【裁判字號】    97,上訴,1890
【裁判日期】    971126
【裁判案由】    偽造有價證券等
【裁判全文】
臺灣高等法院臺中分院刑事判決        97年度上訴字第1890號
上  訴  人
即  被  告  Ａ○○
指定辯護人  本院公設辯護人甲○○
上  訴  人
即  被  告  丁○○
上  訴  人
即  被  告  寅○○
上列上訴人因犯偽造有價證券等案件，不服臺灣苗栗地方法院95
年度訴字第423號，中華民國97年1月25日第一審判決（起訴案號
：臺灣苗栗地方法院檢察署93年度偵字第4537號、94年度偵字第
1791、2625、3371、4991號）及移送併案審理（臺灣臺中地方法
院檢察署95年度偵字第9770、13611號、96年度偵字第5567號）
，提起上訴，本院判決如下：
    主  文
原判決除寅○○被訴故買贓物外均撤銷。
Ａ○○犯偽造有價證券罪，處有期徒刑肆年拾月，如附表一編號
六所示偽以「亥○○」名義簽發之本票3紙、如犯罪事實欄二(一)
偽造之「鐘建興」印章2個、汽機車過戶登記書上之「鐘建興」
印文5枚、房屋租賃契約書上偽造之「戌○○」署押、指印各1枚
、如犯罪事實欄二、(七)所示偽造之「金旺來量販店未○○」印章
1個、如附表一、附表三 (編號5、7、12)、附表四 (編號1至7、
9至14、18)、附表五 (編號4、5、10、11、12、17、20、21、22
、23、26、28、29、30)、附表六 (編號5、8、12、14)於「應沒
收偽造之有價證券或署押」欄所示偽造之「子○○」、「亥○○
」、「楊」、「未○○」、「彭」、「壬○○」、「癸○○」、
「林」、「午○○」等之署押及於支票背面盜蓋之「亥○○」印
文與蓋於支票背面偽造之「金旺來量販店未○○」店章印文、如
附表七編號3、4、6至18所示扣案物品、及編號1、2所示變造「
未○○」、「癸○○」國民身分證上Ａ○○之相片各1張均應沒
收。
寅○○共同犯常業詐欺取財罪，累犯，處有期徒刑壹年捌月，如
附表五 (編號4、5、10、11、12、17、20、21、22、23、26、28
、29、30)於「應沒收偽造之有價證券或署押」欄所示偽造之「
亥○○」、「楊」、「午○○」之簽名均沒收，扣案如附表七編
號1所示變造之「亥○○」國民身分證上Ａ○○之相片壹張及編
號3所示之物均沒收。
丁○○連續幫助犯常業詐欺取財罪，處有期徒刑壹年，減為有期
徒刑陸月，如附表五 (編號5、11、21、26、30)「應沒收偽造之
有價證券或署押」欄所示偽造之「午○○」簽名柒枚均沒收。
    事  實
一、Ａ○○前因詐欺案件，經臺灣臺中地方法院以88年度易緝字
    第550 號判決處有期徒刑3 月確定；再因偽造文書案件，經
    臺灣彰化地方法院以88年度自緝字第13號判決處有期徒刑2
    年4月，並先後經本院以89年度上訴字第578號判決及最高法
    院以91年度台上字第4095號判決駁回Ａ○○之上訴而確定；
    復因偽造有價證券案件，經本院以91年度重上更(一)字第159
    號判決處有期徒刑4年8月確定，嗣上開3案經本院以92年度
    聲字第212號裁定定執行刑為有期徒刑7年確定，又經臺灣臺
    中地方法院以96年度聲減字第3424號裁定就詐欺部分減刑後
    ，定執行刑為有期徒刑6年11月確定；另因偽造有價證券案
    件，經本院以95年度上訴字第1546號判決處有期徒刑3年11
    月確定（均尚未執行完畢，不構成累犯）。寅○○則曾因詐
    欺案件，經本院以88年度上易字第1336號判決處有期徒刑1
    年6月確定，入監執行後，於91年10月29日縮短刑期假釋出
    監，92年1月13日假釋期滿執行完畢（構成累犯）。
二、Ａ○○因長期失業及父母中風，且因案先後經法院判刑確定
    或遭發佈通緝，為逃避警方追緝、籌措父母之醫藥費與自己
    所需之生活費，又萌生假冒他人身分或公司、行號名義進行
    交易，再藉機騙取財物或不法利益之念頭，基於以明知無法
    兌現之空頭支票支付貨款向被害人詐取財物之常業犯意、偽
    造私文書並持以行使、詐欺得利、變造特種文書並持以行使
    等概括犯意及收受贓物、使公務員登載不實之犯意：
  (一)於90年3 月間某日，明知某不詳之人交付之「鐘建興」國民
    身分證1 張（於89年12月1 日在臺中縣大雅鄉○○路○段25
    3 號附近遺失）係來路不明之贓物，仍予以收受，再於90年
    5 月29日，利用前開身分證，假冒「鐘建興」名義向李陳秀
    鳳購買車牌號碼NO-0615 號自小客車，並委由不知情之代辦
    人林玉盆偽刻「鐘建興」之印章2 個、在汽機車過戶登記書
    上蓋用前開印章而偽造「鐘建興」之印文5 枚，製作表示鐘
    建興本人以新車主名義與原車主李陳秀鳳共同向交通部公路
    總局臺中區監理所申請辦理前開自小客車過戶登記意思之私
    文書後，持向監理所承辦人員行使，致監理所承辦人員依其
    申請，將此不實事項登載於職務上所掌車籍異動資料之公文
    書，足以生損害於鐘建興及監理機關對於車籍管理之正確性
    。又於90年6 月5 日，假冒「戌○○」名義向羅榮興租用房
    屋，在房屋租賃契約書上偽造「戌○○」之簽名及指印各1
    枚，而製作表示「戌○○」本人以每月新臺幣（下同）23,0
    00元之租金向羅榮興租用房屋1 年意思之私文書，交付羅榮
    興而行使，足以生損害於「戌○○」；另於同日在南投縣竹
    山鎮○○路221 號，假冒「戌○○」名義向林浚涇訂購桌上
    型電腦6台，當場在其經由報紙分類廣告以5千元向不詳姓名
    年籍之人購得明知無法兌現之支票1紙（支票號碼為AFB0000
    000號，票載金額15萬6千元、發票日90年6月10日、發票人
    曾友才、付款人臺灣土地銀行嘉義分行）背面偽造「戌○○
    」之簽名1枚，製作表示「戌○○」本人將支票轉讓並願負擔
    背書人責任意思之私文書，再交付該紙支票予林浚涇而行使
    ，足以生損害於「戌○○」，林浚涇則因此陷於錯誤，於90
    年6月8日，在竹山鎮○○路467號，將桌上型電腦6台交付Ａ
    ○○，嗣該紙支票遭退票，林浚涇始知受騙。
  (二)為取得對外營業或堆置貨品之場所，供其實施常業詐欺犯行
    ，於90年9 月至93年11月間，連續假冒「子○○」、「亥○
    ○」、「未○○」等人名義，向巳○○、地○○、玄○○、
    宙○○○、辛○○、辰○○等人租用房屋，並以如附表一編
    號1至6所示向不詳姓名年籍之人購得明知無法兌現之支票支
    付租金，及接續偽造「亥○○」名義為發票人之本票3張作
    為押租金、行使變造特種文書等手段取信於各該屋主，致巳
    ○○等人均陷於錯誤，將房屋出租予Ａ○○使用，而取得使
    用各該房屋之財產上不法利益（各次行為時間、地點、被害
    人、詐騙方式，詳見附表一）。
  (三)於90年9 月間某日，委託不知情之不詳姓名年籍之人印製具
    有私文書性質之「興全企業有限公司（下稱興全公司）子○
    ○」名片1 批，足以生損害於「子○○」，隨即於90年9 月
    20日，在其向巳○○租用之臺中市○○區○○路二段69之30
    號房屋，假冒「子○○」名義，將前開偽造之名片各1 張先
    後交付予見報紙廣告前來應徵工作之亥○○、未○○、鄭進
    慶、癸○○而行使，並佯稱需使用亥○○等4 人之國民身分
    證辦理勞工保險，使亥○○等4 人均陷於錯誤，當場將自己
    之國民身分證各1 張及印章各1 枚交付Ａ○○。再於同年月
    間，在上址先後為如附表二編號1、2所示以向不詳姓名年籍
    之人購得明知無法兌現之支票支付貨款之手段詐欺取財之犯
    行。
  (四)於92年3 月間某日，委託不知情之不詳姓名年籍之人印製具
    有私文書性質之「聖立優企業有限公司（下稱聖立優公司）
    楊文立」名片1 批，足以生損害於「楊文立」，隨即於92年
    3 月至6 月間，在其向地○○租用之臺中市○○區○○路一
    段383號房屋，使用其向不詳姓名年籍之人購得明知無法兌
    現之支票，先後為如附表三編號1至15所示之詐欺取財犯行
    。
  (五)於92年2、3月間某日，在臺中市○○路某處，與真實姓名不
    詳之成年男子共同基於變造特種文書之犯意聯絡，由Ａ○○
    將其照片3張及詐得之「亥○○」、「未○○」、「癸○○
    」國民身分證3張交予該男子，以1萬5千元之代價，委託該
    男子將其相片換貼在前開3張國民身分證上而變造之，足以
    生損害於亥○○、未○○及癸○○，並於約1週後取得前開3
    張變造完成之國民身分證，隨即於92年7月1日，在臺中市○
    ○路○段121之1號「豪輪汽車修理廠」內，假冒「亥○○」
    名義，向發生車禍待修理之車牌號碼OJ-9986號自小客車車
    主陳素雲佯稱其與前開修理廠負責人鄧居東熟識，可代為接
    洽，並出示變造之「亥○○」國民身分證而行使，致陳素雲
    陷於錯誤，當場交付現金31,300元予Ａ○○，請其轉交鄧居
    東以支付修理費用，惟Ａ○○僅交付其向不詳姓名年籍之人
    購得明知無法兌現之支票一紙（嗣已遺失，無從查明其必要
    記載事項）予鄧居東。嗣該紙支票屆期未獲兌現，鄧居東向
    陳素雲求償，陳素雲始知受騙，另支付現金31,3 00元予鄧
    居東。
  (六)於92年10月間某日，委託不知情之不詳姓名年籍之人印製具
    有私文書性質之「吉鴻商行楊瑞鴻」名片1 批，足以生損害
    於「楊瑞鴻」，隨即於同年月間，在其向玄○○租用之臺中
    市○區○○○街396 號房屋虛設「吉鴻商行」，假冒「楊瑞
    鴻」名義，先向源興香菇行負責人張國真購買少量香菇，並
    支付現金、出示前開偽造之名片而行使，以取信於張國真，
    再連續於92年11月8 日及92年11月10日，在上址向張國真購
    買價值共計13萬1 千元、12萬元之香菇各1 批，各當場偽以
    「楊瑞鴻」名義開立其以每張新台幣4000元之代價，向不詳
    姓名年籍之人購得明知無法兌現之支票各1紙（嗣均已遺失
    ，無從查明其必要記載事項），交付張國真而行使，以代清
    償貨款。嗣前開支票屆期均未獲兌現，張國真始知受騙。
  (七)於93年2 月間某日，委託不知情之不詳姓名年籍之人印製具
    有私文書性質之「金旺來量販店未○○」名片1 批，另偽造
    刻有「未○○」署名之「金旺來量販店」印章1 個，足以生
    損害未○○，隨即於93年3 月至6 月間，在其向宙○○○租
    用之彰化縣溪州鄉○○路○段623 號房屋虛設「金旺來量販
    店」，假冒「未○○」名義，使用其向不詳姓名年籍之人以
    每張新台幣4000元為代價購得，明知無法兌現之支票，自行
    或利用不知情之會計陳宛君交付前述支票，先後為如附表四
    編號1至18、附表四之一編號1至3所示以行使偽造私文書、
    行使明知無法兌現之支票給付貨款等手段詐欺取財之犯行。
  (八)於93年7 月間某日，委託不知情之不詳姓名年籍之人印製具
    有私文書性質之「瑞福行亥○○」名片1 批，足以生損害於
    亥○○，隨即於93年7 月至8 月間，在其向辛○○租用之苗
    栗縣後龍鎮○○路310 號房屋虛設「瑞福行」，假冒「亥○
    ○」名義，再與對外偽稱姓「施」、姓「陳」或「亥○○」
    之寅○○共同基於詐欺取財之常業犯意聯絡，由Ａ○○提供
    支票支付貨款，2 人各自以「瑞福行」之名向廠商訂購貨物
    、朋分利潤，以Ａ○○所有之0000000000號行動電話作為聯
    絡工具，使用其向不詳姓名年籍之人以每張約新台幣4000元
    之代價購得，明知無法兌現之支票，自行或利用不知情之會
    計夏瑞交付前述支票，先後為如附表五編號1至34所示以
    行使偽造私文書、行使明知無法兌現之支票給付貨款等手段
    詐欺取財之犯行。Ａ○○另以每月3萬元之代價僱用丁○○
    ，負責在「瑞福行」內簽收購入之貨物及駕駛小貨車運送貨
    物至其指定銷贓地點等工作，丁○○於93年7月間某日，已
    知Ａ○○、寅○○實係藉經營「瑞福行」之名行常業詐欺之
    實，竟仍基於幫助常業詐欺取財之概括犯意，自該日起至93
    年8月間某日連續從事上開工作，而為Ａ○○等人之常業詐
    欺犯行提供實質助力，且為掩飾身分，基於偽造私文書復持
    以行使之概括犯意，多次於簽收貨物時，在廠商人員交付之
    出貨單上偽造「午○○」之簽名，製作表示「午○○」本人
    受領貨物意思之私文書，交付廠商人員而行使，足以生損害
    於「午○○」（詳如附表五編號5、11、21、26、30所示）
    。
  (九)於93年10月11日，在嘉義縣太保市前潭里15鄰121 號，假冒
    「亥○○」名義向吳陳秀蘭租用房屋（以現金支付租金與押
    租金，未詐取不法利益），出示變造之「亥○○」國民身分
    證而行使，並在房屋租賃契約書上偽造「亥○○」之簽名4
    枚（1 式2 份，每份2 枚），製作表示亥○○本人以每月8,
    000 元之租金向吳陳秀蘭租用上址房屋1 年意思之私文書，
    交付吳陳秀蘭而行使，足以生損害於亥○○。再於93年10月
    間某日，委託不知情之不詳姓名年籍之人印製具有私文書性
    質之「源利商行壬○○」名片1 批，足以生損害於「壬○○
    」。進而於93年10月至11月間，在其向吳陳秀蘭租用之嘉義
    縣太保市前潭里15鄰121 號房屋虛設「源利商行」，並以其
    向辰○○租用之嘉義縣水上鄉大堀村5 鄰江竹仔腳4 之29號
    房屋為倉庫，假冒「壬○○」或「癸○○」名義，以其所有
    之門號0000000000、0000000000號行動電話作為聯絡工具，
    先後為如附表六編號1至17所示以行使偽造私文書、行使明
    知無法兌現之支票給付貨款等手段詐欺取財之犯行。Ａ○○
    另於93年11月2日或3日，以每月3萬元之代價僱用知悉其常
    業詐欺犯行之丁○○，負責駕駛小貨車運送貨物至其指定銷
    贓地點等工作，丁○○則仍承前概括犯意，自該日起至為警
    查獲時止，連續從事上開工作，而為Ａ○○之常業詐欺犯行
    提供實質助力。
  (十)嗣於93年11月22日，警方持法官核發之搜索票執行搜索時，
    Ａ○○仍意圖逃避追緝，向警方出示變造之「癸○○」國民
    身分證而行使，然為警識破查獲，分別在嘉義縣太保市前潭
    里15鄰121號「源利商行」及嘉義縣水上鄉大堀村5鄰江竹仔
    腳4之29號Ａ○○租用之倉庫內，扣得如附表七、八所示之
    物，再經警擴大偵辦，始循線查悉上情。
三、案經苗栗縣警察局竹南分局報告臺灣苗栗地方法院檢察署檢
    察官偵查起訴及臺灣臺中地方法院檢察署檢察官偵查後移送
    併案審理。
    理  由
壹、證據能力部分：
一、被告Ａ○○部分：
（一）本案卷內所有被告Ａ○○以外之人於審判外之言詞或書面
      陳述，經檢察官、被告Ａ○○及其辯護人於準備程序一致
      同意作為證據（見本院卷第198~211頁），並經本院審酌
      作成時之情況認為適當，依刑事訴訟法第159條之5第1項
      規定，均得為證據。
（二）內政部警政署刑事警察局90年7月23日（90）刑紋字第14
      1555號鑑驗書（見臺灣南投地方法院90年度偵字第3791號
      卷第19至21頁），屬刑事訴訟法第206條之鑑定報告，依
      同法第159條第1項之除外規定（參照該條立法理由），得
      為證據。
二、被告寅○○部份：
（一）本案卷內所有被告寅○○以外之人於審判外之言詞或書面
      陳述，均經檢察官、被告寅○○於準備程序一致同意作為
      證據（見本院卷第198至211頁），並經本院審酌作成時之
      情況認為適當，依刑事訴訟法第159條之5第1項規定，均
      得為證據。
三、被告丁○○部分：
（一）夏瑞於歷次警詢時所為供述，均屬被告丁○○以外之人
      於審判外之言詞陳述，經被告丁○○於原審爭執其證據能
      力（見原審卷四第294頁），且查無其他法律規定例外得
      為證據之情形，依刑事訴訟法第159條第1項，不得作為證
      據。
（二）夏瑞於偵查中所為供述，雖亦經被告丁○○於原審表示
      爭執，惟前開供述之性質屬被告丁○○以外之人於偵查中
      向檢察官所為之陳述，復經夏瑞依法具結以擔保其信用
      性，並無顯不可信之情況，依刑事訴訟法第159條之1第2
      項規定，自得作為認定被告丁○○犯罪事實存否之證據。
（三）卷內其餘被告丁○○以外之人於審判外之言詞或書面陳述
      ，均經檢察官、被告丁○○於原審審判程序一致同意作為
      證據（見原審卷四第294頁），並經本院審酌作成時之情
      況認為適當，依刑事訴訟法第159條之5第1項規定，均得
      為證據。
貳、實體部分：
一、被告Ａ○○部分：
（一）訊據上訴人即被告（下稱被告）Ａ○○對於前開犯罪事實
      於警詢、偵查及審理中坦承不諱，核與證人鐘建興、李陳
      秀鳳、林玉盆、林浚涇、巳○○、地○○、玄○○、宙○
      ○○、辛○○、辰○○、亥○○、未○○、鄭進慶、癸○
      ○、朱晉佑、何朝陽、張崎雄、陳岳欽、黃開萍、蔡爵祿
      、鍾金潭、林坤珍、林坤永、余妙純、李志恆、蘇金城、
      林慶忠、張江權、詹德鈺、徐志文、陳紹堂、陳素雲、鄧
      居東、張國真、陳勤德、田朝東、毛寶賢、陳志成、魏木
      堆、乙○○、楊明裕、林志明、卯○○、余世昌、蕭樹仁
      、楊隆炘、林明輝、陳世文、葉志成、劉國欽、己○○、
      陳鴻源、陳威碩、黃志維（即黃志銘）、張凡恬、江冠錄
      、賴維君、李俊志、郭正輝、丑○○、呂翰東、徐誌得、
      王敬業、曹宗永、林俊義、黃榮輝、賴明宏、張君煥、王
      秋麟、王致理、江誌文、何進成、吳泰溪、李文豐、李金
      輝、庚○○、林佳良、許宏圖、郭助益、酉○○、黃金堂
      、楊秋文、溫忠盛、鄭浚銘、賴仁海、鍾權重、夏瑞、
      王侹景、江順進、何宗昇、呂子芸、李文良、李扶聰、李
      奇聰、李忠信、林信達、胡平波、孫進楠、翁財興、曾明
      祿、天○○、蔡宗翰、宇○○、賴文玲、張坤騰、黃鎮江
      、陳仁鴻、丁○○、寅○○、陳進等人於警詢、偵查中所
      述情節大抵相符，並有相關偽造之本票三紙、明知無法兌
      現之人頭支票、退票理由單、偽造之「子○○」名片、偽
      造之「楊文立」名片、偽造之「未○○」名片、偽造之「
      亥○○」名片（以上名片為影本，係Ａ○○等人交付予被
      害人）、房屋租賃契約書、出貨單、合約書、現場照片、
      「金旺來量販店」宣傳單、客戶追蹤袋帳、送貨單、銷貨
      單、客戶銷貨簡要表、客戶訂購單、送貨收據、送貨簽單
      、簽收單、產品保證書、估價單、暫保管單、送貨傳票、
      應收帳款簡要表、收款回報單、銷貨統計表、交貨單、出
      貨簽認單、銷貨明細表、發票、銷退明細對帳單、計算單
      、贓物認領保管單、行動電話通聯紀錄、內政部警政署刑
      事警察局鑑驗書等附卷及如附表七、八所示物品扣案可資
      佐證，足認被告Ａ○○之自白屬實，此部分事證明確，被
      告Ａ○○之犯行洵堪認定。
（二）被告Ａ○○雖於本院辯稱伊曾自首虛設金旺來量販店」部
      分之犯行，及本案與伊已判決確定之前案應有連續犯關係
      ，原審均漏未考量云云。經查：
    1.按刑法第六十二條所規定之自首，以對於未發覺之罪，向
      有偵查權之機關或公務員自承犯罪，進而接受裁判為要件
      ；而具有連續犯或牽連犯等裁判上一罪關係之犯罪，苟全
      部犯罪未被發覺前，行為人僅就其中一部分犯罪自首，固
      仍生全部自首之效力，反之，倘其中一部分犯罪已先被有
      偵查權之機關或公務員發覺，行為人事後方就其餘未被發
      覺之部分，自動供認其犯行時，因與上開自首之要件不符
      ，自不得適用自首之規定減輕其刑 (最高法院83年度台上
      字第3935號判決要旨參照)。查本件被告Ａ○○於本院審
      理時雖稱其如附表編號四及四之一 (即虛設行號「金旺來
      量販店」部分)所載之犯行係於有偵查權之機關或公務員
      未發覺之前向有偵查權之機關或公務員自承犯罪，進而接
      受裁判，符合刑法第六十二條所規定自首之要件云云。而
      承辦本案件之南投縣警察局集集分局巡官即證人李東璧與
      苗栗縣警察局竹南分局偵查員即證人陳青松固於本院審理
      時結證稱：「 (是不是他講了之後你們才知道？)答：他
      ( 指被告Ａ○○)有承認他在彰化有犯案，是他講了之後
      我們才調閱資金往來明細表，我們再透過媒體請被害人來
      指認。」、「是的，如證人戊○○○○所言。」 (見本院
      卷第169頁背面-170頁)由上開證人證詞可知，被告Ａ○○
      所犯如附表四及四之一所示之犯罪行為，確係對於未發覺
      之罪，向有偵查權之機關或公務員自承犯罪，進而接受裁
      判。惟被告Ａ○○所犯如附表四及四之一所示之犯罪行為
      ，與附表二、三、五、六所示之犯罪行為其犯罪時間緊接
      而犯罪手法相同，顯示其多次犯罪行為自始均出於一個預
      定犯罪計畫之內，出於主觀上始終同一之犯意之進行，故
      屬連續犯之一部。而本件被告Ａ○○就如附表四及四之一
      所示之犯罪行為而為自首，係在其如附表六所示之犯罪行
      為於93年11月22日為警查獲後為之，依上開最高法院判決
      要旨，係在其中一部分犯罪已先被有偵查權之機關或公務
      員發覺，行為人事後方就其餘未被發覺之部分，自動供認
      其犯行，因與自首之要件不符，自不得適用自首之規定減
      輕其刑。
    2.次查被告Ａ○○固曾於自民國87年8月30日起至88年6月9
      日止，犯共同連續意圖供行使之用，而偽造有價證券，經
      本院以91年度重上更 (一)字第159號判處有期徒刑肆年捌
      月。又於民國89年4、5月間至同年5月27日止，犯共同連
      續意圖供行使之用，而偽造有價證券，經本院95年度上訴
      字第1546號判處有期徒刑參年拾壹月。均有卷附被告前科
      資料及各該判決可證。然查被告Ａ○○於偵查中供稱：(
      你跟楊中一起訴案件之後有無想要再犯興全的案件？)「
      沒有，如同我之前說的，因為我父母中風沒有錢，才臨時
      起意的。」 (見苗檢94年度偵字第4991號偵查卷第47頁)
      、(為何做完該件案子後不收山，又要繼續犯案？)「本來
      那件做完就不做了，後來是因為父母親突然雙雙中風，所
      以缺錢，沒辦法才又開始做了。」、(就是因為父母中風
      才又開始在台中東山路那一件？)「是。」 (見苗檢94年
      偵字第2625號偵查卷第36頁正、反面)、(你89年間做的案
      子與興全公司的案子時間非常接近，有無關係？)「因為
      我爸爸在90年中風，後來我母親在91年中風，他們都有把
      我交保出去，我一定要照顧他們，所以興全公司的案子因
      為我沒有身分證，所以做不多，在跟楊中一的案子後，我
      就不想再做，是後來父母中風，加上之前的案子被通緝，
      所以才想辦法去取得身分證來變造，所以後來才又做了聖
      利優的案子，這兩件都是因為臨時沒有辦法才做的。金旺
      來部分是我想要延續看能不能做更好一點，以後才可以過
      正常生活而做。」 (見苗檢94年度偵字第4991號偵查卷第
      42 頁)、(你在南投的案件是何案？)「這是跟之前判決的
      案子相同的，跟本件無關，其實在前一件案子的時候，我
      就準備不做了，後來是因為經濟的壓力及父母身體關係。
      」(見苗檢93年度偵字第4537號卷一第324頁)，可知本件
      被告所犯之事實與本院91年度重上更 (一)字第159號、95
      年度上訴字第1546號判決所載之犯罪事實，被告之主觀犯
      意各別，並非基於同一犯意所為，足見被告Ａ○○所犯本
      案與其前揭已判決確定之案件並無連續犯之裁判上一罪關
      係。
    3.末按俗稱「芭樂票」之無法兌現支票，係指利用偽造或變
      造他人身分證明，冒名向金融行庫虛設帳戶並領取甲存空
      白支票使用，或以相當對價或其他方式，委請知情之人至
      金融行庫設立帳戶並請領甲存支票供自己使用者而言，後
      者又稱為人頭票；上開被冒名設立帳戶者或提供人頭設立
      帳戶者，帳戶內通常並無足支付支票金額之存款，跳票之
      機率甚高，其中利用偽造或變造他人身分證明虛設帳戶而
      請領甲存空白支票並簽發行使者，明顯屬偽造有價證券，
      而簽發人頭票，未必當然係偽造有價證券，仍須視該提供
      人頭者有無授權為斷。」（最高法院92年台上字第4453號
      、93年台上字第179號判決參照）是以當該人頭授權他人
      簽發票據，則該他人簽發票據之行為屬有權簽發票據，不
      能論以偽造有價證券罪；倘該人頭並未授權他人簽發票據
      ，則無權簽發票據之他人未得該人頭之授權而簽發票據之
      行為，始構成偽造有價證券罪。
    (1)本件行詐時所使用之支票無法證明係偽造：
      訊據被告Ａ○○於原審審理中供稱：(支票誰開的？)「支
      票都請外面買票的人叫他開的。」 (外面買票的人早就把
      支票交給你們？)「沒有，是我們知道我們今天叫貨，不
      是今天叫就今天來，是預定，比如說我叫八萬七千元，後
      天送貨來，我們今天就會叫人家準備八萬七千元的票進來
      。」 (見原審卷 (五)第125頁)。於警詢時陳稱：(人頭支
      票來源為何？)「我是要用到人頭支票時，翻閱自由時報
      所刊登 (支票借你)廣告時，向其購買人頭支票，於九十
      三年十一月十四日，在嘉義縣水上鄉○○道附近向乙名真
      實姓名不詳男子以每張肆千元所購得，我此次只購買一張
      人頭支票，聯絡電話我忘了。」、(瑞福行所使用之人頭
      支票來源如何？)「我是要用到人頭支票時，翻閱自由時
      報所刊登支票借你廣告，向其購買人頭支票，於九十三年
      七、八月，在苗栗縣後龍鎮○○○○道附近向乙名真實姓
      名不詳男子以每張三千五百至四千元不等所購得，共購買
      約三十幾張人頭支票，面額從二萬多元到十五萬元不等。
      」 (見苗檢93年度偵字第4537號卷一第56、56.2頁)。於
      偵查中供稱：(這些支票何來？)「我和寅○○分別以每張
      四千元之代價在後龍交流道附近跟二、三個男子購買本件
      的支票。之前在聯絡時就已經跟他說金額多少，發票日是
      他們自己開的，他們預估該張票何時會退票，就開立那個
      時間。」 (見上開偵卷第322頁)。參以支票發票人郭永宗
      稱：(是否有把你在臺中商業銀行開戶的支票、印鑑章交
      與他人使用？)「沒有，因為那時候我的身分證給林慶昌
      拿去，他叫我住那裡，結果我住在台中市西屯區○○○街
      15號那裡的費用都是他支付的，那是林慶昌的人頭公司，
      他叫我去申請支票，我有申請支票給他，但是印章在他那
      裡，但是支票我全部沒有開。」 (原審卷四第46-47頁)、
      (是否有申辦支票給林慶昌使用？)「是。」 (一審卷四第
      134頁)；王子堅 (臺中地方法院93年度易字第411號判決-
      見苗檢93年度偵字第4537號卷二第235-241頁)於另案偵查
      中稱：(是否為聖立優公司負責人？)「我掛名當人頭，未
      參與經營，我是借人當人頭。」 (為何當人頭？)「太久
      沒工作，且說可以讓我賺一百萬元，但事實上我只拿了15
      000元，是去年的事。」 (中地檢92年度偵字第6595號卷
      第39-40頁偵查筆錄)；黃德勝稱：(你說這兩個帳戶共80
      張以四萬元賣給李
      宗桂？)「是。」「當時我是分別請領出來各一本，他一
      本給我兩萬元，地點都是他帶我去銀行領，在銀行外面當
      場交易的。」 (苗檢94年偵字第1791號卷五第19頁背面-
      第20頁)；溫慶安稱：(你在92年4月初，看到報載的廣告，
      打電話給徐翔嶺，處理地下錢莊的錢，合夥開公司，並開
      立數個甲存支票帳戶？「是。」 (這些票後來誰在用？)
     「徐翔嶺。他說等到公司有信用後，會給我十萬。」 (苗
      檢94年偵字第3371號卷四第180頁偵查筆錄)，(你交付給
      徐翔嶺的支票，是否授權徐翔嶺使用？)「我將支票交給
      徐翔嶺時，我知道他會將支票開出去，我有授權給徐翔嶺
      使用，我沒想到半年後徐翔嶺就無法聯絡到。」 (苗檢94
      年偵字第3371號卷一第149-150頁警詢筆錄)；  張金龍稱
      ：「我的支票會流出去，是因為我欠人家債，拿給債主抵
      押，後來我因為躲債搬來搬去。」、(你至少可以預見這
      本支票可以被人使用？)「有這個打算。」 (一審卷四第
      126 、128頁)；林王美霞稱：(不認識為何你會跟他去辦
      ？)「他跟我說有好處，辦一本支票可以拿二萬，我有拿
      到二萬元。... 我沒有拿到支票，他只有給我錢。... 我
      當時四年前很年輕不知道會被拿去 做壞事用。」 (一審
      卷三第171頁)；辜錦章稱「我是開茶行的，是將票借給向
      我買茶葉的朋友，綽號阿聰之人，... 他在92年向我借票
      ，幾月忘記了，向我借一本，因為我當時沒有用到票...
      。我沒有想到他會拿去做什麼其他用途，我並沒有要幫助
      別人詐欺的意思...。」 (一審卷一第276頁)；段文化稱
      ：(你跟另一個不認識的人去銀行開戶，後來你沒有拿任
      何東西？)「對。」「因為那時我沒有錢，他給我錢吃飯
      ，有時三千有時五千。」 (一審卷四第134、135頁)( 當
      時也有去開戶，只是自已沒有用交給別人？)「是。」 (
      辦這兩間支票簿，兩本及印章都交給別人了？)「我沒有
      拿到。」(帶你去的人拿走了？)「是。」 (一審卷五第
      25、26頁)；廖坤亮稱「不錯，我入監後是曾慶侑、鄭至
      誠股東負責，票都放他們那裡，印章也是放他們那裡。」
      (苗檢94年偵字第3371號卷五第122頁偵查筆錄)「我是在
      92年8月29日到位於台中市的台中市第二信用合作社向上
      分社，帶我的身分證、開戶印鑑，存款一萬元開戶，在開
      完帳戶取得帳簿，在台中市第二信用合作社向上分社內，
      就將請領帳簿、身分證影本、開戶印鑑全部交給我的朋友
      曾慶侑。」；綜上，足見郭永宗、王子堅、溫慶安、張金
      龍、辜錦章、廖坤亮等人固均曾明示同意他人使用以本人
      為發票人的支票；而黃德勝、林王美霞、段文化等三人，
      亦均因申請以本人為發票人之支票交付與他人而受有財產
      上之利益，該三人既係成年之社會人士，依常情應知將空
      白支票售與他人將可能造成該支票流通於市場上之結果，
      自應認有同意受讓該空白支票之人以本人為發票人，簽發
      支票之概括授權。況參以本件系爭支票發票人，其中余玉
      蓮、郭永宗、李世敏、張金龍、辜錦章、段文化及林王美
      霞等人均業經原審法院以認罪協商判決該等人係提供人頭
      支票幫助連續詐欺罪，廖坤亮經原審法院認罪協商判決係
      提供人頭支票幫助常業詐欺罪確定，李世敏經原審判決係
      提供人頭支票幫助詐欺罪，且均經確定在案。王松茂則因
      於95年10月29日死亡，一審判決公訴不受理。王子堅亦經
      臺中地方法院93年度易字第411號判決提供人頭支票幫助
      連續詐欺罪確定在案 (見苗檢93年度偵字第4537號卷二第
      235-241頁)。雖其餘曾友才、丙○○等人或因屢傳不到無
      法調查，然依罪疑唯輕之原則及被告Ａ○○前開慣以人頭
      支票詐欺之模式，堪認上開使用之支票均係擔任人頭之人
      已同意而概括授權取得該等空頭支票者簽發使用該等支票
      而非遭人偽造簽發甚明，則被告Ａ○○此部分行為，自無
      偽造或行使有價證券問題。
    (2)被告Ａ○○偽造有價證券(偽造本票三紙)之行為部分：
      按刑法上所謂偽造有價證券，以無權簽發之人冒用他人名
      義簽發為要件，如果行為人基於本人之授權，或其他原因
      有權簽發者，則與無權之偽造行為不同。(最高法院53年
      台上字第1810號判例要旨參照)查證人亥○○於警詢及偵
      查時均證稱：(你身分證為何被盜用？)「於90年9月20日
      我看報紙到興全企業有限公司去應徵工作，老闆子○○ (
      即被告Ａ○○)跟我講要身分證及印章要辦勞工保險，我
      當時就把身分證及印章交給他，我就回家了，隔日我去公
      司上班時就關門，我才知受騙。」 (苗檢94年偵字第3371
      號卷二第2頁警詢筆錄)、(是否同意被告Ａ○○使用你的
      名義從事勞保以外之行為？)「沒有。」 (苗檢94年偵字
      第2625號卷一第142頁偵查筆錄)，質諸被告Ａ○○亦不否
      認，則被告Ａ○○偽以亥○○名義為發票人簽發本票之行
      為，係未受發票人之授權而無權簽發本票，並持以行使。
      其此部分行為 (即附表一編號6之偽簽本票行為)應有偽造
      有價證券罪及同條第二項行使偽造有價證券罪，事證甚為
      明確，犯行亦堪以認定。
二、被告寅○○部分：
（一）如犯罪事實欄二、(八)所示犯罪事實，業據被告寅○○於本
      院審理時坦承不諱，核與證人Ａ○○、丁○○、夏瑞、
      陳進、江冠錄、李俊志、林俊義、丑○○、徐誌得、張凡
      恬、張君煥、曹宗永、郭正輝、黃志維（即黃志銘）、黃
      榮輝、賴明宏、賴維君等人於偵查中所述情節大抵相符，
      並有相關偽造之支票、退票理由單、偽造之「亥○○」名
      片、出貨單、送貨傳票、簽收單、應收帳款簡要表、收款
      回報單、銷貨統計表影本、交貨單、出貨簽認單、銷貨明
      細表、發票、估價單、贓物認領保管單、行動電話通聯紀
      錄等在卷可資佐證，足認被告寅○○之自白屬實，此部分
      事證亦已明確，被告寅○○之犯行應堪認定。
（二）被告寅○○對於前開犯罪事實於警詢、偵查及審理中均坦
      承不諱，惟辯稱：1.伊初始受雇於「瑞福行」Ａ○○先生
      ，第一個月給薪後，隔月就無薪可領，伊基於經濟壓力，
      迫於無奈，被逼賣貨品抵薪水，始知Ａ○○先生的詐欺犯
      行，爾後便聽從指示，與廠商洽談。伊應僅是幫助犯，而
      非共同正犯。2.伊在「瑞福行」工作，實際所得約二十幾
      萬元，並非原審判決書所登載的獲利不低，況且伊已自認
      錯，懊悔不已，於偵查期間要求被上訴人危害之廠商，賠
      償與道歉和解。顯見伊並不是計畫性，以此為職業，更不
      是常業詐欺犯行云云。
    1.按刑法上之幫助犯，以正犯已經犯罪為構成要件，故幫助
      犯無獨立性，如無他人犯罪行為之存在，幫助犯即無由成
      立。又係指以幫助之意思，對於正犯資以助力，而未參與
      實施犯罪之行為者而言，如就構成犯罪事實之一部，已參
      與實施即屬共同正犯。(最高法院60年台上字第2159號、4
      9年台上字第77號判例要旨參照)次按，共同正犯之成立，
      祇須具有犯意之聯絡，行為之分擔，既不問犯罪動機起於
      何人，亦不必每一階段犯行，均經參與。(最高法院34年
      上字第862號判例要旨參照)查共同被告丁○○於警詢時供
      稱：(寅○○在苗栗縣後龍鎮-瑞福行，除了向Ａ○○收購
      贓物外，是否有與Ａ○○共同經營瑞福行？)「我不知道
      他二人是否有合股，我看過寅○○在瑞福行與廠商接洽，
      寅○○自稱楊先生，用亥○○的名片與廠商接洽、叫貨，
      這種情形我在店裡看過兩三次。」 (苗檢93年他字第345
      號偵卷二第68頁正反面)、證人夏瑞於警詢時陳稱：(被
      害店家由何人連絡買貨、進貨事宜？)「我沒有跟廠商接
      洽買貨及進貨，是亥○○跟寅○○二人在辦公室用電話跟
      廠商聯絡，我只負責進貨的點貨及在筆記本紀錄。」 (苗
      檢93年他字第345號偵卷一第70頁)、證人黃志銘於警詢時
      陳稱：(是何人跟你接洽的？)「是寅○○跟我接洽。」 (
      苗檢93年他字第345號偵卷一第86頁)、證人徐誌得於警詢
      時陳稱：(是何人跟你接洽的)「我去接洽時有寅○○及亥
      ○○在場，是寅○○跟我接洽的。」、(你送貨過去是由
      何人簽收？何人交付貨款？)「我送貨過去是寅○○簽收
      的，寅○○拿給會計夏瑞再轉交給我。」 (苗檢93年他
      字第345號偵卷一第139、140頁)、證人賴維君於偵查時證
      稱：「Ａ○○就是亥○○，寅○○有給亥○○的名片。寅
      ○○是跟我訂貨的人，所以我們誤以為寅○○就是亥○○
      。」 (見苗檢93年偵字第4537號卷三第23頁)，被告寅○
      ○於偵查時亦自承：「是Ａ○○叫我幫他，關於交易部份
      我有參與。他只給我一家額外三千元的獎金。」 (苗檢94
      年偵字第2625號偵卷一第160頁)、(據Ａ○○稱，星禾公
      司、升美公司、陽光公司、天仁公司、國統商行、尚揚飲
      料、元嘉公司、口美商行等，是你自己去聯絡的，貨也是
      你載走的，有何意見？)「我是有接觸，但貨不是我載走
      的，貨都是老闆Ａ○○載走的。」 (苗檢94年偵字第2625
      號偵卷二第4頁背面)、於警詢時供稱：「我是有跟廠商叫
      貨，貨款是由Ａ○○支付。」 (現經你以紅筆勾選註記有
      編號4、「傑太日煙有限公司」；編號5、「炬良有限公司
      」；編號7、「東川國際股份有限公司」；12、「光鑫商
      行」，是否為你詐騙之商家？)「是。」 (苗檢94年偵字
      第4991號偵卷一第78、79頁)。由上開證人及被告等之證
      詞相互參證以觀，足見被告寅○○對於共同被告Ａ○○將
      交付無法兌現之空頭支票予被害人，並詐取財物等行為應
      係明知其會發生，而其發生並不違其本意，依刑法第十三
      條第二項規定，對於構成犯罪之事實有間接故意。且被告
      寅○○確實有基於詐騙被害人財物之主觀意思，以電話向
      受害廠商叫貨，致使受害廠商交付財物，該部分行為已屬
      犯罪構成要件行為，並非單純幫助共同被告Ａ○○使其詐
      欺行為得以順利遂行，不符刑法幫助犯之構成要件。故被
      告寅○○與共同被告Ａ○○之間，就其與被告Ａ○○共事
      期間以上述方式詐騙被害人財物之犯罪構成要件行為，具
      有犯意之聯絡與行為之分擔，而共同正犯之成立不必每一
      階段犯行，均經參與已如上述，因此依上開判例要旨與刑
      法第28條規定，被告寅○○自係附表五所示各該犯罪事實
      之共同正犯，而非單純之幫助犯。
   2. 次按刑法上之常業犯係以犯罪行為為生活之職業，恃之以
      維生，因之常業犯就其犯意而言，係以同一犯罪行為恃以
      維生之意思，反覆為之，具有同一不變犯意之連續性，就
      其犯罪行為客體內涵觀察，客觀上必須具有相當時間之連
      續性及可確定性，足以為生活之職業者，而非僅為偶發、
      短暫性，不足為生活之職業者，即足當之，至於犯罪當時
      有無其他職業、犯罪時間之長短或所得多寡，並不影響其
      為常業犯之認定 (最高法院93年度台上字第4967號判決要
      旨參照)。查被告寅○○於一審審理時證稱：(你叫的貨有
      自己出過現金？)「出現金是他 (指Ａ○○)錢不夠跟我借
      ，我就出。」 (所以你自己出現金的貨，由你自己出售？
      )「對。」 (出售給誰？)「有時賣附近的檳榔攤。」、「
      起初我是領薪水，後來將這些貨一部分作為是我的薪水。
      」、( Ａ○○去弄支票的事情你是否知道？)「後來知道
      ，我叫貨兩三次後就知道了，我薪水用貨換回來我就知道
      了，我後來沒有跟他領薪水，用貨這樣可以多賺。」、「
      我承認在瑞福行有叫貨有獲利約2-30萬，其他我沒有，我
      認為不實在。我確實有叫貨，貨本來就放在瑞福行裡面，
      是瑞福行一起做的公司，怎麼會是贓物，他也沒有收我的
      錢，因為我的東西也給他，也不是全部我帶走，全部的東
      西我叫的也不是全部我帶走，譬如我叫五萬元，說不定我
      只拿走一萬元，四萬元還在公司，他也沒有算給我。」 (
      見一審卷五第166-175頁)、於一審準備程序時供稱：「我
      只是在那裡上班，我底薪三萬元，但與廠商接洽有獎金。
      」 (見一審卷一第274頁)由被告寅○○之上開供詞可知，
      寅○○起初於瑞福行工作係受雇於Ａ○○，每月薪資三萬
      元，但自第二個月開始即自己向廠商叫貨，並以出售貨品
      所得之獲利作為薪資。是以被告寅○○所為詐騙廠商財物
      之行為，目的係在於以詐騙所得貨物之交易所得維生無誤
      ，且被告寅○○屢次詐騙受害人，主觀上具有同一不變犯
      意之連續性，且被告寅○○之犯罪行為自民國93年7月間
      起至同年8月22日止，客觀上具有相當時間之連續性及可
      確定性，足以為生活之職業，而非僅為偶發、短暫性，不
      足為生活之職業。依據上開最高法院見解，被告寅○○上
      述行為，已足以構成常業犯之要件，被告寅○○辯稱其獲
      利僅二十多萬元而非如起訴書所載為一百多萬元，然常業
      犯之認定並不以其獲利之多寡為斷，是被告寅○○上開所
      辯均委無可採。
三、被告丁○○部分：
（一）被告丁○○於本院雖未到庭，據其上訴狀所載理由略以：
      「一、現今社會工商發達，人際關係亦屬錯綜複雜，使用
      假名對外交易是否即有意圖不法犯行，自非能一概而論，
      如演藝人員取藝名、為他人卜卦算命者非以本名、本人亦
      所在多有。二、再者，現今社會工商發達，交易形式千百
      種，甚至有僅靠創意者即能擁有一片天，況且被告僅高職
      肄業，原審同案被告Ａ○○對外交易模式與一般情形不同
      ，即認定被告知悉同案被告Ａ○○虛設行號以行詐欺之犯
      行，顯然過於率斷。」等語。
（二）經查被告丁○○於原審已坦承於93年7、8月間，以每月3
      萬元之代價受僱於Ａ○○，在Ａ○○經營之「瑞福行」工
      作，負責收貨、駕車送貨等業務，曾在廠商人員交付之出
      貨單上偽造「午○○」之簽名，再交付廠商人員，嗣後又
      以相同代價受僱在Ａ○○經營之「源利商行」工作，亦負
      責送貨之業務等情。而其上開自白，與證人Ａ○○、陳勤
      德、田朝東、毛寶賢、陳志成、魏木堆、乙○○、楊明裕
      、林志明、卯○○、余世昌、蕭樹仁、楊隆炘、林明輝、
      陳世文、葉志成、劉國欽、己○○、陳鴻源、陳威碩、黃
      志維（即黃志銘）、張凡恬、江冠錄、賴維君、李俊志、
      郭正輝、丑○○、呂翰東、徐誌得、王敬業、曹宗永、林
      俊義、黃榮輝、賴明宏、張君煥、王秋麟、王致理、江誌
      文、何進成、吳泰溪、李文豐、李金輝、庚○○、林佳良
      、許宏圖、郭助益、酉○○、黃金堂、楊秋文、溫忠盛、
      鄭浚銘、賴仁海、鍾權重、王侹景、江順進、何宗昇、呂
      子芸、李文良、李扶聰、李奇聰、李忠信、林信達、胡平
      波、孫進楠、翁財興、曾明祿、天○○、蔡宗翰、宇○○
      、賴文玲、陳進等人於警詢、偵查中所述情節大抵相符，
      並有相關出貨單、銷貨單、現場照片、行動電話通聯紀錄
      等在卷可資佐證，足認屬實，而堪採信。
（三）Ａ○○於經營「瑞福行」期間，假冒「亥○○」名義，與
      對外偽稱姓「施」、姓「陳」或「亥○○」之寅○○共同
      基於詐欺取財之常業犯意聯絡，由Ａ○○提供支票支付貨
      款，2人各自以「瑞福行」之名向廠商訂購貨物、朋分利
      潤，以Ａ○○所有之0000000000號行動電話作為聯絡工具
      ，使用其向不詳姓名年籍之人購得、明知無法兌現之支票
      ，自行或利用不知情之會計夏瑞交付前述支票，先後為
      如附表五編號1至34所示詐欺取財犯行；Ａ○○另於經營
      「源利商行」期間，以其向辰○○租用之嘉義縣水上鄉大
      堀村5鄰江竹仔腳4之29號房屋為倉庫，假冒「壬○○」或
      「癸○○」名義，以其所有之0000000000、0000000000號
      行動電話作為聯絡工具，先後為如附表六編號1至17所示
      詐欺取財犯行等事實，有Ａ○○、寅○○之自白及相關供
      述、非供述證據足以證明，已經本院認定如前。
（四）被告丁○○雖於原審矢口否認有何幫助常業詐欺之犯意，
      辯稱：伊於「瑞福行」結束營業當日才知Ａ○○有詐欺行
      為，嗣後在「源利商行」工作時，以為Ａ○○已經改過自
      新等語，並以前開理由向本院提起上訴，惟查，證人Ａ○
      ○於原審審理中證稱：好幾年前伊在跟朋友打牌時就認識
      丁○○，當時丁○○叫伊「蘇董」，在「瑞福行」時寅○
      ○、丁○○都知道伊使用假名（見原審卷五第118、121頁
      ）等情觀之，顯然被告丁○○至遲於任職「瑞福行」及「
      源利商行」時，已對Ａ○○一再使用不同之假名交易此一
      事實有所認識；再者，被告丁○○曾多次在廠商人員交付
      之出貨單上偽造「午○○」之簽名，證人夏瑞復於審理
      中明確證述：「瑞福行」倒店前一天伊才接到簡訊留言，
      聽到丁○○說老闆（指Ａ○○）的女兒要回來接這個位子
      ，已經不需要工讀生，請伊明天不用去上班（見原審卷五
      第146頁）等情，可知被告丁○○以假名簽收貨物來掩飾
      真實身分，有躲避警方追查之意圖，且在瑞福行即將結束
      營業時協助Ａ○○以謊言辭退夏瑞，若非其早已知悉Ａ
      ○○等人涉及不法，即無對外隱藏真實身分或以謊言辭退
      夏瑞之必要。此外，被告丁○○於93年11月22日警詢時
      亦自承：「我所知道Ａ○○是以虛設『瑞福行』、『源利
      商行』的公司行號經營南北雜貨，他曾跟我說開給進貨廠
      商的支票，是他向別人購買的，實際上沒有辦法兌現領到
      錢，是存心要欺騙廠商騙錢…我雖然知道這些事情，但是
      我沒有工作不行，才又和他搞在一起」（見4537偵查卷一
      第87頁），此與證人Ａ○○於93年11月23日偵查中所陳：
      「我1個月給他（指丁○○）3萬，後來叫他幫忙他也稍微
      知道我在『做』什麼…就是後龍這些事，他到尾段時候是
      知情的…嘉義的部分是因為我找不到人才找他來幫忙，後
      面的部分他應該就很清楚了」（見4537偵查卷一第323頁
      ）互核相符，益見其事後所辯不知情乙節為不可採。至於
      被告丁○○所謂Ａ○○請伊至「源利商行」工作時曾保證
      會改過自新、好好做乙節，除據證人Ａ○○於原審審理中
      予以否認外，Ａ○○並清楚指稱當時是因看丁○○要養幾
      個孩子、很累，卻找不到工作，才又找丁○○幫忙等語（
      見原審卷五第137頁），被告丁○○亦於警詢時自稱：「
      Ａ○○在11月3日打電話給我，我因為沒有工作，才又去
      他所經營『源利商行』開車載貨」（見4537偵查卷一第87
      頁），可見被告丁○○在「源利商行」繼續為Ａ○○工作
      ，純係經濟壓力使然，並非確信Ａ○○不再有詐欺犯行始
      願為之，被告丁○○前開所辯仍不足據為對其有利之認定
      。被告丁○○具有幫助常業詐欺之犯意，洵無疑問。其犯
      行亦堪以認定。至公訴人認係成立常業詐欺之正犯，則有
      誤會，併此敘明。
參、論罪科刑之理由：
一、法律變更之比較適用：
（一）被告行為後，刑法已於95年7月1日修正公布施行，修正後
      常業詐欺罪之規定業已刪除，是被告行為後法律已有變更
      ，而刑法第339條第1項之詐欺罪，其法定本刑為5年以下
      有期徒刑，修正前刑法第340條之常業詐欺罪，其法定本
      刑為1年以上7年以下有期徒刑。本件被告參與販賣人頭支
      票之詐欺犯行，若依新法各別論以詐欺罪而予數罪併罰之
      結果，其刑度顯較修正前刑法第340條常業詐欺罪為重，
      經比較新舊法結果，舊法規定顯較有利被告，依刑法第2
      條第1項規定，自應適用修正前刑法第340條常業詐欺罪論
      處。
（二）查此次刑法第28條共同正犯規定，亦有修正，分別適用新
      、舊法比較結果，刑法第28條原規定「2人以上共同『實
      施』犯罪之行為者，皆為共同正犯」，新法修正為「2人
      以上共同『實行』犯罪之行為者，皆為共同正犯」，將舊
      法之「實施」修正為「實行」。原「實施」之概念，包含
      陰謀、預備、著手及實行等階段之行為，修正後僅共同實
      行犯罪行為始成立共同正犯。是新法共同正犯之範圍已有
      限縮，排除陰謀犯、預備犯之共同正犯。新舊法就共同正
      犯之範圍既有變動，自屬犯罪後法律有變更，而新法之規
      定並非較有利於被告，應適用被告行為時之法律。
（三）刑法第55條牽連犯、第56條連續犯之規定業經修正刪除，
      刪除後數行為將予分論併罰，而數罪併罰之結果較論以牽
      連犯、連續犯裁判上一罪之情形為重。經比較新舊法結果
      ，以修正前舊法之規定有利於被告，自應適用行為時即舊
      法之規定，即應依牽連犯、連續犯之規定論處。
二、 論罪部分：
（一）被告Ａ○○部分：
    按刑法上所謂「常業」，係指反覆以同種類行為為目的之社
    會活動之職業性犯罪而言，亦即恃犯罪所得維生，至於犯罪
    時間長短、所得多寡，及是否恃此犯罪為唯一之謀生職業，
    均非所問，縱令兼有其他職業，仍無礙於該常業犯罪之成立
    。本件被告Ａ○○自90年3月開始至93年11月22日止，先後
    反覆以相同之方法，陸續為犯罪事實欄所載及向如附表一至
    六所示被害人以明知無法兌現之空頭支票或冒名簽發之本票
    支付租金、押租金、貨款，而詐得如附表一至六所示財物，
    總計退票金額高達690萬餘元，被告Ａ○○係以此犯罪為業
    ，且恃此維生，詳如前述。核被告Ａ○○所為，係犯刑法第
    349條第1項之收受贓物罪、同法第217條之偽造印章罪、同
    法第216條、第210條之行使偽造私文書罪（偽造印文、署押
    或盜用印章均係偽造私文書之部分行為；偽造私文書之低度
    行為則為其後行使之高度行為所吸收，均不另論罪）、同法
    第214條之使公務員登載不實罪、同法第216條、第212條之
    行使變造特種文書罪（偽造特種文書之低度行為則為其後行
    使之高度行為所吸收，不另論罪）、同法第201條第1項之偽
    造有價證券罪（在本票上偽造署押、盜用印章均係偽造有價
    證券之部分行為；行使偽造有價證券之低度行為，應為偽造
    有價證券之高度行為所吸收，均不另論罪）、同法第339 條
    第2項之詐欺得利罪、修正前刑法第340條、第339條第1項之
    常業詐欺取財罪。
    茲再對被告Ａ○○之論罪說明如下：
  1.被告Ａ○○上揭以明知無法兌現之空頭支票支付貨款，向被
    害人等詐取財物之行為係犯修正前刑法第340條、第339條第
    1項之常業詐欺取財罪。原審認被告Ａ○○與各出售人頭支
    票予伊之不詳姓名年籍之人間，就各該偽造有價證券之犯行
    亦有犯意聯絡及行為分擔，而認被告Ａ○○此部分行為係犯
    刑法第201條第1項之偽造有價證券罪，惟查本案係由擔任人
    頭之黃德勝、溫慶安、丙○○、余玉蓮、王子堅、郭永宗、
    李世敏、廖坤亮、張金龍、林王美霞、辜錦章、段文化、王
    松茂、曾友才等人提供身分證件而同意擔任如附表一至六所
    示支票帳戶之人頭，已詳見前述，顯然上開擔任人頭之人已
    同意而概括授權販賣該空頭支票與被告Ａ○○之不明人士使
    用其名義設立人頭帳戶並開立支票，則被告Ａ○○此部分行
    為，自不構成偽造有價證券，併此敘明。至於上開附表所示
    支票上偽造「亥○○」、「未○○」背書部分，則係成立刑
    法第216條、第210條之行使偽造私文書罪（偽造印文、署押
    或盜用印章均係偽造私文書之部分行為；偽造私文書之低度
    行為則為其後行使之高度行為所吸收，均不另論罪），自不
    待言。
  2.被告Ａ○○以亥○○之名義簽發本票三紙，並用以支付租用
    房屋押金之行為係犯刑法第201條第1項之偽造有價證券罪。
    被告Ａ○○在本票上偽造署押、盜用印章均係偽造有價證券
    之部分行為；而行使偽造有價證券之低度行為，亦應為偽造
    有價證券之高度行為所吸收，均不另論罪。又被告Ａ○○為
    支付押租金而緊接冒亥○○名義簽發三紙本票，為接續犯，
    應僅成立一罪。
  3.被告Ａ○○利用不知情之林玉盆偽造印章、行使偽造私文書
    ，利用不知情之會計陳宛君、夏瑞對廠商人員交付偽造之
    支票而施用詐術，均為間接正犯。
  4.被告Ａ○○多次偽造印章、多次行使偽造私文書、多次行使
    變造特種文書、多次詐欺得利犯行，各時間緊接，觸犯構成
    要件相同之罪名，均顯係基於概括犯意反覆為之，應分別依
    修正前刑法第56條連續犯之規定論以1罪。
  5.被告Ａ○○所犯收受贓物、連續偽造印章、連續行使偽造私
    文書、使公務員登載不實、偽造有價證券、連續行使變造特
    種文書、連續詐欺得利、常業詐欺取財等罪間，互有方法、
    目的之關係，應依修正前刑法第55條牽連犯之規定，從較重
    之偽造有價證券罪處斷。
（二）被告寅○○部份：
    被告寅○○所為，係犯修正前刑法第340條、第339條第1項
    之常業詐欺取財罪及刑法第216條、第210條之連續行使偽造
    私文書罪（偽造署押係偽造私文書之部分行為；偽造私文書
    之低度行為則為其後行使之高度行為所吸收，均不另論罪）
    。多次行使偽造私文書犯行，時間緊接，觸犯構成要件相同
    之罪名，顯係基於概括犯意反覆為之，應依修正前刑法第56
    條連續犯之規定論以1罪。被告寅○○與Ａ○○就如犯罪事
    實欄二、(八)所示行為（詳見附表五編號1至34）有犯意聯絡
    及行為分擔，應論以共同正犯。其常業詐欺取財、連續行使
    偽造私文書等罪間，有方法、結果之關係，應依修正前刑法
    第55條牽連犯之規定，從較重之常業詐欺罪處斷。被告寅○
    ○有犯罪事實欄一所載之罪刑執行情形，有臺灣高等法院被
    告前案紀錄表在卷可查，其受徒刑之執行完畢後，5年以內
    故意再犯前開有期徒刑以上之罪，為累犯，依法加重其刑。
（三）被告丁○○部分：
    核被告丁○○所為，係犯刑法第30條第1項前段、修正前刑
    法第340條、第339條第1項之連續幫助常業詐欺取財罪及同
    法第216條、第210條之連續行使偽造私文書罪（偽造署押係
    偽造私文書之部分行為；偽造私文書之低度行為則為其後行
    使之高度行為所吸收，均不另論罪）。其多次行使偽造私文
    書、多次幫助常業詐欺取財罪犯行，各時間緊接，觸犯構成
    要件相同之罪名，均顯係基於概括犯意反覆為之，應分別依
    修正前刑法第56條連續犯之規定論以1罪。其連續幫助常業
    詐欺取財與連續行使偽造私文書等罪間，有方法、結果之關
    係，應依修正前刑法第55條牽連犯之規定，從較重之幫助常
    業詐欺罪處斷。就所犯常業詐欺部分為幫助犯，則應依刑法
    第30條第2項減輕其刑，並先加後減之。
（四）檢察官移送併案審理部分，雖未據起訴，惟臺灣臺中地方
    法院檢察署95年度偵字第9770、13611號併案事實與附表一
    編號6、附表六編號16所示事實為同一事實，96年度偵字第
    5567號併案事實則與經起訴及論罪科刑之行使偽造私文書罪
    部分有連續犯、牽連犯等裁判上一罪關係，均為起訴效力所
    及，本院自得併予審判，附此指明。
三、原審對被告Ａ○○、寅○○、丁○○等人予以論罪科刑，固
    非無見。惟原判決有下列違失之處：如事實欄二、(五)所示
    被告Ａ○○虛設金旺來量販店詐取財物部分，原審漏未將如
    附表編號四之一所示之被害事實，一併審判，尚有疏漏；
    被告Ａ○○係持明知無法兌現之人頭支票支付租金或貨款，
    向被害人等詐取財物或不正利益，並無證據證明係與出售人
    頭支票者共同偽造支票，原審未予詳查，遽認被告Ａ○○就
    此部分行為係犯刑法第201條第1項之偽造有價證券罪，並因
    之將該等支票均認係屬偽造之有價證券而併予以宣告沒收，
    亦有未合。故被告等三人前揭上訴指摘事由雖均無可採，但
    原判決既有前開可議之處，自應由本院將原判決就被告寅○
    ○被訴故買贓物（即原判決無罪部分）外均予以撤銷改判。
四、爰審酌被告Ａ○○已有與本案情節類似之多次偽造文書、詐
    欺取財、偽造有價證券罪等前科（參審理卷附臺灣高等法院
    被告前案紀錄表、前案判決），於通緝中仍不知悔改，再犯
    本案，其犯罪期間長達3年，犯行遍及苗栗、臺中、彰化、
    嘉義等縣市，被害人達上百人，詐得貨物數量及價值甚鉅，
    惡性非輕，且迄未與被害人達成和解，惟其學歷僅有小學畢
    業，父親已於94年間亡故，家有76歲之年邁母親賴其奉養，
    犯罪係因失業及父母中風所致，動機在籌措生活費與父母之
    醫藥費，不無可憫之處，又犯後自警詢、偵查至審理階段始
    終坦認犯行，並協助檢警機關偵辦其他涉案之人，態度尚佳
    ，並相當程度地節省司法資源，足見應有悔過之意；被告寅
    ○○甫因類似之詐欺案件經執行完畢，亦未能悔悟，在「瑞
    福行」受僱於Ａ○○後，竟又萌詐欺取財之念，於短短2個
    月內與Ａ○○密集向逾30家廠商詐取貨物，犯罪所生危害及
    所獲利益不低，犯後於警詢、偵查中復矢口否認犯行，態度
    不佳，惟事後已與部分被害人達成和解，並於本院審理時自
    白詐欺犯行等情狀；被告丁○○無前科，素行良好，學歷為
    高職肄業，獨立養育2名稚齡子女，因家庭經濟壓力，明知
    Ａ○○反覆從事虛設行號詐騙貨物行為，仍為圖每月3萬元
    之薪資而先後在「瑞福行」、「源利商行」兩處幫助其犯罪
    ，犯後於警、偵訊時僅坦承部分犯行，於審理中一度坦承犯
    行，嗣又翻異其詞，使法院耗費相當之時間及資源調查證據
    ，惟其除固定薪資外，並未分得任何不法利益等一切情狀，
    而就被告3人分別量處如主文第2、3、4項所示之刑，就被告
    丁○○部分並依中華民國九十六年罪犯減刑條例減其宣告刑
    2 分之1。
五、有關沒收部分：
    如附表一編號六所示偽以「亥○○」名義簽發之本票3紙係
    被告Ａ○○偽造之有價證券應依刑法第205條之規定沒收。
    而如犯罪事實欄二(一)偽造之「鐘建興」印章2個、汽機車過
    戶登記書上之「鐘建興」印文5枚、房屋租賃契約書上偽造
    之「戌○○」簽名、指印各1枚、如犯罪事實欄二、(七)所示
    偽造之「金旺來量販店未○○」印章1個為被告Ａ○○所偽
    造或蓋用，均應係刑法第219條之規定沒收。如附表一、附
    表三 (編號5、7、12)、附表四 (編號1至7、9至14、18 )
    、附表五 (編號4、5、10、11、12、17、20、21、22、23
    、26、28、29、30)、附表六 (編號5、8、12、14)於「應沒
    收偽造之有價證券或署押」欄所示各在支票背面、房屋租賃
    契約書、出貨單、送貨收據、送貨單、估價單或出倉單等上
    偽造之「子○○」、「亥○○」、「楊」、「未○○」、「
    彭」、「壬○○」、「癸○○」、「林」、「午○○」、等
    之簽名及支票背面盜用之「亥○○」印文與蓋用偽造之「金
    旺來量販店未○○」店章印文等均係分別為被告Ａ○○等人
    所為偽造或盜蓋（其中如附表五「應沒收偽造之有價證券或
    署押」欄所示偽造之「午○○」簽名7枚，係被告丁○○所
    偽造，業據被告Ａ○○、丁○○供述及相關證人證述在卷）
    亦應依刑法第219條宣告沒收（其餘已遺失致無從查明其必
    要記載事項之空頭支票，因客觀上無從執行，不為沒收之宣
    告）。扣案如附表七編號3、4、6至18所示物品，以及編號1
    、2所示變造「未○○」、「癸○○」國民身分證上被告Ａ
    ○○之相片各1張（其餘部分屬贓物，應發還被害人或應得
    之人），均係被告Ａ○○所有供犯常業詐欺取財罪所用之物
    ，已據被告Ａ○○供認無誤，應依刑法第38條第1項第2款沒
    收之。扣案如附表七編號5所示之物，尚無積極明確之證據
    足認為被告丁○○幫助被告Ａ○○等人犯罪所用之物；如附
    表七編號19至107及附表八所示之物，則屬贓物，並已於偵
    查中發還被害人，爰均不予宣告沒收。末查被告寅○○因係
    與被告Ａ○○僅共犯附表五所所示之常業詐欺犯行，故應於
    其刑之宣告後併就附表五 (編號4、5、10、11、12、17、20
    、21、22、23、26、28、29、30)於「應沒收偽造之有價證
    券或署押」欄所示偽造之「亥○○」、「楊」、「午○○」
    之簽名與附表七編1所示變造之「亥○○」國民身分證上Ａ
    ○○之相片壹張及編號3所示之物宣告沒收。又如附表五「
    應沒收偽造之有價證券或署押」欄所示偽造之「午○○」簽
    名7枚，係被告丁○○所偽造，其又與其餘二被告非屬共犯
    關係，故應於其刑之宣告後，僅併就上該部分宣告沒收即可
    ，均附此敘。
六、被告丁○○經合法傳喚，無正當之理由不到庭，爰不待其陳
    述，逕行判決。
據上論斷，應依刑事訴訟法第369條第1項前段、第364條、第299
條第1項前段、第371條，刑法第2條第1項前段、第30條第1項前
段、第2項、第349條第1項、第217條、第216條、第210條、第
214條、第212條、第201條第1項、第339條第2項、第47條第1項
、第205條、第219條、第38條第1項第2款、修正前刑法第340條
、第339條第1項、第28條、第56條、第55條，判決如主文。
本案經檢察官黃○○到庭執行職務。
中    華    民    國    97    年    11    月    26    日
              刑事第七庭  審判長法  官  林  榮  龍
                                法  官  鄭  永  玉
                                法  官  張  惠  立
上列正本證明與原本無異。
如不服本判決應於收受送達後十日內向本院提出上訴書狀，其未
敘述上訴之理由者並得於提起上訴後十日內向本院補提理由書（
均須按他造當事人之人數附繕本）「切勿逕送上級法院」。
                                書記官  王  麗  英
中  華    民    國    97    年      11    月    26    日
附表一、Ａ○○冒名訂立租約詐取不法利益一覽表：
┌─┬────┬────┬────┬───────────────────┬────┬──────┐
│編│犯罪時間│犯罪地點│被害人  │詐騙方式                              │詐得利益│應沒收偽造有│
│號│        │        │        │                                      │        │價證券或署押│
├─┼────┼────┼────┼───────────────────┼────┼──────┤
│1 │90年9 月│臺中市北│巳○○、│假冒「子○○」名義，以每月3 萬元向許坤│相當於21│房屋租賃契約│
│  │間      │屯區東山│子○○  │義租用房屋，在房屋租賃契約書上偽造「林│萬5 千元│書上偽造之「│
│  │        │路二段69│        │榮輝」之簽名4 枚（1 式2 份，每份2 枚）│之使用房│子○○」簽名│
│  │        │之30號  │        │，而製作表示「子○○」本人向巳○○租用│屋利益  │4枚         │
│  │        │        │        │房屋意思之私文書，交付巳○○而行使，並│        │            │
│  │        │        │        │交付其向不詳姓名年籍之人購得、明知無法│        │            │
│  │        │        │        │兌現之人頭支票1紙（票載發票日為90年9月│        │            │
│  │        │        │        │27 日、金額為21萬5千元、付款人為華南商│        │            │
│  │        │        │        │業銀行嘉南分行、發票人為黃德勝）以支付│        │            │
│  │        │        │        │當月租金、押租金與嗣後之租金。嗣該紙支│        │            │
│  │        │        │        │票屆期未獲兌現，Ａ○○已趁隙離開上址。│        │            │
├─┼────┼────┼────┼───────────────────┼────┼──────┤
│2 │92年3 月│臺中市北│地○○、│假冒「亥○○」名義，以每月1 萬8 千元向│相當於3 │房屋租賃契約│
│  │1 日    │屯區大連│亥○○  │地○○租用房屋，出示變造之「亥○○」國│萬6 千元│書上偽造之「│
│  │        │路一段38│        │民身分證，在房屋租賃契約書上偽造「楊春│之使用房│亥○○」簽名│
│  │        │3 號    │        │福」之簽名4 枚（1 式2 份，每份2 枚），│屋利益  │4 枚        │
│  │        │        │        │而製作表示亥○○本人向地○○租用房屋意│        │            │
│  │        │        │        │思之私文書，交付地○○而行使，並在其向│        │            │
│  │        │        │        │不詳姓名年籍之人購得明知無法兌現之人頭│        │            │
│  │        │        │        │支票1紙（票載發票日、付款人及發票人均 │        │            │
│  │        │        │        │不詳、金額為3萬6千元，嗣已遺失，無從查│        │            │
│  │        │        │        │明其必要記載事項）背面偽造「亥○○」之│        │            │
│  │        │        │        │簽名1枚，製作表示亥○○本人將支票轉讓 │        │            │
│  │        │        │        │並願負擔背書人責任意思之私文書，將該紙│        │            │
│  │        │        │        │支票交付地○○而行使，以支付押租金。嗣│        │            │
│  │        │        │        │該紙支票屆期未獲兌現，Ａ○○已趁隙離開│        │            │
│  │        │        │        │上址。                                │        │            │
├─┼────┼────┼────┼───────────────────┼────┼──────┤
│3 │92年10月│臺中市西│玄○○（│假冒「亥○○」名義，以每月2 萬5 千元向│相當於5 │人頭支票一紙│
│  │18日    │區五權三│所有人祭│玄○○租用房屋，出示變造之「亥○○」國│萬8 千元│(票載發票日 │
│  │        │街396 號│祀公業賴│民身分證，在房屋租賃契約書上偽造「楊春│之使用房│為92年12月  │
│  │        │        │存健管理│福」之簽名4 枚（1 式2 份，每份2 枚），│屋利益  │25日、面額為│
│  │        │        │委員會之│而製作表示亥○○本人向玄○○租用房屋意│        │五萬八千元、│
│  │        │        │管理人）│思之私文書，交付玄○○而行使，並在其向│        │發票人為溫慶│
│  │        │        │、亥○○│不詳姓名年籍之人購得、明知無法兌現之人│        │安)背面之「 │
│  │        │        │        │頭支票1紙（票載發票日為92年12月25日、 │        │亥○○」簽名│
│  │        │        │        │金額為5萬8千元、付款人為華南商業銀行竹│        │1枚、房屋租 │
│  │        │        │        │北分行、發票人為溫慶安）背面偽造「楊春│        │賃契約書上偽│
│  │        │        │        │福」之簽名1枚，製作表示亥○○本人將支 │        │造之「亥○○│
│  │        │        │        │票轉讓並願負擔背書人責任意思之私文書，│        │」簽名4枚   │
│  │        │        │        │將該紙支票交付玄○○而行使，以支付當月│        │            │
│  │        │        │        │不足之租金8千元與押租金5萬元。嗣該紙支│        │            │
│  │        │        │        │票屆期未獲兌現，Ａ○○已趁隙離開上址。│        │            │
├─┼────┼────┼────┼───────────────────┼────┼──────┤
│4 │93年2 月│彰化縣溪│宙○○○│假冒「未○○」名義，以每月1 萬2 千元向│相當於94│房屋租賃契約│
│  │間      │州鄉中山│、未○○│宙○○○租用房屋，出示變造之「未○○」│,069 元 │書上偽造之「│
│  │        │路四段62│        │國民身分證，在房屋租賃契約書上偽造「彭│之使用房│未○○」簽名│
│  │        │3 號    │        │政雄」之簽名4 枚（1 式2 份，每份2 枚）│屋利益  │4 枚        │
│  │        │        │        │，而製作表示未○○本人向宙○○○租用房│        │            │
│  │        │        │        │屋意思之私文書，交付宙○○○而行使。嗣│        │            │
│  │        │        │        │Ａ○○未支付應負擔之水電費94,069元，即│        │            │
│  │        │        │        │趁隙離開上址。                        │        │            │
├─┼────┼────┼────┼───────────────────┼────┼──────┤
│5 │93年7 月│苗栗縣後│辛○○、│假冒「亥○○」名義，以每月2 萬元向林秋│相當於6 │人頭支票1紙 │
│  │1 日    │龍鎮中山│亥○○  │菊租用房屋，出示變造之「亥○○」身分證│萬元之使│（票載金額  │
│  │        │路310 號│        │，在房屋租賃契約書上偽造「亥○○」之簽│用房屋利│60,000元、發│
│  │        │        │        │名4 枚（1 式2 份，每份2 枚），而製作表│益      │票日93年8月 │
│  │        │        │        │示「亥○○」本人向辛○○租用房屋意思之│        │25日、發票人│
│  │        │        │        │私文書，交付辛○○而行使，並在其向不詳│        │丙○○）背面│
│  │        │        │        │姓名年籍之人購得、明知無法兌現之人頭支│        │之「亥○○」│
│  │        │        │        │票1紙（票載發票日為93年8月25日、金額為│        │簽名1枚、房 │
│  │        │        │        │6萬元、付款人為第一商業銀行天母分行、 │        │屋租賃契約書│
│  │        │        │        │發票人為丙○○）背面偽造「亥○○」之簽│        │上偽造之「楊│
│  │        │        │        │名1枚，製作表示亥○○本人將支票轉讓並 │        │春福」簽名4 │
│  │        │        │        │願負擔背書人責任意思之私文書，將該紙支│        │枚          │
│  │        │        │        │票交付辛○○而行使，以支付押租金。嗣該│        │            │
│  │        │        │        │紙支票屆期未獲兌現，Ａ○○已趁隙離開上│        │            │
│  │        │        │        │址。                                  │        │            │
├─┼────┼────┼────┼───────────────────┼────┼──────┤
│6 │93年11月│嘉義縣水│辰○○、│假冒「亥○○」名義，以每月1 萬元向張福│相當於12│人頭支票1紙 │
│  │15日    │上鄉大堀│亥○○  │居租用房屋，出示變造之「亥○○」國民身│萬元之使│（票載金額  │
│  │        │村5 鄰江│        │分證，在房屋租賃契約書上偽造「亥○○」│用房屋利│120,000元、 │
│  │        │竹仔腳4 │        │之簽名4 枚（1 式2 份，每份2 枚），而製│益      │發票日93年12│
│  │        │之29號  │        │作表示亥○○本人向辰○○租用房屋意思之│        │月30日、發票│
│  │        │        │        │私文書，交付辰○○而行使，並在其向不詳│        │人余玉蓮）背│
│  │        │        │        │姓名年籍之人購得、明知無法兌現之人頭支│        │面之「亥○○│
│  │        │        │        │票1紙（票載發票日為93年12月30日、金額 │        │」印文1枚係 │
│  │        │        │        │為12萬元、付款人為臺灣銀行復興分行、發│        │盜蓋，毋庸沒│
│  │        │        │        │票人為余玉蓮）背面盜用「亥○○」之印章│        │收，但偽造之│
│  │        │        │        │為印文1枚，製作表示亥○○本人將支票轉 │        │本票3紙（票 │
│  │        │        │        │讓並願負擔背書人責任意思之私文書，將該│        │載金額均為1 │
│  │        │        │        │紙支票交付辰○○而行使，以支付當月租金│        │萬元、發票日│
│  │        │        │        │與嗣後之租金，另偽以「亥○○」名義簽發│        │均為93年11月│
│  │        │        │        │本票3紙（票載發票日均為93年11月15日、 │        │15 日、到期 │
│  │        │        │        │到期日均為93年11月19日、金額均為1萬元 │        │日均為93年11│
│  │        │        │        │）交予辰○○以支付押租金。嗣前開支票、│        │月19 日、發 │
│  │        │        │        │本票屆期均未獲兌現，Ａ○○已趁隙離開上│        │票人均為楊春│
│  │        │        │        │址。                                  │        │福）及房屋租│
│  │        │        │        │                                      │        │賃契約書上偽│
│  │        │        │        │                                      │        │造之「亥○○│
│  │        │        │        │                                      │        │」簽名4枚均 │
│  │        │        │        │                                      │        │應沒收。    │
└─┴────┴────┴────┴───────────────────┴────┴──────┘
附表二、Ａ○○以「興全公司」名義詐取財物一覽表：
┌─┬────┬────┬────┬───────────────────┬────┬──────┐
│編│犯罪時間│犯罪地點│被害人  │詐騙方式                              │詐得財物│應沒收偽造之│
│號│        │        │        │                                      │        │有價證券或署│
│  │        │        │        │                                      │        │押          │
├─┼────┼────┼────┼───────────────────┼────┼──────┤
│1 │90年9 月│臺中市北│朱晉佑（│假冒「子○○」名義，出示偽造之「子○○│價值5 萬│            │
│  │間      │屯區東山│瑞曜電器│」名片予朱晉佑而行使，向朱晉佑購買價值│5 千元之│            │
│  │        │路二段69│行負責人│共計5 萬5 千元之電視機1 台及電扇2 台，│電視機1 │            │
│  │        │之30號  │）      │當場交付其向不詳姓名年籍之人購得、明知│台及電扇│            │
│  │        │        │        │無法兌現、票載金額5萬5千元之人頭支票1 │2 台    │            │
│  │        │        │        │紙（嗣已遺失，無從查明其必要記載事項）│        │            │
│  │        │        │        │以代清償貨款。該紙支票屆期未獲兌現，蘇│        │            │
│  │        │        │        │萬成已趁隙離開上址。                  │        │            │
├─┼────┼────┼────┼───────────────────┼────┼──────┤
│2 │90年9 月│臺中市北│何朝陽（│假冒「子○○」名義，出示偽造之「子○○│價值3 萬│            │
│  │間      │屯區東山│鶴訊企業│」名片予何朝陽而行使，向何朝陽購買價值│8 千元之│            │
│  │        │路二段69│有限公司│3 萬8 千元之電話總機系統1 套及54,800元│電話總機│            │
│  │        │之30號  │負責人）│之茶葉30台斤，當場交付其向不詳姓名年籍│系統1 套│            │
│  │        │        │        │之人購得、明知無法兌現、票載金額9萬2千│及54,800│            │
│  │        │        │        │元之人頭支票1紙（嗣已遺失，無從查明其 │元之茶葉│            │
│  │        │        │        │必要記載事項）以代清償貨款。該紙支票屆│30台斤  │            │
│  │        │        │        │期未獲兌現，Ａ○○已趁隙離開上址。    │        │            │
└─┴────┴────┴────┴───────────────────┴────┴──────┘
附表三、Ａ○○以「聖立優公司」名義詐取財物一覽表：
┌─┬────┬────┬────┬───────────────────┬────┬──────┐
│編│犯罪時間│犯罪地點│被害人  │詐騙方式                              │詐得財物│應沒收偽造之│
│號│        │        │        │                                      │        │有價證券或署│
│  │        │        │        │                                      │        │押          │
├─┼────┼────┼────┼───────────────────┼────┼──────┤
│1 │1.92年4 │臺中市北│張崎雄（│假冒「楊文立」名義，先於92年3 月底，出│擦拭布3 │            │
│  │  月2 日│屯區大連│仁合企業│示偽造之「楊文立」名片予張崎雄而行使，│萬2 千條│            │
│  │2.92年4 │路一段38│社業務員│向張崎雄訂購擦拭布3 千條，當場給付現金│（扣除已│            │
│  │  月16日│3 號    │）      │3 萬3 千元以取信於張崎雄，再於前開時間│給付部分│            │
│  │3.92年4 │        │        │，連續訂購擦拭布5 千條、3 千條、3 千條│）      │            │
│  │  月19日│        │        │、2 萬1 千條，價值共計480,380 元，於同│        │            │
│  │4.92年5 │        │        │年4 月底交付發票人為王子堅（帳號：5100│        │            │
│  │  月20日│        │        │11071 號、發票日：92年6 月2 日、付款人│        │            │
│  │        │        │        │：臺灣土地銀行北屯分行）之面額118,800 │        │            │
│  │        │        │        │元人頭支票1紙以支付部分貨款。該紙支票 │        │            │
│  │        │        │        │屆期未獲兌現，Ａ○○已趁隙離開上址。  │        │            │
├─┼────┼────┼────┼───────────────────┼────┼──────┤
│2 │1.92年3 │臺中市北│鍾金潭（│假冒「楊文立」名義，先出示偽造之「楊文│空壓機2 │            │
│  │  月21日│屯區大連│宣新企業│立」名片予鍾金潭而行使，再於92年3 月21│台（扣除│            │
│  │2.92年5 │路一段38│有限公司│日向鍾金潭訂購空壓機1 台（型式為BOGE螺│已給付部│            │
│  │  月22日│3 號    │業務員）│旋式、規格為S20） ，當場給付現金6 萬3 │分）    │            │
│  │        │        │        │千元及面額8 萬4 千元支票1 紙（有兌現）│        │            │
│  │        │        │        │，以取信於鍾金潭，再交付發票人為王子堅│        │            │
│  │        │        │        │（帳號：000000000 號、發票日：92年6 月│        │            │
│  │        │        │        │30日、付款人：臺灣土地銀行北屯分行）之│        │            │
│  │        │        │        │面額68,500元人頭支票1紙以支付前開部分 │        │            │
│  │        │        │        │尾款；另於92年5月20日訂購價值25萬5千元│        │            │
│  │        │        │        │之空壓機1台（形式為BOGE螺旋式、規格為 │        │            │
│  │        │        │        │S2 9），交付發票日為92年6月7日之同上帳│        │            │
│  │        │        │        │號、發票人、付款人、面額240,975元之人 │        │            │
│  │        │        │        │頭支票1紙，以代清償。前開2紙支票屆期未│        │            │
│  │        │        │        │獲兌現，Ａ○○已趁隙離開上址。        │        │            │
├─┼────┼────┼────┼───────────────────┼────┼──────┤
│3 │1.92年3 │臺中市北│黃開萍（│假冒「楊文立」名義，先於92年3 月21日向│空壓機2 │            │
│  │  月21日│屯區大連│昱彙貿易│黃開萍訂購空壓機1 台（型式為IHI 螺旋式│部（扣除│            │
│  │2.92年5 │路一段38│股份有限│、規格為NS—15SAS-38），當場給付面額7 │已給付部│            │
│  │  月22日│3 號    │公司副理│萬2 千元支票1 紙（有兌現），以取信於黃│分）    │            │
│  │        │        │）      │開萍，再於同年4 月15日交付發票人為王子│        │            │
│  │        │        │        │堅（帳號：000000000 號、發票日：92年5 │        │            │
│  │        │        │        │月31日、付款人：臺灣土地銀行北屯分行）│        │            │
│  │        │        │        │之面額18萬元人頭支票1紙以支付前開部分 │        │            │
│  │        │        │        │尾款；另於92年5月22日訂購價值304,500元│        │            │
│  │        │        │        │之空壓機1台（型式為LEROI螺旋式、規格為│        │            │
│  │        │        │        │W50SS），並交付發票日為92年5月31日之同│        │            │
│  │        │        │        │上帳號、發票人、付款人之同額人頭支票1 │        │            │
│  │        │        │        │紙，以代清償。前開2紙支票屆期未獲兌現 │        │            │
│  │        │        │        │，Ａ○○已趁隙離開上址。              │        │            │
├─┼────┼────┼────┼───────────────────┼────┼──────┤
│4 │1.92年4 │臺中市北│林坤珍（│假冒「楊文立」名義，先於92年3 月間向林│價值共計│            │
│  │  月18日│屯區大連│台孟企業│坤珍訂購價值8 萬元之紗線1 批，當場給付│284,397 │            │
│  │2.92年5 │路一段38│股份有限│同額支票1 紙（有兌現），以取信於林坤珍│元之紗線│            │
│  │  月15日│3 號    │公司負責│，再於前開時間，連續訂購價值各為98,752│        │            │
│  │3.92年6 │        │人）    │元、165,645 元、2 萬元，共計284,397 元│        │            │
│  │  月1 日│        │        │之紗線，交付發票人為王子堅（帳號：5100│        │            │
│  │        │        │        │11071 號、發票日：92年5 月31日、付款人│        │            │
│  │        │        │        │：臺灣土地銀行北屯分行）之面額98,752元│        │            │
│  │        │        │        │支票及發票日為92年6 月5 日之同上帳號、│        │            │
│  │        │        │        │發票人、付款人、面額165,645元人頭支票 │        │            │
│  │        │        │        │各1 紙，以代清償。前開2紙支票屆期未獲 │        │            │
│  │        │        │        │兌現，Ａ○○已趁隙離開上址。          │        │            │
├─┼────┼────┼────┼───────────────────┼────┼──────┤
│5 │92年5 月│臺中市北│蔡爵祿（│假冒「楊文立」名義，並佯稱係台孟公司林│價值共計│出貨單上偽造│
│  │29日    │屯區大連│有鵬有限│坤珍介紹，先於92年5 月8 日向蔡爵祿訂購│83萬元之│之「楊」簽名│
│  │        │路一段38│公司總經│價值1 萬1 千元之紗線1 批，隔日即匯款予│紗線    │1 枚        │
│  │        │3 號    │理人）、│有鵬公司，以取信於蔡爵祿，再於前開時間│        │            │
│  │        │        │楊文立  │，訂購價值共計83萬元之紗線，且於92年5 │        │            │
│  │        │        │        │月29日收貨時，在出貨單上偽造「楊」（指│        │            │
│  │        │        │        │楊文立）之簽名1 枚。Ａ○○隨後即趁隙逃│        │            │
│  │        │        │        │逸。                                  │        │            │
├─┼────┼────┼────┼───────────────────┼────┼──────┤
│6 │92年4 月│臺中市北│陳岳欽（│假冒「楊文立」名義，先於92年4 月初，出│價值共計│            │
│  │至5 月間│屯區大連│善克思行│示偽造之「楊文立」名片予陳岳欽而行使，│101,910 │            │
│  │        │路一段38│銷有限公│並2 次少量購買五金類貨品，當場給付現金│元之五金│            │
│  │        │3 號    │司業務員│，以取信於陳岳欽，再於前開期間，連續2 │類貨品  │            │
│  │        │        │）      │次訂購價值共計101,910 元之五金類貨品，│        │            │
│  │        │        │        │推稱會計不在，改日再收。Ａ○○隨後即趁│        │            │
│  │        │        │        │隙逃逸。                              │        │            │
├─┼────┼────┼────┼───────────────────┼────┼──────┤
│7 │92年4 月│臺中市北│林坤永（│假冒「楊文立」名義，先於92年4 月間，向│價值共計│出貨單上偽造│
│  │至5 月間│屯區大連│家駿企業│林坤永3 次訂購毛巾、紗布、五金及菸酒類│939,400 │之「楊」簽名│
│  │        │路一段38│社負責人│物品，立即給付現金，以取信於林坤永，再│元之毛巾│2枚         │
│  │        │3 號    │）、楊文│於前開期間，連續訂購價值共計939,400 元│等物品  │            │
│  │        │        │立      │之毛巾等物品，分別交付發票人為王子堅（│        │            │
│  │        │        │        │帳號：000000000 號、發票日：92年5 月31│        │            │
│  │        │        │        │日、付款人：臺灣土地銀行北屯分行）之面│        │            │
│  │        │        │        │額85,020 元、26,800 元、183,680元、252│        │            │
│  │        │        │        │,000 元 支票各1 紙，發票日為92年6 月5 │        │            │
│  │        │        │        │日之同上帳號、發票人、付款人、面額255,│        │            │
│  │        │        │        │900元人頭支票1紙，發票日為92年6月10日 │        │            │
│  │        │        │        │之同上帳戶、發票人、付款人、面額      │        │            │
│  │        │        │        │136,000元人頭支票1紙，以代清償，且分別│        │            │
│  │        │        │        │於92年4月22日、29日，在出貨單上連續偽 │        │            │
│  │        │        │        │造「楊」（指楊文立）之簽名各1枚，交付 │        │            │
│  │        │        │        │予林坤永而行使。前開支票屆期均未獲兌現│        │            │
│  │        │        │        │，Ａ○○已趁隙離開上址。              │        │            │
├─┼────┼────┼────┼───────────────────┼────┼──────┤
│8 │92年3 月│臺中市北│余妙純（│以電話聯絡方式，向余妙純訂購價值共計26│價值共計│            │
│  │至6 月間│屯區大連│尚盟、榮│,000 元 之彩色筆，余妙純以郵寄方式送貨│26,000元│            │
│  │        │路一段38│大塑膠企│，Ａ○○則寄回不詳之同額人頭支票2紙（ │之彩色筆│            │
│  │        │3 號    │業股份有│嗣已遺失，無從查明其必要記載事項），以│        │            │
│  │        │        │限公司業│代清償。前開支票屆期均未獲兌現，Ａ○○│        │            │
│  │        │        │務員）  │已趁隙離開上址。                      │        │            │
├─┼────┼────┼────┼───────────────────┼────┼──────┤
│9 │92年5 月│臺中市北│李志恆（│假冒「楊文立」名義，2 次向李志恆訂購價│價值共計│            │
│  │下旬    │屯區大連│永固國際│值共計79,252元之電池、軟片、即可拍等物│79,252元│            │
│  │        │路一段38│股份有限│品，交付發票人為王子堅（帳號：00000000│之貨物  │            │
│  │        │3 號    │公司負責│1 號、發票日均為92年6 月5 日、付款人均│        │            │
│  │        │        │人）    │為臺灣土地銀行北屯分行）之面額63,720元│        │            │
│  │        │        │        │、9,360元人頭支票各1紙，以代清償。前開│        │            │
│  │        │        │        │該支票屆期均未獲兌現，Ａ○○已趁隙離開│        │            │
│  │        │        │        │上址。                                │        │            │
├─┼────┼────┼────┼───────────────────┼────┼──────┤
│10│1.92年5 │臺中市北│蘇金城（│假冒「楊文立」名義，先於92年4 月間，向│價值共計│            │
│  │  月2 日│屯區大連│新亦誠實│蘇金城訂購價值2 萬餘元之生活百貨用品，│860,630 │            │
│  │2.92年5 │路一段38│業社負責│交付支票1 紙（有兌現），以取信於蘇金城│元之貨物│            │
│  │  月5 日│3 號    │人）    │，再於前開1 、2 之時間，先後訂購價值39│        │            │
│  │3.92年5 │        │        │,530 元 之咖啡及餐具組、132,000 元之電│        │            │
│  │  月5 日│        │        │風扇，分別交付發票人為王子堅（帳號：51│        │            │
│  │  至13日│        │        │0000000 號、發票日均為92年5 月31日、付│        │            │
│  │        │        │        │款人為臺灣土地銀行北屯分行）之同額人頭│        │            │
│  │        │        │        │支票2紙，以代清償，另於前開3之時間，先│        │            │
│  │        │        │        │後訂購價值共計246,100元之浴巾、茶壺、 │        │            │
│  │        │        │        │立扇、毛巾等貨物，尚未付款。前開支票屆│        │            │
│  │        │        │        │期均未獲兌現，Ａ○○已趁隙離開上址。  │        │            │
├─┼────┼────┼────┼───────────────────┼────┼──────┤
│11│92年6 月│臺中市北│林慶忠（│假冒「楊文立」名義，向林慶忠訂購價值共│價值共計│            │
│  │2 日    │屯區大連│陽光資訊│計69,400元之電腦2 組，交付發票人為王子│69,400元│            │
│  │        │路一段38│有限公司│堅（帳號：000000000 號、發票日為92年6 │之電腦2 │            │
│  │        │3 號    │業務員）│月5 日、付款人為臺灣土地銀行北屯分行）│組      │            │
│  │        │        │        │之同額人頭支票1紙，以代清償。該紙支票 │        │            │
│  │        │        │        │屆期未獲兌現，Ａ○○已趁隙離開上址。  │        │            │
├─┼────┼────┼────┼───────────────────┼────┼──────┤
│12│1.92年4 │臺中市北│張江權（│假冒「楊文立」名義，先於92年3 月26日，│價值共計│出貨單上偽造│
│  │  月15日│屯區大連│德慶企業│張江權訂購價值15,000元之杯組，立即匯款│350,757 │之「楊」簽名│
│  │2.92年4 │路一段38│有限公司│予德慶公司，以取信於張江權，再於前開1 │元之杯組│4枚         │
│  │  月29日│3 號    │業務員）│之時間，訂購價值96,355元之杯組，交付發│等貨物  │            │
│  │3.92年5 │        │、楊文立│票人為王子堅（帳號：000000000 號、發票│        │            │
│  │  月2 日│        │        │日為92年5 月31日、付款人為臺灣土地銀行│        │            │
│  │4.92年5 │        │        │北屯分行）之同額人頭支票1紙，以代清償 │        │            │
│  │  月14日│        │        │，另於前開2、3、4之時間，連續訂購價值 │        │            │
│  │        │        │        │15 3,400元、38,300元、62,702元之杯組等│        │            │
│  │        │        │        │貨物，尚未付款，且連續在出貨單上偽造「│        │            │
│  │        │        │        │楊」（指楊文立）之簽名各1枚，傳真予張 │        │            │
│  │        │        │        │江權而行使。該紙支票屆期未獲兌現，蘇萬│        │            │
│  │        │        │        │成已趁隙離開上址。                    │        │            │
├─┼────┼────┼────┼───────────────────┼────┼──────┤
│13│92年4 月│臺中市北│詹德鈺（│假冒「楊文立」名義，向詹德鈺訂購價值共│價值共計│            │
│  │23日    │屯區大連│詹士企業│計29,500元之書包200 個，交付發票人為王│29,500元│            │
│  │        │路一段38│有限公司│子堅（帳號：000000000 號、發票日為92年│之書包20│            │
│  │        │3 號    │業務經理│5 月31日、付款人為臺灣土地銀行北屯分行│0 個    │            │
│  │        │        │）      │）之同額人頭支票1紙，以代清償。該紙支 │        │            │
│  │        │        │        │票屆期未獲兌現，Ａ○○已趁隙離開上址。│        │            │
├─┼────┼────┼────┼───────────────────┼────┼──────┤
│14│92年6 月│臺中市北│徐志文（│假冒「楊文立」名義，向徐志文訂購價值共│價值共計│            │
│  │初      │屯區大連│大湖草莓│計292,500 元之草莓，交付發票人為王子堅│292,500 │            │
│  │        │路一段38│農場場長│（帳號：000000000 號、發票日各為92年6 │元之草莓│            │
│  │        │3 號    │）      │月8 日、92年6 月15日，付款人均為臺灣土│        │            │
│  │        │        │        │地銀行北屯分行）之面額142,500 元、150,│        │            │
│  │        │        │        │000元人頭支票各1紙，以代清償。前開支票│        │            │
│  │        │        │        │屆期均未獲兌現，Ａ○○已趁隙離開上址。│        │            │
├─┼────┼────┼────┼───────────────────┼────┼──────┤
│15│92年5 月│臺中市北│陳紹堂（│假冒「楊文立」名義，先於92年5 月初，向│價值共計│            │
│  │底      │屯區大連│豪情企業│陳紹堂訂購少量生活用品，並以現金支付，│83,598元│            │
│  │        │路一段38│有限公司│以取信於陳紹堂，再於前開時間向陳紹堂訂│之生活用│            │
│  │        │3 號    │負責人）│購價值共計83,598元之生活用品，交付發票│品      │            │
│  │        │        │        │人為王子堅（帳號：000000000 號、發票日│        │            │
│  │        │        │        │為92年6 月9 日、付款人為臺灣土地銀行北│        │            │
│  │        │        │        │屯分行）之同額人頭支票1紙，以代清償。 │        │            │
│  │        │        │        │該紙支票屆期未獲兌現，Ａ○○已趁隙離開│        │            │
│  │        │        │        │上址。                                │        │            │
└─┴────┴────┴────┴───────────────────┴────┴──────┘
附表四、Ａ○○以「金旺來量販店」名義詐取財物一覽表：
┌─┬────┬────┬────┬───────────────────┬────┬──────┐
│編│犯罪時間│犯罪地點│被害人  │詐騙方式                              │詐得財物│應沒收偽造之│
│號│        │        │        │                                      │        │有價證券或署│
│  │        │        │        │                                      │        │押          │
├─┼────┼────┼────┼───────────────────┼────┼──────┤
│1 │93年4 月│彰化縣溪│陳勤德（│Ａ○○冒用「未○○」之名義，交付偽造「│價值共計│送貨收據上偽│
│  │1 日至5 │州鄉中山│億群商行│未○○」之名片予群億商行負責人陳勤德而│161,836 │造之「未○○│
│  │月3 日  │路四段62│負責人）│行使之，並先於93年3 月初至3 月底，向陳│元之飲料│」簽名1枚   │
│  │        │3 號    │、未○○│勤德少量訂購飲料，均當場給付現金取信張│        │            │
│  │        │        │        │崎雄。再於前開期間，連續15次訂購飲料共│        │            │
│  │        │        │        │計161,836 元，並於93年5 月1 日，在同上│        │            │
│  │        │        │        │地點，在送貨收據上偽造「未○○」之簽名│        │            │
│  │        │        │        │1 枚，交予陳勤德而行使之；復於93年5 月│        │            │
│  │        │        │        │間交付發票人為郭永宗（帳號：3609-3號、│        │            │
│  │        │        │        │發票日：92年6 月12日、付款人：臺中商業│        │            │
│  │        │        │        │銀行西臺中分行）之同額人頭支票1紙以支 │        │            │
│  │        │        │        │付前開部分貨款，惟該支票屆期提示已因存│        │            │
│  │        │        │        │款不足而退票，並成為拒絕往來戶，Ａ○○│        │            │
│  │        │        │        │並於屆期前趁隙逃逸。                  │        │            │
├─┼────┼────┼────┼───────────────────┼────┼──────┤
│2 │1.93年4 │彰化縣溪│田朝東（│Ａ○○冒用「未○○」之名義，先向東遠碾│價值共計│人頭支票（票│
│  │  月5 日│州鄉中山│東遠碾米│米廠業務員田朝東少量訂購白米，均給付現│144,300 │載金額38,750│
│  │2.93年5 │路四段62│廠業務員│金或可兌現之支票取信田朝東。另於前開1 │元之白米│元、發票日93│
│  │  月19日│3 號    │）、彭政│之時間，向田朝東訂購19,650元之白米；再│        │年6月18日、 │
│  │3.93年6 │        │雄      │於前開2 時間，向田朝東訂購15,860元之白│        │發票人李世敏│
│  │  月5 日│        │        │米，僅償還11,900元；又於前開3 時間，向│        │）背面之「金│
│  │4.93年6 │        │        │田朝東訂購47,550元之白米，僅支付8,800 │        │旺來量販店彭│
│  │  月9 日│        │        │元現金，餘款則交付發票人為李世敏（帳號│        │政雄」店章1 │
│  │        │        │        │：3011、發票日：93年6 月18日、付款人：│        │枚；人頭支票│
│  │        │        │        │臺北銀行彰化分行）之面額38,750元人頭支│        │（票載金額  │
│  │        │        │        │票1紙以代清償，並在該支票背面蓋用偽造 │        │54,800元、發│
│  │        │        │        │之「金旺來量販店未○○」店章而為背書，│        │票日93年6 月│
│  │        │        │        │交予田朝東而行使之；復於前開3之時間， │        │12日、發票人│
│  │        │        │        │向田朝東訂購54,800元之白米，交付發票人│        │廖坤亮）背面│
│  │        │        │        │為廖坤亮（帳號：0000000號、發票日：92 │        │「未○○」之│
│  │        │        │        │年6 月12日、付款人：臺中信用合作社向上│        │簽名1枚；人 │
│  │        │        │        │分社）之同額人頭支票1紙以代支付前開部 │        │頭支票 (票載│
│  │        │        │        │分貨款，且以同上方式偽造「未○○」之背│        │金額31,1 00 │
│  │        │        │        │書，交予田朝東而行使之；末於前開4之時 │        │元、發票日93│
│  │        │        │        │間，向田朝東訂購27,200元之白米，交付發│        │年6月12日、 │
│  │        │        │        │票人廖坤亮之同上帳號、付款人之面額為  │        │發票人廖坤亮│
│  │        │        │        │31,100元之人頭支票1紙以代清償（其中部 │        │）背面之「彭│
│  │        │        │        │分清償之前積欠之3,900元債務），亦以同 │        │政雄」簽名1 │
│  │        │        │        │上方式偽造「未○○」之背書，交予田朝東│        │枚均沒收。  │
│  │        │        │        │而行使之。惟前開支票屆期提示均已因存款│        │            │
│  │        │        │        │不足而退票，並成為拒絕往來戶，Ａ○○並│        │            │
│  │        │        │        │於屆期前趁隙逃逸。                    │        │            │
├─┼────┼────┼────┼───────────────────┼────┼──────┤
│3 │93年4 月│彰化縣溪│毛寶賢（│Ａ○○冒用「未○○」之名義，先於93年4 │價值共計│人頭支票4紙 │
│  │中旬至6 │州鄉中山│旭順食品│月中旬，2 次向旭順公司少量訂購共計25,0│142,900 │（票載金額  │
│  │月2 日  │路四段62│股份有限│00元飲料，分別交付可兌現之支票2 紙取信│元之飲料│31,500元、發│
│  │        │3 號    │公司業務│毛寶賢。再於前開期間，連續4 次訂購飲料│及香菸  │票日92年6 月│
│  │        │        │員）、彭│共計142,900 元之飲料及香菸，並分別交付│        │12日、發票人│
│  │        │        │政雄    │發票人為郭永宗（帳號：36093 號、發票日│        │郭永宗；票載│
│  │        │        │        │：93年6 月12日、付款人：臺中商業銀行西│        │金額32,000  │
│  │        │        │        │臺中分行、金額31,500元）、發票人為李世│        │元、發票日93│
│  │        │        │        │敏（帳號：0000000 號、發票日：93年6 月│        │年6月15日、 │
│  │        │        │        │15日、付款人：彰化市第一信用合作社、金│        │發票人李世敏│
│  │        │        │        │額32,000元）、發票人為廖坤亮（帳號：00│        │；票載金額  │
│  │        │        │        │15534 號、發票日：93年6 月25日、付款人│        │25,0 00元、 │
│  │        │        │        │：臺中市第一信用合作社向上分社、金額25│        │發票日93年6 │
│  │        │        │        │,000 元） 、發票人為李世敏（同上帳號、│        │月25日、發票│
│  │        │        │        │付款人、發票日為93年6 月15日、金額為面│        │人廖坤亮；票│
│  │        │        │        │額37,400元）之人頭支票共4紙，並分別在 │        │載金額37,400│
│  │        │        │        │前述支票背面以同上方式偽造「未○○」之│        │元、發票日93│
│  │        │        │        │背書，交予毛寶賢而行使之。惟前開支票屆│        │年6月15日、 │
│  │        │        │        │期提示，均已因存款不足而退票，並成為拒│        │發票人李世敏│
│  │        │        │        │絕往來戶，Ａ○○並於屆期前趁隙逃逸。  │        │）背面之「彭│
│  │        │        │        │                                      │        │政雄」簽名共│
│  │        │        │        │                                      │        │4枚         │
├─┼────┼────┼────┼───────────────────┼────┼──────┤
│4 │93年4 月│彰化縣溪│陳志成（│Ａ○○冒用「未○○」之名義，先於93年5 │價值共計│人頭支票1紙 │
│  │1 日至5 │州鄉中山│南太股份│月中旬，向南太公司少量訂購34,000元之酒│152,100 │（票載金額  │
│  │月3 日  │路四段62│有限公司│類產品飲料，當場給付現金取信陳志成。再│元之飲料│55,300元、發│
│  │        │3 號    │業務員）│於前開期間，連續4 次訂購酒類製品飲料共│        │票日93年6 月│
│  │        │        │、未○○│計152,100 元，並交付發票人為廖坤亮（帳│        │12日、發票人│
│  │        │        │        │號：0000000 號、發票日：93年6 月12日、│        │廖坤亮）    │
│  │        │        │        │付款人：臺中市第二信用合作社向上分社、│        │背面之「彭政│
│  │        │        │        │金額55,300元）之人頭支票1紙以代清償部 │        │雄」簽名1枚 │
│  │        │        │        │分貨款，並在支票背面以同上方式偽造「彭│        │            │
│  │        │        │        │政雄」之背書，交予陳志成而行使之。惟前│        │            │
│  │        │        │        │開支票屆期提示，已因存款不足而退票，並│        │            │
│  │        │        │        │成為拒絕往來戶，Ａ○○並於屆期前趁隙逃│        │            │
│  │        │        │        │逸。                                  │        │            │
├─┼────┼────┼────┼───────────────────┼────┼──────┤
│5 │93年4 月│彰化縣溪│魏木堆（│Ａ○○冒用「未○○」之名義，先於93年4 │價值共計│人頭支票3紙 │
│  │21日至6 │州鄉中山│愛之味股│月14日，向愛之味公司少量訂購共計18,750│186,640 │（票載金額  │
│  │月8 日  │路四段62│份有限公│元之飲料，當場給付現金及可兌現支票取信│元之飲料│59,700元、發│
│  │        │3 號    │司業務員│該公司業務員魏木堆。再於前開期間，連續│        │票日93年6 月│
│  │        │        │）、彭政│5 次訂購共計186,640 元之飲料，分別交付│        │12日、發票人│
│  │        │        │雄      │金額各為59,700元、45,840元、發票人均為│        │郭永宗；票載│
│  │        │        │        │郭永宗（帳號：36093 號、發票日：93年6 │        │金額45,840  │
│  │        │        │        │月12日、付款人：臺中商業銀行西臺中分行│        │元、發票日93│
│  │        │        │        │）之支票2 紙及金額為55,000元、發票人為│        │年6月12日、 │
│  │        │        │        │廖坤亮（帳號：0000000 號、發票日：93年│        │發票人郭永宗│
│  │        │        │        │6 月12日、付款人：臺中市第二信用合作社│        │；票載金額  │
│  │        │        │        │向上分社）之人頭支票1紙，以代清償貨款 │        │55,0 00元、 │
│  │        │        │        │，並在前述支票背面以同上方式偽造「彭政│        │發票日93年6 │
│  │        │        │        │雄」之背書，交予魏木堆而行使之。惟前開│        │月12日、發票│
│  │        │        │        │支票屆期提示，已因存款不足而退票，並成│        │人廖坤亮）  │
│  │        │        │        │為拒絕往來戶，Ａ○○並於屆期前趁隙逃逸│        │背面之「彭政│
│  │        │        │        │。                                    │        │雄」簽名共3 │
│  │        │        │        │                                      │        │枚          │
├─┼────┼────┼────┼───────────────────┼────┼──────┤
│6 │93年5 月│彰化縣溪│乙○○（│Ａ○○冒用「未○○」之名義，先於93年4 │價值共計│人頭支票1紙 │
│  │25日    │州鄉中山│上揚行業│、5 月間，向乙○○少量訂購飲料，均當場│58,000元│（票載金額  │
│  │        │路四段62│務員）、│給付現金取信乙○○。再於前開時間，訂購│之飲料  │50,000元、發│
│  │        │3 號    │未○○  │共計58,000元之飲料，在送貨收據上偽造「│        │票日93年6 月│
│  │        │        │        │未○○」之簽名1 枚，交予乙○○而行使之│        │15日、發票人│
│  │        │        │        │，並交付發票人為李世敏（帳號：0000000 │        │李世敏）背面│
│  │        │        │        │號、發票日：93年6 月15日、付款人：彰化│        │之「未○○」│
│  │        │        │        │市第一信用合作社、金額50,000元）之人頭│        │簽名1枚、送 │
│  │        │        │        │支票1紙，在支票背面偽造「未○○」之背 │        │貨收據上「彭│
│  │        │        │        │書，交予乙○○而行使之，以代清償部分貨│        │政雄」之簽名│
│  │        │        │        │款。惟該支票屆期已因存款不足而退票，並│        │1枚         │
│  │        │        │        │成為拒絕往來戶，Ａ○○已於支票屆期前趁│        │            │
│  │        │        │        │隙逃逸無蹤。                          │        │            │
├─┼────┼────┼────┼───────────────────┼────┼──────┤
│7 │93年3 月│彰化縣溪│楊明裕（│Ａ○○冒用「未○○」之名義，先於93年3 │價值共計│送貨收據上偽│
│  │間至5 月│州鄉中山│志成股份│月初，向志成公司少量訂購殺蟲劑1 批，當│134,780 │造之「未○○│
│  │28日    │路四段62│有限公司│場給付現金取信志成公司。再於前開期間，│元之滅蚊│」簽名1枚   │
│  │        │3 號    │業務員）│連續多次次訂購殺蟲劑等滅蚊製品共計134,│製品    │            │
│  │        │        │、未○○│780 元，並於93年5 月28日，在同上地點，│        │            │
│  │        │        │        │在送貨收據上偽造「未○○」之簽名1 枚，│        │            │
│  │        │        │        │交予志成公司業務員楊明裕而行使之，並交│        │            │
│  │        │        │        │付金額為59,200元、發票人為郭永宗（帳號│        │            │
│  │        │        │        │：36093 號、發票日：93年6 月12日、付款│        │            │
│  │        │        │        │人：臺中商業銀行西臺中分行）之人頭支票│        │            │
│  │        │        │        │1紙以代清償前開部分貨款。惟該支票屆期 │        │            │
│  │        │        │        │已因存款不足而退票，並成為拒絕往來戶，│        │            │
│  │        │        │        │Ａ○○並於屆期前趁隙逃逸。            │        │            │
├─┼────┼────┼────┼───────────────────┼────┼──────┤
│8 │93年6 月│彰化縣溪│林志明（│Ａ○○冒用「未○○」之名義，先於93年2 │價值共計│            │
│  │9日     │州鄉中山│宏坤商行│月至6 月間，向林志明少量訂購飲料、電池│27,970元│            │
│  │        │路四段62│業務員）│等貨物，均當場給付現金取信林志明。再於│之日常生│            │
│  │        │3 號    │、未○○│前開時間，大量訂購共計27,970之日常生活│活用品  │            │
│  │        │        │        │用品，並交付發票人為郭永宗（帳號：3609│        │            │
│  │        │        │        │3 號、發票日：93年6 月15日、付款人：臺│        │            │
│  │        │        │        │中商業銀行西臺中分行）之同額人頭支票1 │        │            │
│  │        │        │        │紙，以代清償前開貨款。惟該支票屆期已因│        │            │
│  │        │        │        │存款不足而退票，並成為拒絕往來戶，蘇萬│        │            │
│  │        │        │        │成並於屆期前趁隙逃逸。                │        │            │
├─┼────┼────┼────┼───────────────────┼────┼──────┤
│9 │93年5 月│彰化縣溪│卯○○、│Ａ○○冒用「未○○」之名義，先於93年2 │價值共計│送貨單上偽造│
│  │20日至6 │州鄉中山│未○○  │月至5 月間，向卯○○少量訂購易付卡及點│22,202元│之「未○○」│
│  │月8 日  │路四段62│        │數卡等貨品，均當場給付現金取信卯○○。│之易付卡│簽名3 枚    │
│  │        │3 號    │        │再於前開期間，連續多次訂購共計22,202元│及點數卡│            │
│  │        │        │        │之易付卡及點數卡等貨品，並連續3 次在送│等貨品  │            │
│  │        │        │        │貨單上偽造「未○○」之簽名各1 枚，交予│        │            │
│  │        │        │        │卯○○而行使之，旋即逃逸無蹤。        │        │            │
├─┼────┼────┼────┼───────────────────┼────┼──────┤
│10│93年6 月│彰化縣溪│余世昌（│Ａ○○冒用「未○○」之名義，於前述時地│價值共計│人頭支票1紙 │
│  │11日    │州鄉中山│晉宸電腦│向余世昌訂購電腦組4 組共計138,800 元，│138,800 │（票載金額  │
│  │        │路四段62│公司負責│並當場在送貨收據上偽造「未○○」之簽名│元之電腦│100,000元、 │
│  │        │3 號    │人）、彭│1 枚，交予余世昌而行使之，且交付金額為│4 組    │發票日93年6 │
│  │        │        │政雄    │10萬元、發票人為李世敏（帳號：00000000│        │月20日、發票│
│  │        │        │        │號、發票日：93年6 月20日、付款人：彰化│        │人李世敏）背│
│  │        │        │        │市第一信用合作社）之同額人頭支票1紙， │        │面之「未○○│
│  │        │        │        │另在支票背面以同上方式偽造「未○○」之│        │」簽名1枚、 │
│  │        │        │        │背書，交予余世昌而行使之，以代清償前開│        │送貨收據上偽│
│  │        │        │        │部分貨款。惟該支票屆期已因存款不足而退│        │造之「未○○│
│  │        │        │        │票，並成為拒絕往來戶，Ａ○○並於屆期前│        │」簽名1枚   │
│  │        │        │        │趁隙逃逸。                            │        │            │
├─┼────┼────┼────┼───────────────────┼────┼──────┤
│11│93年5 月│彰化縣溪│蕭樹仁（│Ａ○○冒用「未○○」之名義，先於93年5 │價值共計│送貨收據上偽│
│  │12日至6 │州鄉中山│喬豐食品│月初，向喬豐公司少量訂購共計26,000元之│149,800 │造之「彭」及│
│  │月7 日  │路四段62│廠股份有│食品及飲料，當場給付可兌現之支票取信該│元之飲料│「未○○」簽│
│  │        │3 號    │限公司業│公司業務員蕭樹仁。再於前開期間，連續4 │及食品  │名各1枚     │
│  │        │        │務員）、│次訂購飲料及食品共計149,800 元，2 次在│        │            │
│  │        │        │未○○  │同上地點，在送貨收據上偽造「彭」（意指│        │            │
│  │        │        │        │未○○）及「未○○」之簽名各1 枚，交予│        │            │
│  │        │        │        │蕭樹仁而行使之，且分別交付金額為59,300│        │            │
│  │        │        │        │元、39,700元、發票人為郭永宗（帳號：3 │        │            │
│  │        │        │        │6093號、發票日：92年6 月12日、15日、付│        │            │
│  │        │        │        │款人：臺中商業銀行西臺中分行）之支票2 │        │            │
│  │        │        │        │紙及金額為13,000元、37,800元、發票人為│        │            │
│  │        │        │        │李世敏（帳號0000000 號、發票日93年6 月│        │            │
│  │        │        │        │15日、付款人臺中商業銀行西臺中分行）之│        │            │
│  │        │        │        │人頭支票2紙，以代清償前開貨款。惟該支 │        │            │
│  │        │        │        │票屆期已因存款不足而退票，並成為拒絕往│        │            │
│  │        │        │        │來戶，Ａ○○並於屆期前趁隙逃逸。      │        │            │
├─┼────┼────┼────┼───────────────────┼────┼──────┤
│12│93年6 月│彰化縣溪│楊隆炘（│Ａ○○冒用「未○○」之名義，於前開時地│價值共計│送貨收據上偽│
│  │12日    │州鄉中山│龍啟空調│，向楊隆炘訂購共計4 萬元之電腦2 台，並│4 萬元之│造之「未○○│
│  │        │路四段62│工程有限│在同上地點，在送貨收據上偽造「未○○」│電腦2 台│」簽名1 枚  │
│  │        │3 號    │公司經理│之簽名1 枚，交予楊隆炘而行使後，即趁隙│        │            │
│  │        │        │）、彭政│逃逸。                                │        │            │
│  │        │        │雄      │                                      │        │            │
├─┼────┼────┼────┼───────────────────┼────┼──────┤
│13│93年3 月│彰化縣溪│林明輝（│Ａ○○冒用「未○○」之名義，先自93年3 │價值共計│人頭支票1紙 │
│  │至6 月間│州鄉中山│新東陽中│月起，向龍陽公司少量訂購新東陽公司製品│46,000元│（票載金額  │
│  │        │路四段62│區總經銷│，均當場給付現金取信該公司業務員林明輝│之新東陽│21,000元、發│
│  │        │3 號    │龍陽股份│。再於前開期間，連續多次次訂購該公司製│製品    │票日93年6月 │
│  │        │        │有限公司│品共計46,000元，並在同上地點，在送貨收│        │12日、發票人│
│  │        │        │業務員人│據上偽造「彭」（意指未○○）之簽名1 枚│        │郭永宗）背面│
│  │        │        │）、彭政│，交予林明輝而行使之，復交付金額為21,0│        │之「未○○」│
│  │        │        │雄      │00 元、發票人為郭永宗（帳號：36093 號 │        │簽名1枚、送 │
│  │        │        │        │、發票日：93年6 月12日、付款人：臺中商│        │貨收據上偽造│
│  │        │        │        │業銀行西臺中分行）之人頭支票1紙，且在 │        │之「彭」簽名│
│  │        │        │        │支票背面以同上方式偽造「未○○」之背書│        │1枚         │
│  │        │        │        │，交予林明輝而行使之，另交付金額為    │        │            │
│  │        │        │        │25,000 元、發票人為廖坤亮（帳號：15534│        │            │
│  │        │        │        │號、發票日：93年6月12日、付款人臺中市 │        │            │
│  │        │        │        │第二信用合作社向上分社）之人頭支票1紙 │        │            │
│  │        │        │        │，以代清償前開貨款。惟該支票屆期已因存│        │            │
│  │        │        │        │款不足而退票，並成為拒絕往來戶，Ａ○○│        │            │
│  │        │        │        │並於屆期前趁隙逃逸。                  │        │            │
├─┼────┼────┼────┼───────────────────┼────┼──────┤
│14│1.93年5 │彰化縣溪│陳世文（│Ａ○○冒用「未○○」之名義，分別於前述│價值共計│人頭支票1紙 │
│  │  月27日│州鄉中山│永蘢系統│時間，各向永蘢公司中部地區負責人陳世文│407,000 │（票載金額  │
│  │2.93年6 │路四段62│科技有限│訂購共計407,000 元之電腦及周邊設備，並│元之電腦│156,000元、 │
│  │  月8 日│3 號    │公司中部│在同上地點，在出貨單上偽造「未○○」之│及周邊設│發票日93年6 │
│  │        │        │地區負責│簽名1 枚，交予陳世文而行使之，且交付金│備      │月25日、發票│
│  │        │        │人）、彭│額為156,000 元、發票人為李世敏（帳號22│        │人李世敏）背│
│  │        │        │政雄    │92740 號、發票日93年6 月25日、付款人臺│        │面「未○○」│
│  │        │        │        │中商業銀行西臺中分行）之人頭支票1紙， │        │之簽名1枚、 │
│  │        │        │        │並在支票背面以同上方式偽造「未○○」之│        │出貨單上偽造│
│  │        │        │        │背書，交予陳世文而行使之，以清償前開部│        │之「未○○」│
│  │        │        │        │分貨款。惟該支票屆期已因存款不足而退票│        │簽名1枚     │
│  │        │        │        │，並成為拒絕往來戶，Ａ○○並於屆期前趁│        │            │
│  │        │        │        │隙逃逸。                              │        │            │
├─┼────┼────┼────┼───────────────────┼────┼──────┤
│15│93年5 月│彰化縣溪│葉志成（│Ａ○○冒用「未○○」之名義，先於93年4 │價值共計│            │
│  │7日     │州鄉中山│甲揚有限│月至5 月初，向甲揚公司少量訂購飲料，均│6,230 元│            │
│  │        │路四段62│公司外務│當場給付現金取信該公司外務員葉志成。再│之飲料  │            │
│  │        │3 號    │人員）  │於前開時地，訂購飲料共計6,230 元後，即│        │            │
│  │        │        │        │趁隙逃逸。                            │        │            │
├─┼────┼────┼────┼───────────────────┼────┼──────┤
│16│93年5 月│彰化縣溪│劉國欽（│Ａ○○冒用「未○○」之名義，於前開時地│價值共計│            │
│  │18日    │州鄉中山│上昇糧食│，向劉國欽訂購共計41,545元之白米，當場│41,545元│            │
│  │        │路四段62│有限公司│交付發票人為郭永宗（帳號：36093 號、發│之白米  │            │
│  │        │3 號    │負責人）│票日：92年6 月12日、付款人：臺中商業銀│        │            │
│  │        │        │        │行西臺中分行）之同額人頭支票1紙以支付 │        │            │
│  │        │        │        │前開部分貨款。惟該支票屆期已因存款不足│        │            │
│  │        │        │        │而退票，並成為拒絕往來戶，Ａ○○並於屆│        │            │
│  │        │        │        │期前趁隙逃逸。                        │        │            │
├─┼────┼────┼────┼───────────────────┼────┼──────┤
│17│1.93年5 │彰化縣溪│己○○  │Ａ○○冒用「未○○」之名義，出示偽造之│價值共計│            │
│  │  月29日│州鄉中山│        │「未○○」名片予己○○而行使之，並於前│116,850 │            │
│  │2.93年6 │路四段62│        │述期間，連續向己○○訂購共計116,850 元│元之大蒜│            │
│  │  月2 日│3 號    │        │之大蒜，分別交付金額47,900元、發票人為│        │            │
│  │3.93年6 │        │        │廖坤亮（帳號：15534 號、發票日：93年6 │        │            │
│  │  月5 日│        │        │月12日、付款人：臺中市第二信用合作社向│        │            │
│  │        │        │        │上分社）及金額為68,700元、發票人為李世│        │            │
│  │        │        │        │敏（帳號：3001號、發票日：93年6 月25日│        │            │
│  │        │        │        │、付款人：臺北銀行彰化分行）之人頭支票│        │            │
│  │        │        │        │各1紙以支付前開貨款。惟該支票屆期已因 │        │            │
│  │        │        │        │存款不足而退票，並成為拒絕往來戶，蘇萬│        │            │
│  │        │        │        │成並於屆期前趁隙逃逸。                │        │            │
├─┼────┼────┼────┼───────────────────┼────┼──────┤
│18│93年3 月│彰化縣溪│陳鴻源（│Ａ○○冒用「未○○」之名義，於前開時地│價值共計│人頭支票2紙 │
│  │間至6 月│州鄉中山│同昌食品│，先向同昌公司少量訂購食品類雜貨，均有│207,100 │（票載金額  │
│  │11日    │路四段62│有限公司│付款，以取信該公司業務員陳鴻源。再於前│元之雜貨│12,5300元、 │
│  │        │3 號    │業務員）│述期間，連續多次訂購共計207,100 元之雜│        │發票日93年7 │
│  │        │        │、未○○│貨，並於93年6 月4 日，在收據上偽造「彭│        │月15日、發票│
│  │        │        │        │政雄」之簽名1 枚，交付予陳鴻源而行使之│        │人李世敏；票│
│  │        │        │        │，另交付金額為125,300 元、發票人為李世│        │載金額39,700│
│  │        │        │        │敏（帳號：0000000 號、發票日：93年7 月│        │元、發票日93│
│  │        │        │        │15日、付款人：彰化市第一信用合作社）及│        │年6月12日、 │
│  │        │        │        │金額為39,700元、發票人為郭永宗（帳號：│        │發票人郭永宗│
│  │        │        │        │36093 號、發票日：93年6 月12日、付款人│        │）背面之「彭│
│  │        │        │        │：臺中商業銀行臺中分行）之人頭支票各1 │        │政雄」簽名各│
│  │        │        │        │紙以支付前開貨款，並分別在前述支票以同│        │1枚、收據上 │
│  │        │        │        │上方式或偽造「未○○」簽名而為背書，交│        │偽造之「彭政│
│  │        │        │        │予陳鴻源而行使之。惟該支票屆期已因存款│        │雄」簽名1枚 │
│  │        │        │        │不足而退票，並成為拒絕往來戶，Ａ○○並│        │            │
│  │        │        │        │於屆期前趁隙逃逸。                    │        │            │
└─┴────┴────┴────┴───────────────────┴────┴──────┘
附表四之一、原審漏載Ａ○○以「金旺來量飯店」名義詐取財物
一覽表：
┌─┬────┬────┬────┬───────────────────┬────┬──────┐
│編│犯罪時間│犯罪地點│被害人  │詐騙方式                              │詐得財物│應沒收偽造之│
│號│        │        │        │                                      │        │有價證券或署│
│  │        │        │        │                                      │        │押          │
├─┼────┼────┼────┼───────────────────┼────┼──────┤
│1 │93年4 月│彰化縣溪│張坤騰 (│Ａ○○冒用「未○○」之名義，於93年4月 │價值共計│            │
│  │初至6月3│州鄉中山│南彰化廣│初至6月1日，委託張坤騰以印製廣告紙夾報│50000元 │            │
│  │0日     │路四段62│告公司業│的方式來做廣告，於93年4月間交付 (戶名 │之廣告費│            │
│  │        │3 號    │務員）、│：郭永宗、支票帳號36093、支票號碼     │用      │            │
│  │        │        │未○○  │00000000、面額新台幣20000元)人頭支票一│        │            │
│  │        │        │        │紙以支付印製廣告單之費用，惟該支票屆期│        │            │
│  │        │        │        │提示已因存款不足而退票，並成為拒絕往來│        │            │
│  │        │        │        │戶，Ａ○○並於屆期前趁隙逃逸。        │        │            │
├─┼────┼────┼────┼───────────────────┼────┼──────┤
│2 │自93年2 │彰化縣溪│黃鎮江 (│Ａ○○冒用「未○○」之名義，向久暢股份│價值共計│            │
│  │月19日至│州鄉中山│久暢股份│有限公司副理黃鎮江訂購貨品，於前開期間│33290元 │            │
│  │93年6月3│路四段62│有限公司│內共11次，前3次以現金給付貨款以搏取被 │之貨品  │            │
│  │日      │3 號    │副理)、 │害人信任，其餘8次則分別開立 (琨泰企業 │        │            │
│  │        │        │未○○  │有限公司、帳號：15534、支票號碼：     │        │            │
│  │        │        │        │0000000、面額一萬八仟元支票)及 (臺中商│        │            │
│  │        │        │        │業銀行西臺中分行、帳號36093、支票號碼 │        │            │
│  │        │        │        │：0000000、面額二萬三千三百元)二紙人頭│        │            │
│  │        │        │        │支票支付，致使被害人共損失33290元。惟 │        │            │
│  │        │        │        │前開支票屆期提示均已因存款不足而退票，│        │            │
│  │        │        │        │並成為拒絕往來戶，Ａ○○並於屆期前趁隙│        │            │
│  │        │        │        │逃逸。                                │        │            │
├─┼────┼────┼────┼───────────────────┼────┼──────┤
│3 │93年5月 │彰化縣溪│陳仁鴻 (│Ａ○○冒用「未○○」之名義，於93年5月 │價值共計│            │
│  │底至6月 │州鄉中山│上村酒廠│底向上村酒廠購買葡萄酒類產品一百多箱，│278100元│            │
│  │        │        │特販部經│貨款27萬8仟1百元，並開立 (臺中商業銀行│之貨品  │            │
│  │        │        │理)、彭 │西臺中分行、戶名：郭永宗、支票帳號    │        │            │
│  │        │        │政雄    │SAT0000000、支票號碼0000000、面額二十 │        │            │
│  │        │        │        │七萬八千一百元人頭支票一紙)作為支付貨 │        │            │
│  │        │        │        │款，經被害人於93年6月20日提示後該支票 │        │            │
│  │        │        │        │因存款不足、拒絕往來，無法兌現。惟前開│        │            │
│  │        │        │        │支票屆期提示，均已因存款不足而退票，並│        │            │
│  │        │        │        │成為拒絕往來戶，Ａ○○並於屆期前趁隙逃│        │            │
│  │        │        │        │逸。                                  │        │            │
└─┴────┴────┴────┴───────────────────┴────┴──────┘
附表五、Ａ○○、寅○○以「瑞福行」名義詐取財物一覽表：
┌─┬────┬────┬────┬───────────────────┬────┬──────┐
│編│犯罪時間│犯罪地點│被害人  │詐騙方式                              │詐得財物│應沒收偽造之│
│號│        │        │        │                                      │        │有價證券或署│
│  │        │        │        │                                      │        │押          │
├─┼────┼────┼────┼───────────────────┼────┼──────┤
│1 │93年7 月│苗栗縣後│陳威碩（│由Ａ○○出面冒用「亥○○」之名義，於前│價值共計│            │
│  │22日至8 │龍鎮中山│祥真企業│述期間，連續6 次訂購飲料等貨物共計196,│196,360 │            │
│  │月17日  │路310 號│股份有限│360 元，分別交付金額69,800元、發票人為│元之飲料│            │
│  │        │        │公司業務│張金龍（帳號：117510號、發票日：93年8 │貨物    │            │
│  │        │        │員）    │月21日、付款人：新竹市第三信用合作社竹│        │            │
│  │        │        │        │北分社）及金額49,700元、發票人為林王美│        │            │
│  │        │        │        │霞（帳號：100248號、發票日：93年8 月25│        │            │
│  │        │        │        │日、付款人：第一商業銀行新竹分行）之人│        │            │
│  │        │        │        │頭支票各1紙，以代清償前開部分貨款。惟 │        │            │
│  │        │        │        │該支票屆期已因存款不足而退票，並成為拒│        │            │
│  │        │        │        │絕往來戶，Ａ○○、寅○○已於屆期前趁隙│        │            │
│  │        │        │        │逃逸。                                │        │            │
├─┼────┼────┼────┼───────────────────┼────┼──────┤
│2 │93年8 月│苗栗縣後│黃志維（│由Ａ○○冒用「亥○○」名義，出示偽造之│價值共計│            │
│  │間      │龍鎮中山│傑太日煙│「亥○○」名片予傑太公司業務員黃志維而│50,000元│            │
│  │        │路310 號│有限公司│行使之，再與寅○○共同出面，先少量訂購│之香菸等│            │
│  │        │        │業務員，│貨物，並以現金支付貨款，以取信黃志維。│貨物    │            │
│  │        │        │原名黃志│再於前述期間，連續3 次訂購共計60,000元│        │            │
│  │        │        │銘）    │之香菸等貨物，僅交付10,000元現金，餘款│        │            │
│  │        │        │        │50,000元則交付發票人為林王美霞（帳號：│        │            │
│  │        │        │        │100248號、發票日：93年8 月21日、付款人│        │            │
│  │        │        │        │：第一商業銀行新竹分行）之同額人頭支票│        │            │
│  │        │        │        │1紙，以代清償前開部分貨款。惟該支票屆 │        │            │
│  │        │        │        │期提示退票不獲兌現，並成為拒絕往來戶，│        │            │
│  │        │        │        │Ａ○○、寅○○已於屆期前趁隙逃逸。    │        │            │
├─┼────┼────┼────┼───────────────────┼────┼──────┤
│3 │93年8 月│苗栗縣後│張凡恬（│由Ａ○○冒用「亥○○」之名義，出示偽造│價值共計│            │
│  │間某日  │龍鎮中山│炬良有限│之「亥○○」名片予炬良公司業務員張凡恬│42,000元│            │
│  │        │路310 號│公司業務│而行使之，再與寅○○共同出面向炬良公司│之飲料等│            │
│  │        │        │員）    │少量訂貨，當場給付現金予張凡恬，以取信│貨物    │            │
│  │        │        │        │張凡恬。再於前述時間訂購飲料等貨物共計│        │            │
│  │        │        │        │63,000 元，僅支付現金21,000 元，餘款42│        │            │
│  │        │        │        │,000 元 則交付發票人為張金龍（帳號：11│        │            │
│  │        │        │        │7510號、發票日：93年8 月21日、付款人：│        │            │
│  │        │        │        │新竹市第三信用合作社竹北分社）之同額人│        │            │
│  │        │        │        │頭支票1紙，以代清償前開部分貨款。惟該 │        │            │
│  │        │        │        │支票屆期提示已因存款不足而退票，並成為│        │            │
│  │        │        │        │拒絕往來戶，Ａ○○、寅○○已於屆期前趁│        │            │
│  │        │        │        │隙逃逸。                              │        │            │
├─┼────┼────┼────┼───────────────────┼────┼──────┤
│4 │93年8 月│苗栗縣後│江冠錄（│由Ａ○○出面冒用「亥○○」之名義，於前│價值共計│簽收單上偽造│
│  │19日    │龍鎮中山│後龍電腦│述時間，向後龍電腦公司訂購電腦及周邊設│79,000元│之「楊」簽名│
│  │        │路310 號│資訊有限│備共計79,000元，當場在簽收單上偽造「楊│之電腦及│1枚         │
│  │        │        │公司負責│」（意指亥○○）之簽名1 枚，交予該公司│周邊設備│            │
│  │        │        │人）、楊│負責人江冠錄而行使之，並交付發票人為林│        │            │
│  │        │        │春福    │王美霞（帳號：100248號、發票日：93年8 │        │            │
│  │        │        │        │月23日、付款人：第一商業銀行新竹分行）│        │            │
│  │        │        │        │之同額人頭支票1紙，以代清償前開貨款。 │        │            │
│  │        │        │        │惟該支票屆期提示已因存款不足而退票，並│        │            │
│  │        │        │        │成為拒絕往來戶，Ａ○○、寅○○已於屆期│        │            │
│  │        │        │        │前趁隙逃逸。                          │        │            │
├─┼────┼────┼────┼───────────────────┼────┼──────┤
│5 │93年7 月│苗栗縣後│賴維君（│由寅○○出面冒用「亥○○」之名義，於前│價值共計│銷貨單上偽造│
│  │間至8 月│龍鎮中山│東川國際│述期間，連續向東川公司6 次訂購飲料等貨│92,470元│之「午○○」│
│  │21日    │路310 號│股份有限│物共計112,090 元，期間丁○○於93年7 月│之飲料等│簽名2枚     │
│  │        │        │公司業務│27日、8 月4 日，兩度在銷貨單上偽造「陳│貨物    │            │
│  │        │        │員）、陳│傑民」之簽名各1 枚，交予該公司業務員賴│        │            │
│  │        │        │傑民    │維君而行使之，寅○○除交付部分現金給付│        │            │
│  │        │        │        │貨款外，餘款92,470元，屢經催促，僅交付│        │            │
│  │        │        │        │金額45,000元、發票人為張金龍（帳號：1 │        │            │
│  │        │        │        │17510 號、發票日：93年8 月21日、付款人│        │            │
│  │        │        │        │：新竹市第三信用合作社竹北分社）之人頭│        │            │
│  │        │        │        │支票1紙，以代清償前開部分貨款。惟該支 │        │            │
│  │        │        │        │票屆期已因存款不足而退票，並成為拒絕往│        │            │
│  │        │        │        │來戶，Ａ○○、寅○○及丁○○已於屆期前│        │            │
│  │        │        │        │趁隙逃逸。                            │        │            │
├─┼────┼────┼────┼───────────────────┼────┼──────┤
│6 │93年7 月│苗栗縣後│李俊志（│由Ａ○○出面冒用「亥○○」之名義，於前│價值共計│            │
│  │至8 月間│龍鎮中山│陽光有限│述期間，連續3 次向陽光公司經理李俊志訂│129,200 │            │
│  │        │路310 號│公司經理│購飲料等貨物共計162,460 元，僅清償部分│元之飲料│            │
│  │        │        │）      │貨款，餘款129,200 元分別交付金額76,200│貨物    │            │
│  │        │        │        │元、53,000元、發票人均為張金龍（帳號：│        │            │
│  │        │        │        │12478 號、發票日：93年9 月10日、93年9 │        │            │
│  │        │        │        │月12日、付款人：新竹市第一信用合作社武│        │            │
│  │        │        │        │昌分社）之人頭支票各1紙，以代清償前開 │        │            │
│  │        │        │        │部分貨款。惟該支票屆期提示已因存款不足│        │            │
│  │        │        │        │而退票，並成為拒絕往來戶，Ａ○○、張平│        │            │
│  │        │        │        │政已於屆期前趁隙逃逸。                │        │            │
├─┼────┼────┼────┼───────────────────┼────┼──────┤
│7 │1.93年8 │苗栗縣後│郭正輝（│由寅○○出面冒用「亥○○」之名義，於前│價值共計│            │
│  │  月4 日│龍鎮中山│新禾國際│述期間，連續2 次向新禾公司訂購餅乾等貨│96,320元│            │
│  │2.93年8 │路310 號│有限公司│物共計96,320元，再交付金額53,000元、發│之餅乾等│            │
│  │  月17日│        │業務員）│票人為張金龍（帳號：117510號、發票日：│貨物    │            │
│  │        │        │        │93年8 月25日、付款人：新竹市第一信用合│        │            │
│  │        │        │        │作社武昌分社）之人頭支票1紙，以代清償 │        │            │
│  │        │        │        │前開部分貨款。惟該支票屆期已因存款不足│        │            │
│  │        │        │        │而退票，並成為拒絕往來戶，Ａ○○、張平│        │            │
│  │        │        │        │政已於屆期前趁隙逃逸。                │        │            │
├─┼────┼────┼────┼───────────────────┼────┼──────┤
│8 │93年8 月│苗栗縣後│丑○○（│由Ａ○○出面冒用「亥○○」之名義，於前│價值共計│            │
│  │20日    │龍鎮中山│苗霖行負│述時間，以電話向丑○○訂購沙拉油品等貨│47,600元│            │
│  │        │路310 號│責人）  │物共計47,600元，並交付發票人為林王美霞│之沙拉油│            │
│  │        │        │        │（帳號：100248號、發票日：93年8 月25日│品等貨物│            │
│  │        │        │        │、付款人：第一商業銀行新竹分行）之同額│        │            │
│  │        │        │        │人頭支票1紙，以代清償前開貨款。惟該支 │        │            │
│  │        │        │        │票屆期提示無法兌現，並成為拒絕往來戶，│        │            │
│  │        │        │        │Ａ○○、寅○○已於屆期前趁隙逃逸。    │        │            │
├─┼────┼────┼────┼───────────────────┼────┼──────┤
│9 │1.93年7 │苗栗縣後│呂翰東（│由Ａ○○冒用「亥○○」之名義，於前述期│價值共計│            │
│  │  月3 日│龍鎮中山│天仁茶葉│間，連續2 次以電話向天仁公司訂購茶類等│39,860元│            │
│  │2.93年8 │路310 號│股份有限│貨物共計39,860元，再由寅○○出面交易。│之茶類等│            │
│  │  月17日│        │公司業務│嗣該公司業務員呂翰東前往收款時，Ａ○○│貨物    │            │
│  │        │        │員）    │、寅○○已趁隙逃逸。                  │        │            │
├─┼────┼────┼────┼───────────────────┼────┼──────┤
│10│93年8 月│苗栗縣後│徐誌得（│由Ａ○○冒用「亥○○」之名義，先以電話│價值共計│出貨單上偽造│
│  │間      │龍鎮中山│光鑫商行│向光鑫商行訂購少量菸品等貨物，再由張平│84,450元│之「楊」簽名│
│  │        │路310 號│業務員）│政出面交易，當場交付現金，以取信於徐誌│之煙品等│1枚         │
│  │        │        │、亥○○│得。再於前述期間，2 次向徐誌得訂購共計│貨物    │            │
│  │        │        │        │84,450元之煙品，由Ａ○○在出貨單上偽造│        │            │
│  │        │        │        │「楊」（意指亥○○）之簽名1 枚，交予徐│        │            │
│  │        │        │        │誌得而行使之，並交付發票人為林王美霞（│        │            │
│  │        │        │        │帳號：100248號、發票日：93年8 月21日、│        │            │
│  │        │        │        │付款人：第一商業銀行新竹分行）之同額人│        │            │
│  │        │        │        │頭支票1紙，以代清償前開貨款。惟該支票 │        │            │
│  │        │        │        │屆期提示已因存款不足而退票，並成為拒絕│        │            │
│  │        │        │        │往來戶，Ａ○○、寅○○已於屆期前趁隙逃│        │            │
│  │        │        │        │逸。                                  │        │            │
├─┼────┼────┼────┼───────────────────┼────┼──────┤
│11│93年8 月│苗栗縣後│王敬業（│由Ａ○○出面冒用「亥○○」之名義，於前│價值共計│出貨單上偽造│
│  │12日    │龍鎮中山│冠昱食品│述時間，以電話向冠昱公司業務代表王敬業│25,125元│之「午○○」│
│  │        │路310 號│有限公司│訂購牛奶、羊奶製品等貨物共計25,125元，│之奶類製│簽名1 枚    │
│  │        │        │業務代表│丁○○則在出貨單上偽造「午○○」之簽名│品等貨物│            │
│  │        │        │）、陳傑│1 枚，交予不詳姓名之送貨員而行使之。嗣│        │            │
│  │        │        │民      │王敬業前往收取貨款時，Ａ○○、寅○○及│        │            │
│  │        │        │        │丁○○已趁隙逃逸。                    │        │            │
├─┼────┼────┼────┼───────────────────┼────┼──────┤
│12│93年7 月│苗栗縣後│曹宗永（│由Ａ○○出面冒用「亥○○」之名義，於前│價值共計│出貨單上偽造│
│  │至8 月間│龍鎮中山│金車飲料│述期間，連續7 次訂購飲料等貨物共計149,│115,000 │之「亥○○」│
│  │        │路310 號│股份有限│000 元，Ａ○○並連續3 次在出貨單上偽簽│元之飲料│簽名3枚     │
│  │        │        │公司業務│「亥○○」之簽名共3 枚，再交予不詳姓名│貨物    │            │
│  │        │        │員）、楊│之送貨員轉交予曹宗永而行使之。另僅給付│        │            │
│  │        │        │春福    │34,000 元，餘款分別交付金額25,000 元、│        │            │
│  │        │        │        │發票人為王松茂（帳號：53127 號、發票日│        │            │
│  │        │        │        │：93年9 月5 日、付款人：新竹國際商業銀│        │            │
│  │        │        │        │行）及金額73,000 元、發票人為張金龍（ │        │            │
│  │        │        │        │帳號：117510號、發票日：93年9 月20日、│        │            │
│  │        │        │        │付款人：新竹市第三信用合作社竹北分社）│        │            │
│  │        │        │        │之人頭支票各1紙，以代清償前開部分貨款 │        │            │
│  │        │        │        │。惟該支票屆期提示已因存款不足而退票，│        │            │
│  │        │        │        │並成為拒絕往來戶，Ａ○○、寅○○已於屆│        │            │
│  │        │        │        │期前趁隙逃逸。                        │        │            │
├─┼────┼────┼────┼───────────────────┼────┼──────┤
│13│1.93年8 │苗栗縣後│林俊義（│由Ａ○○出面冒用「亥○○」之名義，並交│價值共計│            │
│  │  月6 日│龍鎮中山│立墩股份│付偽造「亥○○」之名片予立墩公司主管林│151,550 │            │
│  │2.93年8 │路310 號│有限公司│俊義而行使之，且先向立墩公司少量訂貨並│元之免洗│            │
│  │  月12日│        │桃竹苗區│給付現金，以取信林俊義。再於前述期間，│杯等貨物│            │
│  │3.93年8 │        │主管）  │連續3 次訂購免洗杯等貨物共計151,550 元│        │            │
│  │  月19日│        │        │，再交付金額101,000 元、發票人為林王美│        │            │
│  │        │        │        │霞（帳號：100248號、發票日：93年8 月25│        │            │
│  │        │        │        │日、付款人：第一商業銀行新竹分行）之人│        │            │
│  │        │        │        │頭支票1紙，以代清償前開部分貨款。惟該 │        │            │
│  │        │        │        │支票屆期提示已因存款不足而退票，並成為│        │            │
│  │        │        │        │拒絕往來戶，Ａ○○、寅○○已於屆期前趁│        │            │
│  │        │        │        │隙逃逸。                              │        │            │
├─┼────┼────┼────┼───────────────────┼────┼──────┤
│14│1.93年8 │苗栗縣後│黃榮輝（│由Ａ○○出面冒用「亥○○」之名義，於前│價值共計│            │
│  │  月6 日│龍鎮中山│百輝股份│述期間，連續2 次向百輝公司訂購飲料等貨│79,000元│            │
│  │2.93年8 │路310 號│有限公司│物共計79,000元，再分別交付金額46,000元│之飲料等│            │
│  │  月18日│        │業務員）│、發票人為張金龍（帳號：12478 號、發票│貨物    │            │
│  │        │        │        │日：93年8 月21日、付款人：新竹市第一信│        │            │
│  │        │        │        │用合作社武昌分社）及金額33,000元、發票│        │            │
│  │        │        │        │人為林王美霞（帳號：100248號、發票日：│        │            │
│  │        │        │        │93年8 月25日、付款人：第一商業銀行新竹│        │            │
│  │        │        │        │分行）之人頭支票各1紙，以代清償前開貨 │        │            │
│  │        │        │        │款。惟該支票屆期提示已因存款不足而退票│        │            │
│  │        │        │        │，並成為拒絕往來戶，Ａ○○、寅○○已於│        │            │
│  │        │        │        │屆期前趁隙逃逸。                      │        │            │
├─┼────┼────┼────┼───────────────────┼────┼──────┤
│15│93年8 月│苗栗縣後│賴明宏（│由Ａ○○出面冒用「亥○○」之名義，於前│價值共計│            │
│  │12日    │龍鎮中山│得詮商行│述時間，向得詮商行業務員賴明宏訂購衛生│90,000元│            │
│  │        │路310 號│業務員）│紙等貨物共計90,000元，再以會計不在，無│之衛生紙│            │
│  │        │        │        │法立即取得現金為由，交付發票人為林王美│等貨物  │            │
│  │        │        │        │霞（帳號：100248號、發票日：93年8 月25│        │            │
│  │        │        │        │日、付款人：第一商業銀行新竹分行）之同│        │            │
│  │        │        │        │額人頭支票1紙，以代清償前開貨款。惟該 │        │            │
│  │        │        │        │支票屆期提示已因存款不足而退票，並成為│        │            │
│  │        │        │        │拒絕往來戶，Ａ○○、寅○○已於屆期前趁│        │            │
│  │        │        │        │隙逃逸。                              │        │            │
├─┼────┼────┼────┼───────────────────┼────┼──────┤
│16│1.93年8 │苗栗縣後│張君煥（│由Ａ○○出面冒用「亥○○」之名義，於前│價值共計│            │
│  │  月6 日│龍鎮中山│國統商行│述期間，連續2 次向國統商行業務員張君煥│20,300元│            │
│  │2.93年8 │路310 號│業務員）│訂購飲料等貨物共計20,300元。嗣張君煥前│之飲料等│            │
│  │  月17日│        │        │往收取貨款時，Ａ○○、寅○○已趁隙逃逸│貨物    │            │
│  │        │        │        │。                                    │        │            │
├─┼────┼────┼────┼───────────────────┼────┼──────┤
│17│93年7 月│苗栗縣後│王秋麟（│由Ａ○○出面冒用「亥○○」之名義，於前│價值共計│出貨單上偽造│
│  │22日至8 │龍鎮中山│蘋倫企業│述期間，連續多次向蘋倫公司訂購便當盒等│65,475元│之「亥○○」│
│  │月17日  │路310 號│有限公司│貨物共計165,475 元，並於93年8 月16日，│之便當盒│簽名1 枚    │
│  │        │        │業務員）│在出貨單上偽造「亥○○」之簽名1 枚，交│等貨物  │            │
│  │        │        │、亥○○│予不詳姓名之送貨員再轉交予蘋倫公司業務│        │            │
│  │        │        │        │員王秋麟而行使之。貨款部分，其中10萬元│        │            │
│  │        │        │        │先交付不詳之同額支票，嗣經王秋倫要求使│        │            │
│  │        │        │        │以現金10萬元換回該支票，餘款65,475 元 │        │            │
│  │        │        │        │則未給付。嗣王秋麟前往收取貨款時，蘇萬│        │            │
│  │        │        │        │成、寅○○已趁隙逃逸。                │        │            │
├─┼────┼────┼────┼───────────────────┼────┼──────┤
│18│93年8 月│苗栗縣後│王致理（│由Ａ○○出面冒用「亥○○」之名義，先以│價值共計│            │
│  │間      │龍鎮中山│義合碾米│少量向義合碾米廠訂貨並給付現金方式，取│105700元│            │
│  │        │路310 號│工廠負責│信該廠負責人王致理，再於前述期間，連續│之白米。│            │
│  │        │        │人）    │2 次訂購白米共計105,700 元，交付金額5 │        │            │
│  │        │        │        │萬元、發票人為張金龍（帳號：117510號、│        │            │
│  │        │        │        │發票日：93年8 月21日、付款人：新竹市第│        │            │
│  │        │        │        │三信用合作社竹北分社）之人頭支票1紙， │        │            │
│  │        │        │        │以代清償前開部分貨款。惟該支票屆期提示│        │            │
│  │        │        │        │已因存款不足而退票，並成為拒絕往來戶，│        │            │
│  │        │        │        │Ａ○○、寅○○已於屆期前趁隙逃逸。    │        │            │
├─┼────┼────┼────┼───────────────────┼────┼──────┤
│19│1.93年8 │苗栗縣後│江誌文（│由Ａ○○出面冒用「亥○○」之名義，於前│價值共計│            │
│  │  月10日│龍鎮中山│合盛商行│述期間，連續2 次向合盛商行訂購油蔥酥類│89,000元│            │
│  │2.93年8 │路310 號│負責人）│製品，共計89,000元，交付金額5 萬元、發│之油蔥酥│            │
│  │  月18日│        │        │票人為張金龍（帳號：12478 號、發票日：│類製品  │            │
│  │        │        │        │93年8 月21日、付款人：新竹市第一信用合│        │            │
│  │        │        │        │作社武昌分社）之人頭支票1紙，以代清償 │        │            │
│  │        │        │        │前開部分貨款。惟該支票屆期提示已因存款│        │            │
│  │        │        │        │不足而退票，並成為拒絕往來戶，Ａ○○、│        │            │
│  │        │        │        │寅○○已於屆期前趁隙逃逸。            │        │            │
├─┼────┼────┼────┼───────────────────┼────┼──────┤
│20│93年7 月│苗栗縣後│何進成（│由Ａ○○冒用「亥○○」之名義，以電話聯│價值共計│估價單上偽造│
│  │22日至8 │龍鎮中山│旌美股份│絡旌美公司業務主任何進成訂購貨物，何進│102,460 │之「楊」簽名│
│  │月17日  │路310 號│有限公司│成至瑞福行後，由自稱「施先生」之寅○○│元之飲料│1枚         │
│  │        │        │業務主任│出面交易，先於93年7 月間少量訂購飲料等│貨物    │            │
│  │        │        │）、楊春│貨品，均交付可兌現支票，以取信何進成。│        │            │
│  │        │        │福      │再於前述期間，連續2 次訂購飲料等貨物共│        │            │
│  │        │        │        │計102,460 元，並於93年8 月6 日，由蘇萬│        │            │
│  │        │        │        │成在估價單上偽造「楊」（意指亥○○）之│        │            │
│  │        │        │        │簽名1 枚，交予不詳姓名送貨司機轉交予何│        │            │
│  │        │        │        │進成而行使之，再分別交付金額46,400元、│        │            │
│  │        │        │        │發票人為張金龍（帳號：12478 號、發票日│        │            │
│  │        │        │        │：93年9 月21日、付款人：新竹市第一信用│        │            │
│  │        │        │        │合作社武昌分社）及金額為16,900元、發票│        │            │
│  │        │        │        │人為林王美霞（帳號：100248號、發票日：│        │            │
│  │        │        │        │93年8 月25日、付款人：第一商業銀行新竹│        │            │
│  │        │        │        │分行）之人頭支票各1紙，以代清償前開部 │        │            │
│  │        │        │        │分貨款。惟該支票屆期提示已因存款不足而│        │            │
│  │        │        │        │退票，並成為拒絕往來戶，Ａ○○、寅○○│        │            │
│  │        │        │        │已於屆期前趁隙逃逸。                  │        │            │
├─┼────┼────┼────┼───────────────────┼────┼──────┤
│21│93年7 月│苗栗縣後│吳泰溪（│由Ａ○○冒用「亥○○」之名義，於前述期│價值共計│送貨簽收單上│
│  │24日至8 │龍鎮中山│尚陽食品│間，連續5 次以電話向尚陽公司業務員吳泰│113,400 │偽造之「陳傑│
│  │月18日  │路310 號│股份有限│溪訂購飲料等貨物共計113,400 元，丁○○│元之飲料│民」簽名1 枚│
│  │        │        │公司業務│則於93年7 月31日，在送貨簽收單上偽造「│貨物    │            │
│  │        │        │員）、陳│午○○」之簽名1 枚，交予不詳姓名之送貨│        │            │
│  │        │        │傑民    │司機轉交予吳泰溪而行使之。再分別交付金│        │            │
│  │        │        │        │額41 ,300 元、發票人為張金龍（帳號：12│        │            │
│  │        │        │        │478 號、發票日：93年8 月21日、付款人：│        │            │
│  │        │        │        │新竹市第一信用合作社武昌分社）及金額為│        │            │
│  │        │        │        │41,300元、發票人為林王美霞（帳號：1002│        │            │
│  │        │        │        │48號、發票日：93年8 月24日、付款人：第│        │            │
│  │        │        │        │一商業銀行新竹分行）之人頭支票各1紙， │        │            │
│  │        │        │        │以代清償前開部分貨款。惟該支票屆期提示│        │            │
│  │        │        │        │已因存款不足而退票，並成為拒絕往來戶，│        │            │
│  │        │        │        │Ａ○○、寅○○及丁○○已於屆期前趁隙逃│        │            │
│  │        │        │        │逸。                                  │        │            │
├─┼────┼────┼────┼───────────────────┼────┼──────┤
│22│1.93年8 │苗栗縣後│李文豐（│由Ａ○○出面冒用「亥○○」之名義，於前│價值共計│出倉單上偽造│
│  │  月6 日│龍鎮中山│金長宏貿│述期間，連續3 次向金長宏公司訂購餅乾類│280,600 │之「楊」簽名│
│  │2.93年8 │路310 號│易有限公│等貨物共計280,600 元，並在出倉單上連續│元之餅乾│3枚         │
│  │  月17日│        │司負責人│偽造「楊」（意指亥○○）之簽名共3 枚，│類等貨物│            │
│  │3.93年8 │        │）、楊春│交予不詳姓名之送貨司機轉交予該公司負責│        │            │
│  │  月21日│        │福      │人李文豐而行使之。另分別交付金額43,000│        │            │
│  │        │        │        │元、發票人為張金龍（帳號：12478 號、發│        │            │
│  │        │        │        │票日：93年8 月21日、付款人：新竹市第一│        │            │
│  │        │        │        │信用合作社武昌分社）及金額100,000 元、│        │            │
│  │        │        │        │發票人為林王美霞（帳號：100248號、發票│        │            │
│  │        │        │        │日：93年8 月21日、付款人：第一商業銀行│        │            │
│  │        │        │        │新竹分行）之人頭支票各1紙，以代清償前 │        │            │
│  │        │        │        │開部分貨款。惟該支票屆期提示已因存款不│        │            │
│  │        │        │        │足而退票，並成為拒絕往來戶，Ａ○○、張│        │            │
│  │        │        │        │平政已於屆期前趁隙逃逸。              │        │            │
├─┼────┼────┼────┼───────────────────┼────┼──────┤
│23│93年8 月│苗栗縣後│李金輝（│由Ａ○○出面冒用「亥○○」之名義，先於│價值共計│出貨單上偽造│
│  │8 日    │龍鎮中山│花東製米│93年7 月21日少量向花東公司訂購白米，並│11,640元│之「亥○○」│
│  │        │路310 號│有限公司│在出貨單上偽造「亥○○」之簽名1 枚，交│之白米  │簽名1枚     │
│  │        │        │司機）、│予該公司司機李金輝而行使之，且當場給付│        │            │
│  │        │        │亥○○  │現金以取信李金輝。再於前述時間，向花東│        │            │
│  │        │        │        │公司訂購白米111,640 元，並交付發票人為│        │            │
│  │        │        │        │張金龍（帳號：12478 號、發票日：93年8 │        │            │
│  │        │        │        │月21日、付款人：新竹市第一信用合作社武│        │            │
│  │        │        │        │昌分社）之同額人頭支票1紙，以代清償前 │        │            │
│  │        │        │        │開部分貨款。惟該支票屆期提示已因存款不│        │            │
│  │        │        │        │足而退票，並成為拒絕往來戶，Ａ○○、張│        │            │
│  │        │        │        │平政已於屆期前趁隙逃逸。              │        │            │
├─┼────┼────┼────┼───────────────────┼────┼──────┤
│24│93年8 月│苗栗縣後│庚○○  │由Ａ○○冒用「亥○○」之名義，寅○○偽│價值共計│            │
│  │間某日  │龍鎮中山│        │稱「小陳」，寅○○自稱有經營多家超市，│75,000元│            │
│  │        │路310 號│        │Ａ○○亦係向其訂貨等語，共同於前述時間│之茶葉  │            │
│  │        │        │        │，向庚○○訂購共計50台斤、價值75,000元│        │            │
│  │        │        │        │之茶葉1 批，並交付發票人為張金龍（帳號│        │            │
│  │        │        │        │：117510號、發票日：93年9 月2 日、付款│        │            │
│  │        │        │        │人：新竹市第三信用合作社竹北分社）之同│        │            │
│  │        │        │        │額人頭支票1紙，以代清償前開貨款。惟該 │        │            │
│  │        │        │        │支票屆期提示已因存款不足而退票，並成為│        │            │
│  │        │        │        │拒絕往來戶，Ａ○○、寅○○已於屆期前趁│        │            │
│  │        │        │        │隙逃逸。                              │        │            │
├─┼────┼────┼────┼───────────────────┼────┼──────┤
│25│93年8 月│苗栗縣後│林佳良（│由Ａ○○冒用「亥○○」之名義，推由張平│價值共計│            │
│  │10日    │龍鎮中山│元嘉商行│政出面交易，於前述時間，向元嘉商行負責│39,500元│            │
│  │        │路310 號│負責人）│人林佳良訂購飲料等貨物共計39,500元，再│之飲料等│            │
│  │        │        │        │交付發票人為張金龍（帳號：12478 號、發│貨物    │            │
│  │        │        │        │票日不詳、付款人：新竹市第一信用合作社│        │            │
│  │        │        │        │武昌分社）之同額之人頭支票1紙（嗣已遺 │        │            │
│  │        │        │        │失，無從查明其發票日），以代清償前開貨│        │            │
│  │        │        │        │款。惟該支票屆期提示已因存款不足而退票│        │            │
│  │        │        │        │，並成為拒絕往來戶，Ａ○○、寅○○已於│        │            │
│  │        │        │        │屆期前趁隙逃逸。                      │        │            │
├─┼────┼────┼────┼───────────────────┼────┼──────┤
│26│93年7 月│苗栗縣後│許宏圖（│由Ａ○○出面冒用「亥○○」之名義，於前│價值共計│出貨單上偽造│
│  │27日    │龍鎮中山│臺中三商│述時間，向臺中三商行公司訂購啤酒製品等│26,970元│之「午○○」│
│  │        │路310 號│行股份有│貨物共計26,970元，丁○○則在出貨單上偽│之啤酒製│簽名2 枚    │
│  │        │        │限公司代│造「午○○」之簽名2 枚，交由不詳姓名送│品貨物  │            │
│  │        │        │理所長）│貨司機轉交予許宏圖而行使之。嗣許宏圖前│        │            │
│  │        │        │、午○○│往瑞福行欲收取貨款時，Ａ○○、寅○○及│        │            │
│  │        │        │        │丁○○已趁隙逃逸。                    │        │            │
├─┼────┼────┼────┼───────────────────┼────┼──────┤
│27│93年8 月│苗栗縣後│郭助益（│由Ａ○○出面冒用「亥○○」之名義，先於│價值共計│            │
│  │12日    │龍鎮中山│高長實業│93年8 月3 日向高長公司少量訂貨，並給付│45,640元│            │
│  │        │路310 號│有限公司│現金，以取信高長公司業務員郭助益。再於│之保鮮膜│            │
│  │        │        │業務員）│前述時間，訂購保鮮膜等貨物共計45,640元│等貨物  │            │
│  │        │        │        │，僅交付金額37,200元、發票人為張金龍（│        │            │
│  │        │        │        │帳號：12478 號、發票日：93年9 月10日、│        │            │
│  │        │        │        │付款人：新竹市第一信用合作社武昌分社）│        │            │
│  │        │        │        │之人頭支票1紙，以代清償前開部分貨款。 │        │            │
│  │        │        │        │惟該支票屆期提示已因存款不足而退票，並│        │            │
│  │        │        │        │成為拒絕往來戶，Ａ○○、寅○○已於屆期│        │            │
│  │        │        │        │前趁隙逃逸。                          │        │            │
├─┼────┼────┼────┼───────────────────┼────┼──────┤
│28│1.93年8 │苗栗縣後│酉○○（│由Ａ○○冒用「亥○○」之名義與寅○○出│價值共計│出貨單上偽造│
│  │  月6 日│龍鎮中山│口美商社│面交易，於前述期間，連續4 次訂購罐頭等│101,480 │之「楊」簽名│
│  │2.93年8 │路310 號│業務員）│貨物共計101,480 元，並於93年8 月18日，│元之飲料│1 枚        │
│  │  月11日│        │、亥○○│由Ａ○○在出貨單上偽造「楊」（意指楊春│等貨物  │            │
│  │3.93年8 │        │        │福）之簽名1 枚，交予不詳姓名司機轉交予│        │            │
│  │  月18日│        │        │酉○○而行使之。嗣酉○○前往瑞福行欲收│        │            │
│  │4.93年8 │        │        │取貨款時，Ａ○○、寅○○已趁隙逃逸。  │        │            │
│  │  月21日│        │        │                                      │        │            │
├─┼────┼────┼────┼───────────────────┼────┼──────┤
│29│93年7 月│苗栗縣後│黃金堂（│由Ａ○○出面冒用「亥○○」之名義，於前│價值共計│出貨單上偽造│
│  │28日    │龍鎮中山│保證責任│述時間，向土庫合作農場業務員黃金堂訂購│12,400元│之「亥○○」│
│  │        │路310 號│雲林縣土│蜂蜜等貨物共計24,800元，並當場在出貨單│之蜂蜜等│簽名1 枚    │
│  │        │        │庫合作農│上偽造「亥○○」之簽名1 枚，交予不詳姓│貨物    │            │
│  │        │        │場業務員│名司機轉交予黃金堂而行使之，另僅給付12│        │            │
│  │        │        │）、楊春│,400 元 現金。嗣黃金堂前往瑞福行欲收取│        │            │
│  │        │        │福      │現金時，Ａ○○、寅○○已趁隙逃逸。    │        │            │
├─┼────┼────┼────┼───────────────────┼────┼──────┤
│30│1.93年7 │苗栗縣後│楊秋文（│由Ａ○○出面冒用「亥○○」之名義，於前│價值共計│估價單上偽造│
│  │  月12日│龍鎮中山│台山食品│述期間，連續2 次向台山食品醬園行訂購醬│52450 元│之「午○○」│
│  │2.93年8 │路310 號│醬園行負│油膏等貨物共計55,310元，丁○○則於93年│之醬油膏│簽名1枚     │
│  │  月2 日│        │責人）、│8 月2 日，在估價單上偽造「午○○」之簽│等貨物  │            │
│  │        │        │午○○  │名1 枚，交予楊秋文而行使之，貨款部分僅│        │            │
│  │        │        │        │給付2,860 元現金，餘款則分別交付金額27│        │            │
│  │        │        │        │,450 元、發票人為張金龍（帳號：12478號│        │            │
│  │        │        │        │、發票日：93年9 月12日、付款人：新竹市│        │            │
│  │        │        │        │第一信用合作社武昌分社）及金額25,000元│        │            │
│  │        │        │        │、發票人為辜錦章（帳號：000000000 號、│        │            │
│  │        │        │        │發票日：93年8 月27日、付款人：玉山商業│        │            │
│  │        │        │        │銀行信義分行）之人頭支票各1紙，以代清 │        │            │
│  │        │        │        │償前開貨款。惟該支票屆期提示已因存款不│        │            │
│  │        │        │        │足而退票，並成為拒絕往來戶，Ａ○○、張│        │            │
│  │        │        │        │平政及丁○○已於屆期前趁隙逃逸。      │        │            │
├─┼────┼────┼────┼───────────────────┼────┼──────┤
│31│1.93年7 │苗栗縣後│溫忠盛（│由Ａ○○出面冒用「亥○○」之名義，於前│價值共計│            │
│  │  月22日│龍鎮中山│金蘭食品│述期間，連續3 次向金蘭公司訂購醬油製品│63,225元│            │
│  │2.93年8 │路310 號│股份有限│等貨物共計63,225元。嗣該公司業務員溫忠│之醬油製│            │
│  │  月5 日│        │公司業務│盛前往瑞福行欲收款時，Ａ○○、寅○○已│品等貨物│            │
│  │3.93年8 │        │員）    │趁隙逃逸。                            │        │            │
│  │  月13日│        │        │                                      │        │            │
├─┼────┼────┼────┼───────────────────┼────┼──────┤
│32│1.93年8 │苗栗縣後│鄭浚銘（│由Ａ○○出面冒用「亥○○」之名義，於前│價值共計│            │
│  │  月10日│龍鎮中山│鴻宇食品│述期間，連續2 次向鴻宇公司訂購食品香料│25,435元│            │
│  │2.93年8 │路310 號│股份有限│共計25,435元，僅交付金額23,500元、發票│之食品香│            │
│  │  月13日│        │公司業務│人為張金龍（帳號：12478 號、發票日：93│料等貨物│            │
│  │        │        │員）    │年9 月21日、付款人：新竹市第一信用合作│        │            │
│  │        │        │        │社武昌分社）之人頭支票1紙，以代清償前 │        │            │
│  │        │        │        │開貨款。惟該支票提示屆期已因存款不足而│        │            │
│  │        │        │        │退票，並成為拒絕往來戶，Ａ○○、寅○○│        │            │
│  │        │        │        │已於屆期前趁隙逃逸。                  │        │            │
├─┼────┼────┼────┼───────────────────┼────┼──────┤
│33│1.93年8 │苗栗縣後│賴仁海（│由Ａ○○出面冒用「亥○○」之名義，先於│價值共計│            │
│  │  月4 日│龍鎮中山│清太有限│93年7 月間向清太公司少量訂貨，並給付現│38,330元│            │
│  │2.93年8 │路310 號│公司經理│金，以取信該公司經理賴仁海。再於前述時│之味精等│            │
│  │  月7 日│        │）      │間，2 次訂購味精等等貨物共計38,330元。│貨物    │            │
│  │        │        │        │嗣賴仁海前往瑞福行欲收取貨款時，Ａ○○│        │            │
│  │        │        │        │、寅○○已趁隙逃逸。                  │        │            │
├─┼────┼────┼────┼───────────────────┼────┼──────┤
│34│1.93年8 │苗栗縣後│鍾權重（│由Ａ○○出面冒用「亥○○」之名義，於前│價值共計│            │
│  │  月4 日│龍鎮中山│獎達食品│述期間，連續向獎達公司訂購共計196,000 │196,000 │            │
│  │2.93年8 │路310 號│有限公司│元之祭品等貨物，並交付金額128,400 元、│元之祭品│            │
│  │  月11日│        │業務主任│發票人為張金龍（帳號：12478 號、發票日│等貨物  │            │
│  │        │        │）      │：93年8 月21日、付款人：新竹市第一信用│        │            │
│  │        │        │        │合作社武昌分社）及金額67,600元、發票人│        │            │
│  │        │        │        │為林王美霞（帳號：100248號、發票日：93│        │            │
│  │        │        │        │年8 月26日、付款人：第一商業銀行新竹分│        │            │
│  │        │        │        │行）之人頭支票各1紙，以代清償前開部分 │        │            │
│  │        │        │        │貨款。惟該支票屆期提示已因存款不足而退│        │            │
│  │        │        │        │票，並成為拒絕往來戶，Ａ○○、寅○○已│        │            │
│  │        │        │        │於屆期前趁隙逃逸。                    │        │            │
└─┴────┴────┴────┴───────────────────┴────┴──────┘
附表六、Ａ○○以「源利商行」名義詐取財物一覽表：
┌─┬────┬────┬────┬───────────────────┬────┬──────┐
│編│犯罪時間│犯罪地點│被害人  │詐騙方式                              │詐得財物│應沒收偽造之│
│號│        │        │        │                                      │        │有價證券或署│
│  │        │        │        │                                      │        │押          │
├─┼────┼────┼────┼───────────────────┼────┼──────┤
│1 │93年11月│嘉義縣太│王侹景（│Ａ○○冒用「壬○○」之名義，於前開時間│價值6,00│            │
│  │16日    │保市前潭│本洲有限│，先少量向本洲公司訂購香菸等貨物共計約│0 元之香│            │
│  │        │里15鄰12│公司業務│36,000元，僅清償30,600元，尚有6,000 元│菸等貨物│            │
│  │        │1 號    │員）    │未清償，並準備大量訂貨之際，為警當場查│        │            │
│  │        │        │        │獲，始未繼續以同前述虛設行號之手段詐取│        │            │
│  │        │        │        │財物。                                │        │            │
├─┼────┼────┼────┼───────────────────┼────┼──────┤
│2 │93年11月│嘉義縣太│江順進（│Ａ○○自始即無給付貨款之意思，冒用「林│價值共計│            │
│  │18日    │保市前潭│良鎮企業│益慶」之名義，於前述時間，向良鎮公司業│16,650元│            │
│  │        │里15鄰12│有限公司│務員江順進訂購共計16,650元之飲料等貨物│之飲料等│            │
│  │        │1 號    │業務員）│。嗣Ａ○○準備以同上虛設行號詐取財物之│貨物    │            │
│  │        │        │        │方式繼續行騙之際，為警當場查獲。      │        │            │
├─┼────┼────┼────┼───────────────────┼────┼──────┤
│3 │1.93年11│嘉義縣太│何宗昇（│Ａ○○冒用「壬○○」之名義，先於93年10│價值共計│            │
│  │  月5 日│保市前潭│原茂百貨│月間，2 次少量向原茂公司訂購百貨類貨物│191,607 │            │
│  │2.93年11│里15鄰12│有限公司│，並當場給付現金，以取信該公司業務員何│元之百貨│            │
│  │  月12日│1 號    │業務員）│宗昇。再於前述期間，連續2 次訂購共計19│類商品  │            │
│  │        │        │        │1,607 元之百貨類商品。嗣Ａ○○準備以同│        │            │
│  │        │        │        │上虛設行號詐取財物之方式繼續行騙之際，│        │            │
│  │        │        │        │為警當場查獲。                        │        │            │
├─┼────┼────┼────┼───────────────────┼────┼──────┤
│4 │93年11月│嘉義縣太│呂子芸（│Ａ○○冒用「壬○○」之名義，連續多次向│價值共計│            │
│  │15日    │保市前潭│嘉盈實業│嘉盈公司少量訂購味精等貨物，並以現金支│16,071元│            │
│  │        │里15鄰12│有限公司│付貨款，以取信該公司業務員呂子芸。再於│之飲料等│            │
│  │        │1 號    │業務員）│前開時間，訂購共計16,071元之飲料等貨物│貨物    │            │
│  │        │        │        │，尚未清償。嗣Ａ○○準備以同上虛設行號│        │            │
│  │        │        │        │詐取財物之方式繼續行騙之際，為警當場查│        │            │
│  │        │        │        │獲。                                  │        │            │
├─┼────┼────┼────┼───────────────────┼────┼──────┤
│5 │1.93年10│嘉義縣太│李文良（│Ａ○○冒用「壬○○」之名義，先少量向大│價值共計│估價單上偽造│
│  │  月25日│保市前潭│大統食品│統公司訂購沙拉油製品，並當場給付現金，│9,330 元│之「林」簽名│
│  │2.93年11│里15鄰12│股份有限│以取信該公司副總經理李文良。再於前述期│之沙拉油│1 枚        │
│  │  月7 日│1 號    │公司副總│間，連續2 次向大統公司訂購共計9,330 元│製品    │            │
│  │        │        │經理）、│之沙拉油製品，並於93年11月8 日，在估價│        │            │
│  │        │        │壬○○  │單上偽造「林」（意指壬○○）之簽名1 枚│        │            │
│  │        │        │        │，交予李文良而行使之，前開貨款仍未清償│        │            │
│  │        │        │        │。嗣Ａ○○準備以同上虛設行號詐取財物之│        │            │
│  │        │        │        │方式繼續行騙之際，為警當場查獲。      │        │            │
├─┼────┼────┼────┼───────────────────┼────┼──────┤
│6 │93年11月│嘉義縣太│李扶聰（│Ａ○○冒用「壬○○」之名義，連續4 次向│價值共計│            │
│  │間      │保市前潭│中美菸酒│中美公司訂購菸酒類貨物，僅以現金支付部│15,500元│            │
│  │        │里15鄰12│有限公司│分貨款，餘款15,500元仍未清償。嗣Ａ○○│之菸酒類│            │
│  │        │1 號    │業務員）│並準備以同上虛設行號詐取財物之方式繼續│貨物    │            │
│  │        │        │        │行騙之際，為警當場查獲。              │        │            │
├─┼────┼────┼────┼───────────────────┼────┼──────┤
│7 │1.93年11│嘉義縣太│李奇聰（│Ａ○○冒用「壬○○」之名義，自始即無給│價值共計│            │
│  │  月15日│保市前潭│升誠有限│付貨款之意思，於前述期間，連續2 次向升│31,570元│            │
│  │2.93年11│里15鄰12│公司業務│誠公司訂購飲料及罐頭等貨物共計31,570元│之飲料及│            │
│  │  月17日│1 號    │員）    │，仍未清償。嗣Ａ○○準備以同上虛設行號│罐頭等貨│            │
│  │        │        │        │詐取財物之方式繼續行騙之際，為警當場查│物      │            │
│  │        │        │        │獲。                                  │        │            │
├─┼────┼────┼────┼───────────────────┼────┼──────┤
│8 │1.93年10│嘉義縣太│李忠信（│Ａ○○冒用「壬○○」之名義，先少量向寶│價值共計│出貨單上偽造│
│  │  月21日│保市前潭│寶利股份│利公司訂購泡麵等貨物，並以現金支付貨款│20,620元│之「壬○○」│
│  │2.93年11│里15鄰12│有限公司│，以取信該公司業務員李忠信。再於前述期│之泡麵等│簽名2 枚    │
│  │  月4 日│1 號    │業務員）│間連續多次向寶利公司訂購共計20,620元之│貨物    │            │
│  │3.93年11│        │、壬○○│泡麵等貨物，仍未清償，並於93年10月21日│        │            │
│  │  月10日│        │        │、同年11月10日，連續在出貨單上偽造「林│        │            │
│  │4.93年11│        │        │益慶」之簽名各1 枚，交予李忠信而行使之│        │            │
│  │  月19日│        │        │。嗣Ａ○○準備以同上虛設行號詐取財物之│        │            │
│  │        │        │        │方式繼續行騙之際，為警當場查獲。      │        │            │
├─┼────┼────┼────┼───────────────────┼────┼──────┤
│9 │93年11月│嘉義縣太│林信達（│Ａ○○冒用「壬○○」之名義，先向鑫多公│價值共計│            │
│  │間某日  │保市前潭│鑫多實業│司訂購酒類貨物，並以現金支付貨款，以取│5 萬餘元│            │
│  │        │里15鄰12│有限公司│信該公司業務員林信達。再於前開時間，訂│之酒類貨│            │
│  │        │1 號    │業務員）│購共計5 萬餘元之酒類貨物，尚未清償。嗣│物      │            │
│  │        │        │        │Ａ○○準備以同上虛設行號詐取財物之方式│        │            │
│  │        │        │        │繼續行騙之際，為警當場查獲。          │        │            │
├─┼────┼────┼────┼───────────────────┼────┼──────┤
│10│93年11月│嘉義縣太│胡平波（│Ａ○○冒用「壬○○」之名義，於前述時間│價值共計│            │
│  │16日    │保市前潭│億源有限│，向億源公司訂購共計65,000元之飲料等貨│65,000元│            │
│  │        │里15鄰12│公司業務│物，並交付其向不詳姓名年籍之人購得、明│之飲料等│            │
│  │        │1 號    │員）    │知無法兌現之（帳號：53346號、發票日： │貨物    │            │
│  │        │        │        │93年12月25日、發票人為段文化、付款人臺│        │            │
│  │        │        │        │灣銀行民權分行）同額人頭支票1紙，以代 │        │            │
│  │        │        │        │清償前開貨款。惟前開支票已成拒絕往來戶│        │            │
│  │        │        │        │，無法兌現。                          │        │            │
├─┼────┼────┼────┼───────────────────┼────┼──────┤
│11│93年10月│嘉義縣太│李進南、│Ａ○○冒用「壬○○」之名義，向家豪公司│價值共計│            │
│  │23日    │保市前潭│孫進楠（│負責人李進南訂購共計7,750 元之寢具等貨│7,750 元│            │
│  │        │里15鄰12│家豪寢具│物，並交付偽造「壬○○」名片予家豪公司│之寢具等│            │
│  │        │1 號    │有限公司│業務員孫進楠而行使之，孫進楠遂將前開貨│貨物    │            │
│  │        │        │負責人、│物交予Ａ○○，貨款則尚未清償。嗣Ａ○○│        │            │
│  │        │        │業務員）│準備以同上虛設行號詐取財物之方式繼續行│        │            │
│  │        │        │、壬○○│騙之際，為警當場查獲。                │        │            │
├─┼────┼────┼────┼───────────────────┼────┼──────┤
│12│1.93年10│嘉義縣太│翁財興（│Ａ○○冒用「壬○○」、「癸○○」之名義│價值共計│出貨單上偽造│
│  │  月27日│保市前潭│金車股份│，先連續多次向金車公司少量訂購飲料等貨│22,640元│之「壬○○」│
│  │2.93年11│里15鄰12│有限公司│物，並以現金支付貨款，以取信該公司業務│之飲料等│簽名1 枚、「│
│  │  月2 日│1 號    │業務員）│員翁財興，再在於前開期間，連續3 次訂購│貨物    │癸○○」簽名│
│  │3.93年11│        │、壬○○│共計22,640元之飲料等貨物，仍未清償，並│        │2 枚        │
│  │  月15日│        │、癸○○│於前述期間，連續3 次分別在出貨單上偽造│        │            │
│  │        │        │        │「壬○○」簽名1 枚、「癸○○」簽名共2 │        │            │
│  │        │        │        │枚，並交予翁財興而行使之。嗣Ａ○○準備│        │            │
│  │        │        │        │以同上虛設行號詐取財物之方式繼續行騙之│        │            │
│  │        │        │        │際，為警當場查獲。                    │        │            │
├─┼────┼────┼────┼───────────────────┼────┼──────┤
│13│93年10月│嘉義縣太│申○○（│Ａ○○冒用「壬○○」之名義，於前開時間│價值共計│            │
│  │21日    │保市前潭│進益行寢│，以電話向進益行寢具業務員申○○訂購寢│4,500 元│            │
│  │        │里15鄰12│具業務員│具共計4,500 元，仍未清償。嗣Ａ○○準備│之寢具  │            │
│  │        │1 號    │）      │以同上虛設行號詐取財物之方式繼續行騙之│        │            │
│  │        │        │        │際，為警當場查獲。                    │        │            │
├─┼────┼────┼────┼───────────────────┼────┼──────┤
│14│93年10月│嘉義縣太│天○○（│Ａ○○冒用「壬○○」之名義，於前述時間│價值共計│收據上偽造之│
│  │20日    │保市前潭│三元寢具│，向三元寢具行負責人天○○訂購共計14,5│14,500元│「壬○○」簽│
│  │        │里15鄰12│行負責人│00元之寢具，並在收據上偽造「壬○○」之│之寢具  │名1 枚      │
│  │        │1 號    │）、林益│簽名1 枚，交予天○○而行使之，而前開貨│        │            │
│  │        │        │慶      │款尚未清償。嗣Ａ○○準備以同上虛設行號│        │            │
│  │        │        │        │詐取財物之方式繼續行騙之際，為警當場查│        │            │
│  │        │        │        │獲。                                  │        │            │
├─┼────┼────┼────┼───────────────────┼────┼──────┤
│15│1.93年11│嘉義縣太│蔡宗翰（│Ａ○○冒用「壬○○」之名義，於前述期間│價值共計│            │
│  │  月8 日│保市前潭│聖禾商行│，連續3 次向聖禾行負責人蔡宗翰訂購味精│10,310元│            │
│  │2.93年11│里15鄰12│負責人）│等貨物共計10,310元，該貨款尚未清償。嗣│之味精等│            │
│  │  月10日│1 號    │        │Ａ○○準備以同上虛設行號詐取財物之方式│貨物    │            │
│  │3.93年11│        │        │繼續行騙之際，為警當場查獲。          │        │            │
│  │  月18日│        │        │                                      │        │            │
├─┼────┼────┼────┼───────────────────┼────┼──────┤
│16│93年11月│嘉義縣太│宇○○（│Ａ○○冒用「壬○○」之名義，於前開時間│價值共計│            │
│  │15日    │保市前潭│金發寢具│，向金發寢具行負責人宇○○訂購寢具共計│75,000元│            │
│  │        │里15鄰12│百貨行負│79,000元，Ａ○○僅給付4,000 元現金，餘│之寢具  │            │
│  │        │1 號    │責人）  │款75,000元則交付其向不詳姓名年籍之人購│        │            │
│  │        │        │        │得明知無法兌現之（帳號：48048號、發票 │        │            │
│  │        │        │        │日：93年12月25日、發票人余玉蓮、付款人│        │            │
│  │        │        │        │臺灣銀行復興分行）同額人頭支票1紙，以 │        │            │
│  │        │        │        │代清償前開貨款。惟該支票屆期提示不獲兌│        │            │
│  │        │        │        │現，Ａ○○業為警當場查獲。            │        │            │
├─┼────┼────┼────┼───────────────────┼────┼──────┤
│17│1.93年10│嘉義縣太│陳先生（│Ａ○○冒用「壬○○」之名義，連續3 次向│價值共計│            │
│  │  月21日│保市前潭│真實姓名│「陳先生」訂購麵類等貨物，僅以現金支付│63,365元│            │
│  │2.93年11│里15鄰12│年籍不詳│部分貨款，尚有63,365元未清償。嗣Ａ○○│之麵類等│            │
│  │  月9 日│1 號    │）      │準備以同上虛設行號詐取財物之方式繼續行│貨物    │            │
│  │3.93年11│        │        │騙之際，為警當場查獲。                │        │            │
│  │  月10日│        │        │                                      │        │            │
└─┴────┴────┴────┴───────────────────┴────┴──────┘
附表七、警方在嘉義縣太保市前潭里15鄰121 號「源利商行」扣
得物品一覽表：
┌──┬──────────────┬────┬────┬────────────────────┐
│編號│名稱                        │數量    │所有人  │備註                                    │
├──┼──────────────┼────┼────┼────────────────────┤
│1   │變造之「亥○○」國民身分證  │1張     │        │僅相片為Ａ○○所有，委由不詳姓名年籍之人│
│    │                            │        │        │黏貼其上而加以變造                      │
├──┼──────────────┼────┼────┼────────────────────┤
│2   │變造之「癸○○」國民身分證  │1張     │        │同上                                    │
├──┼──────────────┼────┼────┼────────────────────┤
│3   │OKWAP牌行動電話             │1支     │Ａ○○  │門號0000000000號                        │
├──┼──────────────┼────┼────┼────────────────────┤
│4   │MOTOROLA牌行動電話          │1支     │Ａ○○  │門號0000000000號                        │
├──┼──────────────┼────┼────┼────────────────────┤
│5   │APBW牌行動電話              │1支     │丁○○  │門號0000000000號                        │
├──┼──────────────┼────┼────┼────────────────────┤
│6   │「源利商行」店章            │1個     │Ａ○○  │                                        │
├──┼──────────────┼────┼────┼────────────────────┤
│7   │偽造之「源利商行壬○○」名片│各1盒   │Ａ○○  │                                        │
│    │                            │        │        │                                        │
│    │                            │        │        │                                        │
├──┼──────────────┼────┼────┼────────────────────┤
│8   │報紙廣告                    │8張     │Ａ○○  │用以刊登應徵會計小姐                    │
│    │                            │        │        │                                        │
├──┼──────────────┼────┼────┼────────────────────┤
│9   │現金支出傳票                │2本     │Ａ○○  │均為空白尚未使用                        │
├──┼──────────────┼────┼────┼────────────────────┤
│10  │進貨單                      │1本     │Ａ○○  │尚未付款部分                            │
├──┼──────────────┼────┼────┼────────────────────┤
│11  │進貨單                      │16份    │Ａ○○  │93年10、11月份已付款部分                │
├──┼──────────────┼────┼────┼────────────────────┤
│12  │進貨登記簿                  │1本     │Ａ○○  │進貨及有無付款紀錄之用                  │
├──┼──────────────┼────┼────┼────────────────────┤
│13  │庫存盤點登記簿              │1本     │Ａ○○  │進貨後現存數量之用                      │
├──┼──────────────┼────┼────┼────────────────────┤
│14  │零用金紀錄簿                │1本     │Ａ○○  │源利商行支出紀錄                        │
├──┼──────────────┼────┼────┼────────────────────┤
│15  │貨品進價、賣出比較表        │1份     │Ａ○○  │比價之用                                │
├──┼──────────────┼────┼────┼────────────────────┤
│16  │出貨收款登記簿              │3本     │Ａ○○  │詐得財物出賣及收款之情形                │
├──┼──────────────┼────┼────┼────────────────────┤
│17  │銷貨簿                      │1本     │Ａ○○  │詐得財物出賣及收款之情形                │
├──┼──────────────┼────┼────┼────────────────────┤
│18  │現貨廠商聯絡簿              │1本     │Ａ○○  │聯絡廠商詐取財物之用                    │
├──┼──────────────┼────┼────┼────────────────────┤
│19  │臺灣啤酒                    │20箱    │        │詐取之財物（已發還被害人）              │
├──┼──────────────┼────┼────┼────────────────────┤
│20  │開喜凍頂烏龍茶              │35箱    │        │同上                                    │
├──┼──────────────┼────┼────┼────────────────────┤
│21  │臺鹽高級精鹽                │3 大包、│        │同上                                    │
│    │                            │72小包  │        │                                        │
├──┼──────────────┼────┼────┼────────────────────┤
│22  │埔里米粉                    │10箱    │        │同上                                    │
├──┼──────────────┼────┼────┼────────────────────┤
│23  │小舒跑運動飲料              │26箱    │        │同上                                    │
├──┼──────────────┼────┼────┼────────────────────┤
│24  │大舒跑運動飲料              │22箱    │        │同上                                    │
├──┼──────────────┼────┼────┼────────────────────┤
│25  │古道百香綠茶（600 CC）      │3箱     │        │同上                                    │
├──┼──────────────┼────┼────┼────────────────────┤
│26  │古道布丁奶茶                │10箱    │        │同上                                    │
├──┼──────────────┼────┼────┼────────────────────┤
│27  │古道茉莉花綠茶              │2箱     │        │同上                                    │
├──┼──────────────┼────┼────┼────────────────────┤
│28  │古道梅子綠茶（1500 CC ）    │4箱     │        │同上                                    │
├──┼──────────────┼────┼────┼────────────────────┤
│29  │古道梅子綠茶（600 CC）      │2箱     │        │同上                                    │
├──┼──────────────┼────┼────┼────────────────────┤
│30  │古道百香綠茶（300 CC）      │10箱    │        │同上                                    │
├──┼──────────────┼────┼────┼────────────────────┤
│31  │泰山冰鎮綠茶                │5箱     │        │同上                                    │
├──┼──────────────┼────┼────┼────────────────────┤
│32  │古道葡萄柚綠茶              │10箱    │        │同上                                    │
├──┼──────────────┼────┼────┼────────────────────┤
│33  │泰山冰鎮紅茶                │15箱    │        │同上                                    │
├──┼──────────────┼────┼────┼────────────────────┤
│34  │金車葡酪美之水              │17箱    │        │同上                                    │
├──┼──────────────┼────┼────┼────────────────────┤
│35  │餐巾紙                      │4箱     │        │同上                                    │
├──┼──────────────┼────┼────┼────────────────────┤
│36  │保力達飲料                  │3箱     │        │同上                                    │
├──┼──────────────┼────┼────┼────────────────────┤
│37  │金車奧力多                  │7箱     │        │同上                                    │
├──┼──────────────┼────┼────┼────────────────────┤
│38  │金車健酪乳酸飲料            │4箱     │        │同上                                    │
├──┼──────────────┼────┼────┼────────────────────┤
│39  │新竹米粉                    │1箱     │        │同上                                    │
├──┼──────────────┼────┼────┼────────────────────┤
│40  │龍皇粉絲                    │3箱     │        │同上                                    │
├──┼──────────────┼────┼────┼────────────────────┤
│41  │101紅高粱                   │6箱     │        │同上                                    │
├──┼──────────────┼────┼────┼────────────────────┤
│42  │臺灣38度紅高粱              │1箱     │        │同上                                    │
├──┼──────────────┼────┼────┼────────────────────┤
│43  │38度金門高粱                │1箱     │        │同上                                    │
├──┼──────────────┼────┼────┼────────────────────┤
│44  │青山特級紅高粱              │5箱     │        │同上                                    │
├──┼──────────────┼────┼────┼────────────────────┤
│45  │伯朗可可亞                  │3箱     │        │同上                                    │
├──┼──────────────┼────┼────┼────────────────────┤
│46  │伯朗藍山咖啡                │3箱     │        │同上                                    │
├──┼──────────────┼────┼────┼────────────────────┤
│47  │伯朗阿拉比卡                │2箱     │        │同上                                    │
├──┼──────────────┼────┼────┼────────────────────┤
│48  │伯朗曼特寧咖啡              │5箱     │        │同上                                    │
├──┼──────────────┼────┼────┼────────────────────┤
│49  │伯朗奶茶                    │3箱     │        │同上                                    │
├──┼──────────────┼────┼────┼────────────────────┤
│50  │花王廚房魔術靈              │6箱     │        │同上                                    │
├──┼──────────────┼────┼────┼────────────────────┤
│51  │花王浴室魔術靈              │1箱     │        │同上                                    │
├──┼──────────────┼────┼────┼────────────────────┤
│52  │生活酷冰奶茶                │14箱    │        │同上                                    │
├──┼──────────────┼────┼────┼────────────────────┤
│53  │農林阿薩姆奶茶              │38箱    │        │同上                                    │
├──┼──────────────┼────┼────┼────────────────────┤
│54  │酷冰綠茶                    │15箱    │        │同上                                    │
├──┼──────────────┼────┼────┼────────────────────┤
│55  │酷冰紅茶                    │15箱    │        │同上                                    │
├──┼──────────────┼────┼────┼────────────────────┤
│56  │早稻田含氧純水              │29箱    │        │同上                                    │
├──┼──────────────┼────┼────┼────────────────────┤
│57  │阿薩姆蘋果奶茶              │18箱    │        │同上                                    │
├──┼──────────────┼────┼────┼────────────────────┤
│58  │花王洗髮精                  │3箱     │        │同上                                    │
├──┼──────────────┼────┼────┼────────────────────┤
│59  │台糖大豆沙拉油              │3箱     │        │同上                                    │
├──┼──────────────┼────┼────┼────────────────────┤
│60  │耐斯泡舒天然洗髮精          │4箱     │        │同上                                    │
├──┼──────────────┼────┼────┼────────────────────┤
│61  │日星牌沙拉油                │5箱     │        │同上                                    │
├──┼──────────────┼────┼────┼────────────────────┤
│62  │白帥帥抗菌洗衣粉            │2箱     │        │同上                                    │
├──┼──────────────┼────┼────┼────────────────────┤
│63  │白蘭護色洗衣粉              │4箱     │        │同上                                    │
├──┼──────────────┼────┼────┼────────────────────┤
│64  │花王一匙靈                  │4箱     │        │同上                                    │
├──┼──────────────┼────┼────┼────────────────────┤
│65  │耐斯澎澎香浴乳              │1箱     │        │同上                                    │
├──┼──────────────┼────┼────┼────────────────────┤
│66  │熊寶寶衣物柔軟精            │2箱     │        │同上                                    │
├──┼──────────────┼────┼────┼────────────────────┤
│67  │金美克能加倍潔              │1箱     │        │同上                                    │
├──┼──────────────┼────┼────┼────────────────────┤
│68  │波蜜果菜汁                  │6箱     │        │同上                                    │
├──┼──────────────┼────┼────┼────────────────────┤
│69  │特級醬油                    │10箱    │        │同上                                    │
├──┼──────────────┼────┼────┼────────────────────┤
│70  │金蘭醬油膏                  │5箱     │        │同上                                    │
├──┼──────────────┼────┼────┼────────────────────┤
│71  │酒寶米酒                    │24箱    │        │同上                                    │
├──┼──────────────┼────┼────┼────────────────────┤
│72  │味全花生麵筋                │20箱    │        │同上                                    │
├──┼──────────────┼────┼────┼────────────────────┤
│73  │老船長茄汁                  │3箱     │        │同上                                    │
├──┼──────────────┼────┼────┼────────────────────┤
│74  │三興紅燒鰻                  │4箱     │        │同上                                    │
├──┼──────────────┼────┼────┼────────────────────┤
│75  │白博士洗衣粉                │2箱     │        │同上                                    │
├──┼──────────────┼────┼────┼────────────────────┤
│76  │妙管家地板洗碗精            │4箱     │        │同上                                    │
├──┼──────────────┼────┼────┼────────────────────┤
│77  │妙管家沐浴乳                │4箱     │        │同上                                    │
├──┼──────────────┼────┼────┼────────────────────┤
│78  │同榮二號茄汁鯖魚            │16箱    │        │同上                                    │
├──┼──────────────┼────┼────┼────────────────────┤
│79  │同榮紅燒鰻                  │1箱     │        │同上                                    │
├──┼──────────────┼────┼────┼────────────────────┤
│80  │牛頭牌玉米                  │6箱     │        │同上                                    │
├──┼──────────────┼────┼────┼────────────────────┤
│81  │道地麥茶                    │9箱     │        │同上                                    │
├──┼──────────────┼────┼────┼────────────────────┤
│82  │愛之味麥茶                  │18箱    │        │同上                                    │
├──┼──────────────┼────┼────┼────────────────────┤
│83  │工研烏酢                    │1箱     │        │同上                                    │
├──┼──────────────┼────┼────┼────────────────────┤
│84  │紅鷹牌海底雞                │3箱     │        │同上                                    │
├──┼──────────────┼────┼────┼────────────────────┤
│85  │道地烏龍茶                  │4箱     │        │同上                                    │
├──┼──────────────┼────┼────┼────────────────────┤
│86  │道地綠茶                    │6箱     │        │同上                                    │
├──┼──────────────┼────┼────┼────────────────────┤
│87  │大鵰蔘茸藥酒                │4箱     │        │同上                                    │
├──┼──────────────┼────┼────┼────────────────────┤
│88  │新竹米粉                    │4箱     │        │同上                                    │
├──┼──────────────┼────┼────┼────────────────────┤
│89  │臺灣紅高粱                  │24箱    │        │同上                                    │
├──┼──────────────┼────┼────┼────────────────────┤
│90  │味全肉醬                    │6箱     │        │同上                                    │
├──┼──────────────┼────┼────┼────────────────────┤
│91  │泰山花生油                  │4箱     │        │同上                                    │
├──┼──────────────┼────┼────┼────────────────────┤
│92  │萬家香蠔油                  │2箱     │        │同上                                    │
├──┼──────────────┼────┼────┼────────────────────┤
│93  │維力葵花油                  │3箱     │        │同上                                    │
├──┼──────────────┼────┼────┼────────────────────┤
│94  │大統花生油                  │2箱     │        │同上                                    │
├──┼──────────────┼────┼────┼────────────────────┤
│95  │大統葵花油                  │2箱     │        │同上                                    │
├──┼──────────────┼────┼────┼────────────────────┤
│96  │大統沙拉油                  │3箱     │        │同上                                    │
├──┼──────────────┼────┼────┼────────────────────┤
│97  │伯朗咖啡                    │42箱    │        │同上                                    │
├──┼──────────────┼────┼────┼────────────────────┤
│98  │工研醋                      │1箱     │        │同上                                    │
├──┼──────────────┼────┼────┼────────────────────┤
│99  │舒跑                        │126箱   │        │同上                                    │
├──┼──────────────┼────┼────┼────────────────────┤
│100 │金車口香糖                  │18盒    │        │同上                                    │
├──┼──────────────┼────┼────┼────────────────────┤
│101 │七星香菸                    │7條     │        │同上                                    │
├──┼──────────────┼────┼────┼────────────────────┤
│102 │多鮮餅乾                    │5箱     │        │同上                                    │
├──┼──────────────┼────┼────┼────────────────────┤
│103 │金車泡麵                    │20箱    │        │同上                                    │
├──┼──────────────┼────┼────┼────────────────────┤
│104 │獎達麻糬三牲                │25箱    │        │同上                                    │
├──┼──────────────┼────┼────┼────────────────────┤
│105 │滿讚麵                      │20箱    │        │同上                                    │
├──┼──────────────┼────┼────┼────────────────────┤
│106 │毛巾                        │28條    │        │同上                                    │
├──┼──────────────┼────┼────┼────────────────────┤
│107 │棉被                        │53條    │        │同上                                    │
└──┴──────────────┴────┴────┴────────────────────┘
附表八、警方在嘉義縣水上鄉大堀村5 鄰江竹仔腳4 之29號「源
利商」行之倉庫扣得物品一覽表：
┌──┬──────────────┬────┬────┬────────────────────┐
│編號│名稱                        │數量    │所有人  │     備註                               │
├──┼──────────────┼────┼────┼────────────────────┤
│1   │花王洗髮精                  │4箱     │        │詐取之財物（已發還被害人）              │
├──┼──────────────┼────┼────┼────────────────────┤
│2   │澎澎香浴乳                  │3箱     │        │同上                                    │
├──┼──────────────┼────┼────┼────────────────────┤
│3   │同榮魚罐頭                  │1箱     │        │同上                                    │
├──┼──────────────┼────┼────┼────────────────────┤
│4   │大統沙拉油                  │1箱     │        │同上                                    │
├──┼──────────────┼────┼────┼────────────────────┤
│5   │阿薩姆奶茶                  │4箱     │        │同上                                    │
├──┼──────────────┼────┼────┼────────────────────┤
│6   │波蜜果菜汁                  │2箱     │        │同上                                    │
├──┼──────────────┼────┼────┼────────────────────┤
│7   │酷冰紅綠茶飲料              │4箱     │        │同上                                    │
├──┼──────────────┼────┼────┼────────────────────┤
│8   │伯朗咖啡                    │8箱     │        │同上                                    │
├──┼──────────────┼────┼────┼────────────────────┤
│9   │紅鷹牌海底雞                │4箱     │        │同上                                    │
├──┼──────────────┼────┼────┼────────────────────┤
│10  │舒跑                        │11箱    │        │同上                                    │
├──┼──────────────┼────┼────┼────────────────────┤
│11  │奧利多葡酪飲料              │10箱    │        │同上                                    │
├──┼──────────────┼────┼────┼────────────────────┤
│12  │橄欖葵花油                  │1箱     │        │同上                                    │
├──┼──────────────┼────┼────┼────────────────────┤
│13  │味全醬油                    │5箱     │        │同上                                    │
├──┼──────────────┼────┼────┼────────────────────┤
│14  │三興紅燒鰻罐頭              │4箱     │        │同上                                    │
├──┼──────────────┼────┼────┼────────────────────┤
│15  │白帥帥洗衣粉                │1箱     │        │同上                                    │
├──┼──────────────┼────┼────┼────────────────────┤
│16  │大統葵花油                  │1箱     │        │同上                                    │
├──┼──────────────┼────┼────┼────────────────────┤
│17  │一匙靈洗衣粉                │2箱     │        │同上                                    │
├──┼──────────────┼────┼────┼────────────────────┤
│18  │味全珍味肉醬                │4箱     │        │同上                                    │
├──┼──────────────┼────┼────┼────────────────────┤
│19  │開喜烏龍茶                  │2箱     │        │同上                                    │
├──┼──────────────┼────┼────┼────────────────────┤
│20  │牛頭牌玉米粒                │1箱     │        │同上                                    │
├──┼──────────────┼────┼────┼────────────────────┤
│21  │大統沙拉油                  │1箱     │        │同上                                    │
├──┼──────────────┼────┼────┼────────────────────┤
│22  │波蜜果菜汁                  │2箱     │        │同上                                    │
├──┼──────────────┼────┼────┼────────────────────┤
│23  │臺灣紅高粱                  │2箱     │        │同上                                    │
├──┼──────────────┼────┼────┼────────────────────┤
│24  │名貴寢飾床罩組              │8組     │        │同上                                    │
├──┼──────────────┼────┼────┼────────────────────┤
│25  │甜柔抽取式面紙              │10箱    │        │同上                                    │
├──┼──────────────┼────┼────┼────────────────────┤
│26  │夾心酥                      │30箱    │        │同上                                    │
├──┼──────────────┼────┼────┼────────────────────┤
│27  │浴巾                        │6條     │        │同上                                    │
├──┼──────────────┼────┼────┼────────────────────┤
│28  │毛巾                        │30箱    │        │同上                                    │
└──┴──────────────┴────┴────┴────────────────────┘
附表九、新舊法比較：
┌───────┬──────────┬──────────┬──────────────────┐
│比較項目      │修正前刑法          │修正後刑法          │比較結果                            │
├───────┼──────────┼──────────┼──────────────────┤
│常業犯        │以犯第339 條之罪為常│刪除第340 條規定，不│被告Ａ○○、寅○○多次詐欺取財犯行，│
│              │業者，處1 年以上7 年│論是否以犯第339 條之│依修正前刑法各僅論以常業詐欺1 罪，依│
│              │以下有期徒刑，得併科│罪為常業，按行為之次│修正後刑法則各應併合處罰，以修正前刑│
│              │5 萬元以下罰金（第34│數併合處罰之        │法有利於被告Ａ○○、寅○○          │
│              │0 條）              │                    │                                    │
├───────┼──────────┼──────────┼──────────────────┤
│連續犯        │連續數行為而犯同一之│刪除第56條規定，連續│被告Ａ○○多次偽造印章、多次行使偽造│
│              │罪名者，以1 罪論，但│數行為而犯同一之罪名│私文書、多次行使變造特種文書、多次偽│
│              │得加重其刑至2 分之1 │者，亦應依第50條規定│造有價證券、多次詐欺得利犯行，及被告│
│              │（第56條）          │併合處罰之          │丁○○多次幫助常業詐欺取財、多次行使│
│              │                    │                    │偽造私文書犯行，依修正前刑法僅分別論│
│              │                    │                    │以1 罪，依修正後刑法則各應併合處罰，│
│              │                    │                    │以修正前刑法有利於被告Ａ○○、丁○○│
├───────┼──────────┼──────────┼──────────────────┤
│牽連犯        │犯一罪而其方法或結果│刪除此部分規定，犯一│被告Ａ○○所犯數罪，被告丁○○所犯連│
│              │之行為犯他罪名者，從│罪而其方法或結果之行│續幫助常業詐欺取財、行使偽造私文書2 │
│              │一重處斷（第55條）  │為犯他罪名者，仍應分│罪，依修正前刑法僅分別從一重之偽造有│
│              │                    │論併罰              │價證券罪、連續幫助常業詐欺罪處斷，依│
│              │                    │                    │修正後刑法則各應併合處罰，以修正前刑│
│              │                    │                    │法有利於被告Ａ○○、丁○○          │
├───────┴──────────┴──────────┴──────────────────┤
│綜合比較結果：                                                                                  │
│修正後刑法之規定均未有利於被告3 人，應依刑法第2 條第1 項前段，一體適用被告3 人行為時之修正前刑法│
└────────────────────────────────────────────────┘


司法院資訊處製作；財團法人民間司法改革基金會備份。
